! Divvun & Giellatekno - open source grammars for Sámi and other languages
! Copyright © 2000-2010 The University of Tromsø & the Norwegian Sámi Parliament
! http://giellatekno.uit.no & http://divvun.no
!
! This program is free software; you can redistribute and/or modify
! this file under the terms of the GNU General Public License as published by
! the Free Software Foundation, either version 3 of the License, or
! (at your option) any later version. The GNU General Public License
! is found at http://www.gnu.org/licenses/gpl.html. It is
! also available in the file $GTHOME/LICENSE.txt.
!
! Other licensing options are available upon request, please contact
! giellatekno@hum.uit.no or feedback@divvun.no


! ====================================
!! !!!Sublexica for nominal morphology
! ====================================

!! Note: Triggers __must__ be put in this order ("|" meaning "or") in 
!! order for the morphophonology to work:
!! {{{
!! SV|ÁE|ÁI  EA|SC  FCD  WG|CSH  CLEN  VHIGH|VBACK  RVSH|RLEN  SLEN|SVSH  SVLOW
!! }}}


!! !!Table of content for this file
!! # Unclassified lexica
!! # Even-syllable stems
!! ## Two-syllabic
!! ## Four-syllabic even stems
!! # Odd-syllabic stems
!! # Contract stems


!! !!!The continuation lexica 

!! Lexicons starting with 2 are bisyllabic words, 
!! with 3 are trisyllabic, with 4 are quadrosyllabic.
!! The contract ones start with __C__ or __S__.
!! Lexicons starting with __X__ are pointed to from stem files
!! ''nouns.lexc, adjective.lexc, propernouns.lexc''.
!! The lexica referred to as ''basic lexica'' are the ones found in the 
!! stems/nouns.lexc file.

!! !!1. Unclassified lexica

!! These two lexica are temporary lexica for words waiting to be classified.

LEXICON KOLME !!= @CODE@ contains a handful of ad hoc three syllable stem, for now directed to 
3LITTER ; !!= @CODE@



LEXICON nounstems !!= @CODE@ contains words that should be classified, for now directed to
3LITTER ;  !!= @CODE@



!! !!1. Even-syllable stem lexica

!! !2ALGA lexicon family
!! This is the basic even-syllable lexicon.
!! (Note: 2VADDU differs from 2ALGA in having CLEN for Sg+Com and Pl+Ill , rlen svlow, ess:-)
!! \\ 
LEXICON 2ALGA  !!= * ''@CODE@'' (basic lexicon)
 2ALGA_SG ;
 2PUUVSAH_PL2  ;
!! \\ 
LEXICON X_ALGA  !!= * ''@CODE@'' (common to all POS)
X_ALGA_SG ;
X_ALGA_PL ; !
!! \\ 
LEXICON 2ALGA_SG !!= * ''@CODE@'' (Px paradigms)
+N: X_ALGA_SG  ; 
+N+Cmp/SgNom: Rhash ; !áimupoccee
+N+Cmp/SgGen:^WG%> Rhash ; ! kusâkuobâr
+N+Sg+Nom: VPXsuff12nom ;  ! 
+N+Sg+Nom: VPXsuff3 ;  ! 
+N+Sg+Gen: VPXsuff12 ;  ! 
+N+Sg+Gen:^WG^RLEN VPXsuff3 ;  ! 
+N+Sg+Acc: VPXsuff12 ;  ! 
+N+Sg+Acc:^WG^RLEN VPXsuff3 ;  ! 
+N+Sg+Ill:s CPXsuff ; !
+N+Sg+Loc:^WG%>st CPXsuff ; !
+N+Sg+Com:^WG%>in CPXsuff ;  !
+N+Ess:%>n CPXsuff ; ! algân
+N:%> Nom_DER ;
+N:^WG%> Gen_DER ; ! algâlâš
+N+Der1+Der/Dimin: S_KAANDAS_DIM ; !kaandâš nieidâš kuuđhâš
!! \\ 
LEXICON X_ALGA_SG !!= * ''@CODE@'' case paradigms sg
+Sg+Nom: K;                                                 ! sollâ
+Sg+Gen:^WG^RLEN K ;                     ! aalgâ
+Sg+Acc:^WG^RLEN K ;                     ! aalgâ
+Sg+Ill:^CSH^RLEN%>n K ;                ! aalgân puuksân k4s removed CSH
+Sg+Loc:^WG^RLEN%>st K ;                 ! aalgâst
+Sg+Com:^WG^CLEN^SVLOW%>in  K ; ! algáin
+Sg+Abe:^WG^RVSH%>ttáá K ;                ! algâttáá
+Ess:%>n K ;                                        ! algân
+Par:%>d K ;                                        ! algâd
!! \\ 
LEXICON X_ALGA_PL !!= * ''@CODE@'' case para pl (plurals for 2KUMPPI)
+Pl+Nom:^WG^RLEN%>h K ;            ! kuumpih
+Pl+Gen:^WG^RLEN%>i K ;            ! kuumpij
+Pl+Gen+Use/NG:^WG^RVSH%>i K ;     ! kumpij
+Pl+Gen+Err/Orth:^RLEN%>id CPXsuff ;  ! aaššijd
+Pl+Acc+Err/Orth:^RLEN%>id CPXsuff ;  ! aaššijd
+Pl+Acc:^WG^RLEN%>id K ;           ! kuumpijd
+Pl+Ill:^WG^CLEN^SVLOW%>id K ;     ! kumppijd
+Pl+Loc:^WG^RLEN%>in K ;           ! kuumpijn
+Pl+Com:^WG^RVSH%>i GUIN ;         ! Kumpijguin
+Pl+Abe:^WG^RVSH%>ittáá K ;        ! kumpijttáá
!! \\ 
LEXICON X_ALGA_PL_COMMON !!= * ''@CODE@'' Pl Nom and directing to
X_WG_RLEN_PL_Loc ;  !!= @CODE@
+Pl+Nom:^WG^RLEN%>h K ;                  ! puuvsah


!! !2PUUVSAH lexicon family
!! This for plural only nouns. Note: Sg forms in compounds
LEXICON 2PUUVSAH_PL   !!= * ''@CODE@'' (basic lexicon)
+N+Cmp/SgGen:^WG%> Rhash ;  !! has WG compound form, then pointing to
2PUUVSAH_PL2 ; !!= @CODE@
!! \\ 
LEXICON 2PUUVSAH_PL2  !!= * ''@CODE@'' (pointed to by 2KUMPPI)
+N: X_ALGA_PL ;
+N+Cmp/SgNom: Rhash ; !
+N+Cmp/PlGen:^WG^RLEN%>i Rhash ; !
+N+Pl+Gen:^WG%>id CPXsuff ;  !
+N+Pl+Acc:^WG%>id CPXsuff ;  !
+N+Pl+Ill:^WG%>id CPXsuff ; ! puvsâidân
+N+Pl+Loc:^WG%>in CPXsuff ;                 ! viljâinis
+N+Pl+Com:^WG%>id CPXsuffCOM ;  !
+N:^WG Gen_DER ;
!! \\ 
LEXICON X_WG_RLEN_PL_Loc !!= * ''@CODE@'' plural forms with ^WG and ^^WG^RLEN
+Pl+Loc:^WG^RLEN%>in K ;                 ! puuvsâin
X_WG_RLEN_PL ;
!! \\ 
LEXICON X_WG_RLEN_PL !!= * ''@CODE@''
+Pl+Gen:^WG^RLEN%>i K ;                        ! puuvsâi 
+Pl+Gen+Use/NG:^WG%>i K ;                  ! puvsâi
+Pl+Acc:^WG^RLEN%>id K ;                 ! puuvsâid
+Pl+Com:^WG%>i GUIN ;                ! puvsâiguin
+Pl+Abe:^WG%>ittáá K ;                ! puvsâittáá

!! !2SOLLA lexicon family
!! SM1, RLEN, earlier LLEN !rlen svlow, sgcom/plill:rlen  ess:clen
!! Last vowel is â.
LEXICON 2SOLLA  !!= * ''@CODE@'' (basic lexicon)
 2SOLLA_SG ;
 2SOLLA_PL ;
!! \\ 
LEXICON 2SOLLA_SG !!= * ''@CODE@'' (Sg forms‚ pointing to Px)
+N:   X_SOLLA_SG ;
+N+Cmp/SgNom: Rhash ; !áimupoccee
+N+Cmp/SgGen:^WG^RLEN%> Rhash ; !
+N+Sg+Nom: VPXsuff12nom ;  ! 
+N+Sg+Nom: VPXsuff3 ;  ! 
+N+Sg+Gen:^WG^RLEN VPXsuff12 ;  ! 
+N+Sg+Gen:^WG^RLEN VPXsuff3 ;  ! 
+N+Sg+Acc:^WG^RLEN VPXsuff12 ;  ! 
+N+Sg+Acc:^WG^RLEN VPXsuff3 ;  ! 
+N+Sg+Ill:s CPXsuff ; !
+N+Sg+Loc:^WG%>st CPXsuff ; !
+N+Sg+Com:^WG%>in CPXsuff ;  ! 
+N+Ess:n CPXsuff ;                                ! sollân
+N+Der1+Der/Dimin: SOLLA_DIM ; !kaandâš nieidâš tuulâš
+N:^WG%> Gen_DER ;
+N:%> Nom_DER ;
!! \\ 
LEXICON 2SOLLA_PL  !!= * ''@CODE@'' (Pl forms, pointing to Px)
+N: X_SOLLA_PL ;
+N+Cmp/SgNom: Rhash ; !
+N+Cmp/PlGen:^WG^RLEN%>i Rhash ; !
+N+Pl+Gen:^WG%>id CPXsuff ;  !
+N+Pl+Acc:^WG%>id CPXsuff ;  !
+N+Pl+Ill:^WG%>id CPXsuff ; ! sooláid
+N+Pl+Loc:^WG%>in CPXsuff ;                 ! soolâin
+N+Pl+Com:^WG%>id CPXsuffCOM ;  !
!! \\ 
LEXICON X_SOLLA_SG !!= * ''@CODE@'' (Sg absolute forms)
+Sg+Nom: K;                                                 ! sollâ
+Sg+Gen:^WG^RLEN K ;                     ! soolâ
+Sg+Acc:^WG^RLEN K ;                     ! soolâ
+Sg+Ill:^CSH^RLEN%>n K ;                ! soolân
+Sg+Loc:^WG^RLEN%>st K ;                 ! soolâst
+Sg+Abe:^WG%>ttáá K ;                ! solâttáá
+Sg+Com:^WG^RLEN^SVLOW%>in K ; ! sooláin
+Ess:^CLEN%>n K ;                                ! sollân
+Par:^CLEN%>d K ;                                ! sollâd
!! \\ 
LEXICON X_SOLLA_PL  !!= * ''@CODE@'' (Pl Ill, the rest pointing to
 X_ALGA_PL_COMMON ; !!= @CODE@)
+Pl+Ill:^WG^RLEN^SVLOW%>id K ; ! sooláid


LEXICON SOLLA_DIM
+N+Sg+Nom:^WG^RLEN%>š K ;
+N+Sg+Gen:^FVD%>ii K ;
+N+Sg+Acc:^FVD%>ii K ;
+N+Sg+Ill:^WG%>žân K ;
+N+Sg+Loc:^FVD%>iist K ;
+N+Sg+Com:^FVD%>ijn K ;
+N+Sg+Abe:^FVD%>iittáá K ;
+N+Ess:^WG%>žin K ;
+N+Par:^WG%>žid K ;
+N+Pl+Nom:^FVD%>ih K ;
+N+Pl+Gen:^FVD%>ij K ;
+N+Pl+Acc:^FVD%>ijd K ;
+N+Pl+Ill:^FVD%>ijd K ;
+N+Pl+Loc:^FVD%>ijn K ;
+N+Pl+Com:^FVD%>ij GUIN ;
+N+Pl+Abe:^FVD%>ijttáá K ;


!! !2JUUHA lexicon family

LEXICON 2JUUHA !!= * ''@CODE@'' (basic lexicon)
 2JUUHA_SG ;
 2JUUHA_PL ;
!! \\ 
LEXICON 2JUUHA_SG !!= * ''@CODE@''
+N: X_JUUHA_SG ;
+N+Cmp/SgNom:^RVSH%> Rhash ;
+N+Cmp/SgGen:^WG^RVSH%> Rhash ;
+N+Cmp/SgNom:  RHyph ;
+N+Sg+Nom:^RLEN VPXsuff12nom ;  ! 
+N+Sg+Nom:^WG^RLEN VPXsuff3 ;  ! 
+N+Sg+Gen:^RLEN VPXsuff12 ;  ! 
+N+Sg+Gen:^RLEN VPXsuff3 ;  ! 
+N+Sg+Acc:^RLEN VPXsuff12 ;  ! 
+N+Sg+Acc:^WG^RLEN VPXsuff3 ;  ! 
+N+Sg+Ill:s CPXsuff ; !
+N+Sg+Loc:^WG%>st CPXsuff ; !
+N+Sg+Com:^WG%>in CPXsuff ;  ! 
+N+Ess:%>n CPXsuff ;                                                ! kiehân 
+N:^WG%> Gen_DER ;
+N:^RVSH%> Nom_DER ; !máhulâš
+N+Der1+Der/Dimin:^WG^CLEN^SVLOW%> JUUHA_DIM ; ! 
!! \\ 
LEXICON 2JUUHA_PL !!= * ''@CODE@''
+N: X_JUUHA_PL ;
+N+Cmp/SgNom:%> Rhash ; !stihápuuvsah
+N+Pl+Gen:^WG%>id CPXsuff ;  !
+N+Pl+Acc:^WG%>id CPXsuff ;  !
+N+Pl+Ill:^WG%>id CPXsuff ;  !
+N+Cmp/PlGen:^WG%>i Rhash ;
+N+Pl+Loc:^WG%>in CPXsuff ;  !
+N+Pl+Com:^WG%>id CPXsuffCOM ;  !
!! \\ 
LEXICON X_JUUHA_SG  !!= * ''@CODE@'' (common POS Sg)
+Sg+Com:^WG^CLEN^SVLOW%>in K ; ! kievváin
+Ess:^CLEN^RLEN%>n K ;                                                ! 
+Par:^CLEN^RLEN%>d K ;                                                ! 
 JUUHA_KIELA_SG ;
!! \\ 
LEXICON X_JUUHA_PL  !!= * ''@CODE@'' (common POS Pl)
+Pl+Ill:^WG^CLEN^SVLOW%>id K ; ! kievváid
  X_WG_RVSH_PL_notILL ;


LEXICON JUUVAS !!= * ''@CODE@'' (A lexicon for lexicalised deminutive words, thus words NOT having a double deminutive)
!! So far it has only one member, juuvâš, and no Px

+N: X_JUUVAS_SG ;
+N: X_JUUVAS_PL ;
!!! \\ 
LEXICON X_JUUVAS_SG ! ju^RVh^RC
+Attr:â^WG%>š K ;                         ! juuvâš         ju^RVh^RC
+Sg+Nom:â^WG^RLEN%>š K ;                         ! juuvâš
+Sg+Gen:i5^WG^CLEN%>i K ;         ! juvvii
+Sg+Acc:i5^WG^CLEN%>i K ;         ! juvvii
+Sg+Ill:â^WG%>žân K ;        !  juvâžân
+Sg+Loc:i5^WG^CLEN%>ist K ; !   juvviist
+Sg+Com:i^WG^CLEN%>in K ;         ! juvvijn 
+Sg+Abe:i5^WG^CLEN%>ittáá K ; ! juvviittáá 
+Cmp/SgNom:â^WG%>š Rhash ;
+Cmp/SgGen:âi5^RVSH%>i Rhash ;
+Ess:â^WG%>žin K ;
+Par:â^WG%>žid K ;
!!! \\ 
LEXICON X_JUUVAS_PL
+Pl+Nom:i5^WG^CLEN%>ih K ;
+Pl+Gen:i^WG^CLEN%>i K ;
+Pl+Acc:i^WG^CLEN%>id K ;
+Pl+Ill:i^WG^CLEN%>id K ;
+Pl+Loc:i^WG^CLEN%>in K ;
+Pl+Com:i^WG^CLEN%>i GUIN ;
+Pl+Abe:i^WG^CLEN%>ittáá K ;


LEXICON JUUHA_DIM !!= * ''@CODE@'' (a lexicon to create deminutives; Not for lexicalised words already being in deminutive)

+N+Sg+Nom:^WG^RLEN%>š K ;
+N+Sg+Gen:^FVD^WG^CLEN%>ii K ;
+N+Sg+Acc:^FVD^WG^CLEN%>ii K ;
+N+Sg+Ill:^WG%>žân K ;
+N+Sg+Loc:^FVD^WG^CLEN%>iist K ;
+N+Sg+Com:^FVD^WG^CLEN%>ijn K ;
+N+Sg+Abe:^FVD^WG^CLEN%>iittáá K ;
+N+Ess:^WG%>žin K ;
+N+Par:^WG%>žid K ;
+N+Pl+Nom:^FVD^WG^CLEN%>iih K ;
+N+Pl+Gen:^FVD^WG^CLEN%>ij K ;
+N+Pl+Acc:^FVD^WG^CLEN%>ijd K ;
+N+Pl+Ill:^FVD^WG^CLEN%>ijd K ;
+N+Pl+Loc:^FVD^WG^CLEN%>ijn K ;
+N+Pl+Com:^FVD^WG^CLEN%>ij GUIN ;
+N+Pl+Abe:^FVD^WG^CLEN%>ijttáá K ;



!! !2KIELA lexicon family
!!  WG, blank Ill, DLEN, RVSH, SVLOW 
!! \\
LEXICON KIELAonly !!= * ''@CODE@'' 
:kiel ATTR ; ! suomâ+N+Cmp/SgGen+Cmp#kielâ+A+Attr
:kiel^RCâ 2KIELA ;
!! \\ 
LEXICON 2KIELA !!= * ''@CODE@'' (basic lexicon -> sg, pl)
2KIELA_SG ;
2KIELA_PL ;
!! \\ 
LEXICON X_KIELA !!= * ''@CODE@'' (-> sg, pl)
X_KIELA_SG ;
X_KIELA_PL ;
!! \\ 
LEXICON 2KIELA_SG !!= * ''@CODE@'' (Sg forms, pointing to Px)
+N: X_KIELA_SG ;
+N+Cmp/SgNom:^RVSH%> Rhash ;
+N+Cmp/SgNom:  RHyph ;
+N+Cmp/SgGen:^WG%> Rhash ;
+N+Cmp/PlGen:^WG%>i Rhash ;
+N+Sg+Nom:^CLEN VPXsuff12nom ;  ! 
+N+Sg+Nom:^CLEN VPXsuff3 ;  ! 
+N+Sg+Gen:^WG VPXsuff12 ;  ! 
+N+Sg+Gen:^WG VPXsuff3 ;  ! 
+N+Sg+Acc:^WG VPXsuff12 ;  !kieđâd, rähisvuođâd
+N+Sg+Acc:^WG VPXsuff3 ;  ! 
+N+Sg+Ill:%>s CPXsuff ;  ! sajasis ill kirkesvuotâsis
+N+Sg+Loc:^WG%>st CPXsuff ;  !sajestis sajasis ill
+N+Sg+Com:^WG%>in CPXsuff ;  ! 
+N+Ess:^RVSH%>n CPXsuff ;  ! eenikielânis
+N+Ess:^CLEN^RLEN%>n K ;                                ! kiellân # puolipitkä > pitkä
+N:^WG%> Gen_DER ;
+N:^RVSH%> Nom_DER ;
+N+Der1+Der/Dimin: KIELA_DIM ; !kieđâš
!! \\ 
LEXICON 2KIELA_PL !!= * ''@CODE@'' (Pl forms, pointing to Px)
+N: X_KIELA_PL ;
+N+Pl+Gen:^WG%>id CPXsuff ;  !kieđâidis
+N+Pl+Acc:^WG%>id CPXsuff ;  !
+N+Pl+Ill:^WG%>id CPXsuff ;  !kieđâidis
+N+Pl+Loc:^WG%>in CPXsuff ;  !kieđâidis
+N+Pl+Com:^WG%>id CPXsuffCOM ;  !
+N+Cmp/SgNom:^RVSH%> Rhash ;
+N+Cmp/SgNom:  RHyph ;
+N+Cmp/SgGen:^WG%> Rhash ;
+N+Cmp/PlGen:^WG%>i Rhash ;
!! \\ 
LEXICON X_KIELA_PL !!= * ''@CODE@''
+Pl+Ill:^WG^SVLOW%>id K ; ! kieláid
 X_WG_RVSH_PL_notILL ;
!! \\ 
LEXICON X_KIELA_SG !!= * ''@CODE@''
+Sg+Com:^WG^SVLOW%>in K ;                 ! kieláin
+Par:^CLEN^RLEN%>d K ;                                ! kiellâd # puolipitkä > pitkä
+Ess:^CLEN^RLEN%>n K ;                                ! kiellân # puolipitkä > pitkä
JUUHA_KIELA_SG ;



LEXICON KIELA_DIM
+N+Sg+Nom:^WG^RLEN%>š K ;
+N+Sg+Gen:^FVD^WG%>ii K ;
+N+Sg+Acc:^FVD^WG%>ii K ;
+N+Sg+Ill:^WG%>žân K ;
+N+Sg+Loc:^FVD^WG%>iist K ;
+N+Sg+Com:^FVD^WG%>ijn K ;
+N+Sg+Abe:^FVD^WG%>iittáá K ;
+N+Ess:%>žin K ;
+N+Par:%>žid K ;
+N+Pl+Nom:^FVD^WG%>iih K ;
+N+Pl+Gen:^FVD^WG%>ij K ;
+N+Pl+Acc:^FVD^WG%>ijd K ;
+N+Pl+Ill:^FVD^WG%>ijd K ;
+N+Pl+Loc:^FVD^WG%>ijn K ;
+N+Pl+Com:^FVD^WG%>ij GUIN ;
+N+Pl+Abe:^FVD^WG%>ijttáá K ;



!! !JUUHA-KIELA common forms
LEXICON JUUHA_KIELA_SG !!= * ''@CODE@''
+Sg+Nom:^RLEN K;                                                 ! kiehâ
+Sg+Gen:^WG^RLEN K ;                                     ! kievâ
+Sg+Acc:^WG^RLEN K ;                                     ! kievâ
+Sg+Ill:^RLEN%>n K ;                                        ! kiehân
+Sg+Loc:^WG^RLEN%>st K ;                                 ! kievâst
+Sg+Abe:^WG^RVSH%>ttáá K ;                ! kievâttáá
!! \\ 
LEXICON X_WG_RVSH_PL_notILL !!= * ''@CODE@''
+Pl+Nom:^WG^RLEN%>h K ;                                  ! kievah
+Pl+Acc:^WG^RLEN%>id K ;                                 ! kievâid
+Pl+Gen:^WG^RVSH%>i K ;                                ! kievâi, časij
+Pl+Gen:^WG^RLEN%>i K ;                                ! kievâi, čaasij
+Pl+Loc:^WG^RLEN%>in K ;                                 ! kievâin
+Pl+Com:^WG^RVSH%>i GUIN ;                ! kievâiguin
+Pl+Abe:^WG^RVSH%>ittáá K ;                ! kievâittáá


!! !2TELTTA lexicon family

LEXICON 2TELTTA   !!= * ''@CODE@'' Check: is this identical to KISSA?
2TELTTA_SG ;
2TELTTA_PL ;
!! \\ 
LEXICON 2TELTTA_SG !!= * ''@CODE@''
+N: X_TELTTA_SG ;
+N+Cmp/SgNom: Rhash ;
+N+Cmp/SgGen:^WG%> Rhash ;
+N+Sg+Nom: VPXsuff12nom ;  ! 
+N+Sg+Nom:^SV^SLEN VPXsuff3 ;  ! 
+N+Sg+Gen: VPXsuff12 ;  ! 
+N+Sg+Gen:^SV^SLEN VPXsuff3 ;  ! telttaas
+N+Sg+Acc: VPXsuff12 ;  ! 
+N+Sg+Acc:^SV^SLEN VPXsuff3 ;  ! 
+N+Sg+Ill:s CPXsuff ; !
+N+Sg+Loc:^WG%>st CPXsuff ; !
+N+Sg+Com:^WG%>in CPXsuff ;  ! 
+N+Ess:%>n CPXsuff ;                                        ! telttan                
+N:^WG%> Gen_DER ;
+N:%> Nom_DER ;
!! \\ 
LEXICON 2TELTTA_PL !!= * ''@CODE@''
+N: X_TELTTA_PL ;
+Cmp/PlGen:^WG%>i Rhash ;
+N+Pl+Gen:^WG%>id CPXsuff ;  !
+N+Pl+Acc:^WG%>id CPXsuff ;  !
+N+Pl+Ill:^WG%>id CPXsuff ;  !
+N+Pl+Loc:^WG%>in CPXsuff ;  !
+N+Pl+Com:^WG%>id CPXsuffCOM ;  !
!! \\ 
LEXICON X_TELTTA_SG !!= * ''@CODE@''
+Sg+Nom: K ;                                     
+Sg+Gen:^WG K ;                                 ! telta                    
+Sg+Acc:^WG K ;                             ! telta
+Sg+Ill:^CSH^RLEN%>n K ;        ! teeltan
+Sg+Loc:^SV^WG^CLEN^SLEN%>st K ;         ! telttaast ! should be ^WG^CLEN^SV^SLEN
+Sg+Com:^WG^CLEN%>in K;                                 ! telttain
+Sg+Abe:^WG%>ttáá K ;                ! teltattáá
+Ess:%>n K ;                                        ! telttan                
+Par:%>d K ;                                        ! telttad        
!! \\ 
LEXICON X_TELTTA_PL !!= * ''@CODE@''
+Pl+Nom:^WG%>h K ;                         ! teltah                
+Pl+Ill:%>id K ;                                ! telttaid
+Pl+Loc:^WG^CLEN%>in K ;                   ! teltain
X_WG_RLEN_PL ;


!! !2FADDA lexicon family

LEXICON 2FADDA  !!= * ''@CODE@'':  This might be the standard even syllabi lexicon
2FADDA_SG ;
2FADDA_PL ;
!! \\ 
LEXICON 2FADDA_SG !!= * ''@CODE@''
+N: X_FADDA_SG ;
+N+Cmp/SgNom: Rhash ;
+N+Cmp/SgGen:^WG^RLEN%> Rhash ;
+N+Sg+Nom: VPXsuff12nom ;  ! 
+N+Sg+Nom: VPXsuff3 ;  ! 
+N+Sg+Gen:^WG^RLEN VPXsuff12 ;  ! 
+N+Sg+Gen:^WG^RLEN VPXsuff3 ;  ! 
+N+Sg+Acc:^WG^RLEN VPXsuff12 ;  ! 
+N+Sg+Acc:^WG^RLEN VPXsuff3 ;  ! 
+N+Sg+Ill:%>s CPXsuff ; !
+N+Sg+Loc:^WG%>st CPXsuff ; !
+N+Sg+Com:^WG%>in CPXsuff ;  ! 
+N+Ess:%>n CPXsuff ;               ! kissán
+N:^WG%> Gen_DER ;
+N:%> Nom_DER ;
!! \\ 
LEXICON 2FADDA_PL  !!= * ''@CODE@''
+N: X_FADDA_PL ;
+N+Cmp/PlGen:^WG^RLEN%>i Rhash ;
+N+Pl+Gen:^WG%>id CPXsuff ;  !
+N+Pl+Acc:^WG%>id CPXsuff ;  !
+N+Pl+Ill:^WG%>id CPXsuff ;  !
+N+Pl+Loc:^WG%>in CPXsuff ;  !
+N+Pl+Com:^WG%>id CPXsuffCOM ;  !
!! \\ 
LEXICON X_FADDA_SG !!= * ''@CODE@''
+Sg+Nom: K ;               ! kissá
+Sg+Gen:^WG^RLEN K ;     ! fáádá, ráávsá
+Sg+Acc:^WG^RLEN K ;     ! fáádá, ráávsá
+Sg+Ill:^CSH^RLEN%>n K ;      ! kiisán CSH?
+Sg+Loc:^WG^RLEN%>st K ; ! fáádást, ráávsást
+Sg+Com:^WG^CLEN%>in K ; ! kissáin, rávssáin, fáddáin DIFFERS FROM KUTKA
+Sg+Abe:^WG%>ttáá K ;     ! kisáttáá 
+Ess:%>n K ;               ! kissán
+Par:%>d K ;               ! kissád
!! \\ 
LEXICON X_FADDA_PL !!= * ''@CODE@''
+Pl+Ill:^WG^CLEN%>id K ; ! kissáid, rávssáid, fáddáid
 X_ALGA_PL_COMMON ;


!! !2KISSA lexicon family

LEXICON 2KISSA !!= * ''@CODE@''  No root vowel lengthening
2KISSA_SG ;
2KISSA_PL ;
!! \\ 
LEXICON 2KISSA_SG !!= * ''@CODE@''
+N: X_KISSA_SG ;
+N+Cmp/SgNom: Rhash ;
+N+Cmp/SgGen:^WG%> Rhash ;
+N+Sg+Nom: VPXsuff12nom ;  ! kissám
+N+Sg+Nom:^SV^SLEN VPXsuff3 ;  ! kissáás
+N+Sg+Gen: VPXsuff12 ;  ! kissán
+N+Sg+Gen:^SV^SLEN VPXsuff3 ;  ! kissáás
+N+Sg+Acc: VPXsuff12 ;  ! kissán
+N+Sg+Acc:^SV^SLEN VPXsuff3 ;  ! kissáás
+N+Sg+Ill:%>s CPXsuff ; ! kissásân
+N+Sg+Loc:^WG%>st CPXsuff ; ! kisástân
+N+Sg+Com:^WG%>in CPXsuff ;  ! kisáinân
+N+Ess:%>n CPXsuff ;         ! kissánân
+N:^WG%> Gen_DER ;
+N:%> Nom_DER ;  
+N+Der1+Der/Dimin+N+Sg+Nom:^RLEN%>š K ; !linjá:li^RVnjá liinjáš, we need a cont.lex
+N+Der1+Der/Dimin+N+Sg+Acc:^SV^SLEN%> K ; !linjá:li^RVnjá linjáá
!! \\ 
LEXICON 2KISSA_PL !!= * ''@CODE@''
+N: X_KISSA_PL ;
+N+Cmp/PlGen:^WG%>i Rhash ;
+N+Pl+Gen:^WG%>id CPXsuff ;  !        kisáidân
+N+Pl+Acc:^WG%>id CPXsuff ;  ! kisáidân
+N+Pl+Ill:^WG%>id CPXsuff ;  ! kisáidân
+N+Pl+Com:^WG%>id CPXsuffCOM ;  ! kisáidânguin
+N+Pl+Loc:^WG%>in CPXsuff ;  ! kisáinân
!! \\ 
LEXICON X_KISSA_SG !!= * ''@CODE@''
+Sg+Nom: K ;               ! kissá
+Sg+Gen:^WG K ;           ! kiṣá
+Sg+Acc:^WG K ;           ! kiṣá
+Sg+Ill:^CSH^RLEN%>n K ;      ! kiiṣán
+Sg+Loc:^SV^WG^CLEN^SLEN%>st K ; ! kissáást
+Sg+Com:^WG^CLEN%>in K ; ! kissáin
+Sg+Abe:^WG%>ttáá K ;     ! kiṣáttáá 
+Ess:%>n K ;         ! kissán
+Par:%>d K ;         ! kissád
!! \\ 
LEXICON X_KISSA_PL !!= * ''@CODE@''
+Pl+Nom:^WG%>h K ;        ! kiṣáh
+Pl+Gen:^WG%>i K ;        ! kiṣái
+Pl+Acc:^WG^CLEN%>id K ; ! kissáid
+Pl+Ill:^WG^CLEN%>id K ; ! kissáid
+Pl+Loc:^WG^CLEN%>in K ; ! kiṣsáin
+Pl+Com:^WG%>i GUIN ;    ! kiṣáiguin 
+Pl+Abe:^WG%>ittáá K ;    ! kiṣáittáá  



!! !2CAANA lexicon family

LEXICON 2CAANA  !!= * ''@CODE@'':  !čá^RVn^RCá
2CAANA_SG ;
2CAANA_PL ;
!! \\ 
LEXICON 2CAANA_SG !!= * ''@CODE@''
+N: X_CAANA_SG ;
+N+Cmp/SgNom:^RLEN Rhash ;
+N+Cmp/SgGen:^WG^RLEN%> Rhash ;
+N+Cmp/SgGen:^WG%> Rhash ;
+N+Sg+Nom: VPXsuff12nom ;  ! 
+N+Sg+Nom: VPXsuff3 ;  ! 
+N+Sg+Gen: VPXsuff12 ;  ! 
+N+Sg+Gen:^WG^RLEN VPXsuff3 ;  ! 
+N+Sg+Acc:^RLEN VPXsuff12 ;  ! 
+N+Sg+Acc:^WG^RLEN VPXsuff3 ;  ! 
+N+Sg+Acc:^WG VPXsuff3 ;  ! 
+N+Sg+Ill:%>s CPXsuff ; !
+N+Sg+Loc:^WG%>st CPXsuff ; !
+N+Sg+Com:^WG%>in CPXsuff ;  ! 
+N+Ess:CLEN^RLEN%>n CPXsuff ;               ! kissán
+N:^WG%> Gen_DER ;
+N:%> Nom_DER ;
!! \\ 
LEXICON 2CAANA_PL  !!= * ''@CODE@''
+N: X_CAANA_PL ;
+N+Cmp/PlGen:^WG^RLEN%>i Rhash ;
+N+Pl+Gen:^WG%>id CPXsuff ;  !
+N+Pl+Acc:^WG%>id CPXsuff ;  !
+N+Pl+Ill:^WG%>id CPXsuff ;  !
+N+Pl+Loc:^WG%>in CPXsuff ;  !
+N+Pl+Com:^WG%>id CPXsuffCOM ;  !
!! \\ 
LEXICON X_CAANA_SG !!= * ''@CODE@''
+Sg+Nom:^RLEN K ;               ! 
+Sg+Gen:^WG^RLEN K ;     ! 
+Sg+Gen:^WG K ;     ! 
+Sg+Acc:^WG^RLEN K ;     ! 
+Sg+Acc:^WG K ;     ! 
+Sg+Ill:^RLEN%>n K ;
+Sg+Loc:^WG^RLEN%>st K ; ! 
+Sg+Loc:^WG%>st K ; ! 
+Sg+Com:^WG^RLEN%>in K ; ! 
+Sg+Com:^WG%>in K ; ! 
+Sg+Abe:^WG%>ttáá K ;     !  
+Ess:^CLEN^RLEN%>n K ;               ! 
+Par:^CLEN^RLEN%>d K ;               ! 
!! \\ 
LEXICON X_CAANA_PL !!= * ''@CODE@''
+Pl+Nom:^WG^RLEN%>h K ;
+Pl+Gen:^WG^RLEN%>i K ;
+Pl+Gen:^WG%>i K ;
+Pl+Acc:^WG^RLEN%>id K ;
+Pl+Acc:^WG%>id K ;
+Pl+Ill:^WG^RLEN%>id K ; ! 
+Pl+Ill:^WG%>id K ; ! 
+Pl+Loc:^WG^RLEN%>in K ;
+Pl+Loc:^WG%>in K ;
+Pl+Com:^WG%>i GUIN ; K ;
+Pl+Abe:^WG%>ittáá K ;



!! !2TAHO lexicon family

LEXICON 2TAHO !!= * ''@CODE@'' only for taho, similar to 2LAJO except from Pl+Ill, almost similar to 2SPAHA
+N: X_LAJO_TAHO_SG ;
+N: X_OKKO_PL ;
+N+Sg+Com:^WG^CLEN%>in K ;  !tavoin
+N+Sg+Loc:^SV^WG^CLEN^SLEN%>st K ;  !tavvoost+N+Pl+Ill:^WG^CLEN%>id K ;  !tavvoid
+N+Cmp/SgNom: Rhash ;
+N+Cmp/SgGen:^WG%> Rhash ;
+N:^WG%> Gen_DER ;
+N:%> Nom_DER ;


!! !2LAJO lexicon family

LEXICON 2LAJO  !!= * ''@CODE@''
2LAJO_SG ;
2LAJO_PL ;
!! \\ 
LEXICON 2LAJO_SG !!= * ''@CODE@''
+N:  X_LAJO_SG ;
+N+Cmp/SgNom: Rhash ;
+N+Cmp/SgGen:^WG%> Rhash ;
!+N+Sg+Nom:^SV^CLEN^SLEN VPXsuff12nom ;  ! laijood
!+N+Sg+Gen:^SV^CLEN^SLEN VPXsuff12 ;  ! laijood
!+N+Sg+Acc:^SV^CLEN^SLEN VPXsuff12 ;  ! laijood
!+N+Sg+Nom:^SV^CLEN^SLEN VPXsuff3 ;  ! laijoos
!+N+Sg+Gen:^SV^WG^RLEN^SLEN VPXsuff3 ;  ! laajoos
!+N+Sg+Acc:^SV^WG^RLEN^SLEN VPXsuff3 ;  ! laajoos
!+N+Sg+Ill:%>s CPXsuff ; ! lajosis
!+N+Sg+Loc:^WG%>st CPXsuff ; ! lajostis
!+N+Sg+Com:^WG%>in CPXsuff ;  ! lajoinis
!+N+Ess:%>n CPXsuff ;         ! lajonân
+N:^WG%> Gen_DER ;
+N:%> Nom_DER ;
!! \\ 
LEXICON 2LAJO_PL !!= * ''@CODE@''
+N: X_LAJO_PL ;
+N+Cmp/PlGen:^WG%>i Rhash ;
!+N+Pl+Gen:^WG%>id CPXsuff ;  !
!+N+Pl+Acc:^WG%>id CPXsuff ;  !
!+N+Pl+Ill:^WG%>id CPXsuff ;  !
!+N+Pl+Loc:^WG%>in CPXsuff ;  !
!+N+Pl+Com:^WG%>id CPXsuffCOM ;  !
!! \\ 
LEXICON X_LAJO_SG !!= * ''@CODE@''
+Sg+Com:^WG%>in K ;  !lajoin
+Sg+Loc:^SV^WG^RLEN^SLEN%>st K ;  !laajoost
+Sg+Com:^WG%>in K ;  !lajoin
X_LAJO_TAHO_SG ;
!! \\ 
LEXICON X_LAJO_PL !!= * ''@CODE@''
+Pl+Ill:^WG%>id K ;  !lajoid
+Pl+Com:^WG%>i GUIN ;  !lajoiguin
:^WG  X_h_PL_notILL ;
!! \\ 
LEXICON X_LAJO_TAHO_SG !!= * ''@CODE@''
+Sg+Nom: K ;  !laj̣o
+Sg+Gen:^WG K ;  !lajo
+Sg+Acc:^WG K ;  !lajo
+Sg+Ill:^CSH%>n    K ;   !laj̣on
+Sg+Abe:^WG%>ttáá K ;  !lajottáá
+Ess:^SV^CLEN^SLEN%>n    K ;  !laijoon
+Par:^SV^CLEN^SLEN%>d    K ; !laijood
+Sg+Gen:^SV^CLEN^SLEN VPXsuff12 ;  !
+Sg+Gen:^SV^CLEN^SLEN VPXsuff3 ;  !
+Sg+Acc:^SV^CLEN^SLEN VPXsuff12 ;  !
+Sg+Acc:^SV^CLEN^SLEN VPXsuff3 ;  !
+Sg+Ill:^WG%>s CPXsuff ;  !
+Sg+Loc:^WG%>st CPXsuff ;  !
+Sg+Com:^WG%>in CPXsuffCOM ;  !


!! !2NJUNE lexicon family

LEXICON 2NJUNE !!= * ''@CODE@'' almost similar to 2LAJO
2NJUNE_SG ;
2NJUNE_PL ;
!! \\ 
LEXICON X_NJUNE !!= * ''@CODE@'' almost similar to 2LAJO
X_NJUNE_SG ;
X_NJUNE_PL ;
!! \\ 
LEXICON 2NJUNE_SG !!= * ''@CODE@''
+N: X_NJUNE_SG ;
+N+Cmp/SgNom: Rhash ;
+N+Cmp/SgGen:^WG%> Rhash ;
+N+Sg+Nom:^SV^EA^CLEN^SLEN VPXsuff12nom ; ! njunnáám
+N+Sg+Gen:^SV^EA^WG^RLEN^SLEN VPXsuff12 ; ! njuunáád
+N+Sg+Acc:^SV^EA^WG^RLEN^SLEN VPXsuff12 ; ! njuunáád
+N+Sg+Nom:^SV^CLEN^SLEN VPXsuff3 ;  ! njunnees
+N+Sg+Gen:^SV^WG^RLEN^SLEN VPXsuff3 ; ! njuunees 
+N+Sg+Acc:^SV^WG^RLEN^SLEN VPXsuff3 ;  ! njuunees
+N+Sg+Loc:^WG%>st CPXsuff ;  ! njunestis
+N+Sg+Ill:^EA^CSH%>s CPXsuff ;  !  njunásis
+N+Sg+Com:^WG%>in CPXsuff ;  ! njunijnis
+N+Ess:%>n CPXsuff ;                        ! njunenis
+N+Der1+Der/lasj:^EA^WG%>l ANOLASJ ; 
+N+Der1+Der/Car:^WG%>tt MUSTOTTEM ; 
+N:%> Nom_DER ;
!! \\ 
LEXICON 2NJUNE_PL !!= * ''@CODE@''
+N: X_NJUNE_PL ;
+N+Cmp/PlGen:^WG^RLEN%>i Rhash ;
+N+Pl+Gen:^WG%>id CPXsuff ;  !njunijdis
+N+Pl+Acc:^WG%>id CPXsuff ;  !
+N+Pl+Ill:^WG%>id CPXsuff ;  !
+N+Pl+Loc:^WG%>in CPXsuff ;  !njunijnis
+N+Pl+Com:^WG%>id CPXsuffCOM ;  !njunijdiskuin
!! \\ 
LEXICON X_NJUNE_SG !!= * ''@CODE@''
+Sg+Nom: K ;                                                ! njuṇe
+Sg+Gen:^WG K ;                                        ! njune
+Sg+Acc:^WG K ;                                        ! njune
+Sg+Ill:^EA^CSH%>n K ;                                ! njuṇán # stem e>á
+Sg+Loc:^SV^WG^RLEN^SLEN%>st K ;        ! njuuneest # earlier also^RVL
!+Sg+Com:^WG^CLEN%>in K ;                ! njunnijn # MM + MLO hardcording
+Sg+Com:^WG^RLEN%>in K ;                ! njuunijn # KORP, MLO+MM
+Sg+Abe:^WG%>ttáá K ;                ! njunettáá
+Ess:^SV^CLEN^SLEN%>n K ;                        ! njunneen
+Par:^SV^CLEN^SLEN%>d K ;                        ! njunneed
!! \\
LEXICON X_NJUNE_PL !!= * ''@CODE@''
+Pl+Nom:^WG%>h K ;
+Pl+Ill:^WG^RLEN%>id K ;                ! njuunijd  # stem e > i in > jn
 X_WG_RLEN_PL_Loc ;

!! !2ALME - 2ALGE - 2NIJBE lexicon family

LEXICON 2ALME !!= * ''@CODE@''
+N+Pl+Ill:^WG^RLEN%>id K ;                 ! oolmijd
2ALGE ;
!! \\ 
LEXICON 2ALGE !!= * ''@CODE@''
2ALGE_SG ;
2ALGE_PL ;
!! \\ 
LEXICON X_ALGE !!= * ''@CODE@''
X_ALGE_SG ;
X_ALGE_PL ;
!! \\ 
LEXICON 2ALGE_SG !!= * ''@CODE@''
+N: X_ALGE_SG ;
+N+Cmp/SgNom: Rhash ;
+N+Cmp/SgGen:^WG%> Rhash ;
+N+Sg+Nom:^SV^EA^SLEN VPXsuff12nom ;  !         algaam tikkám
+N+Sg+Gen:^SV^EA^SLEN VPXsuff12 ;  !         algaan        tikkán
+N+Sg+Acc:^SV^EA^SLEN VPXsuff12 ;  !algaan tikkád
+N+Sg+Nom: VPXsuff3 ;  ! alges        tikkes
+N+Sg+Gen:^SV^WG^CLEN^SLEN VPXsuff3 ;  ! algees        tihhees
+N+Sg+Acc:^SV^WG^CLEN^SLEN VPXsuff3 ;  ! algees koddees tihhees
+N+Sg+Ill:^EA%>s CPXsuff ;  !  algasân tikkásân
+N+Sg+Loc:^WG%>st CPXsuff ;  ! tihestân algestân
+N+Sg+Com:^WG%>in CPXsuff ;  ! tihijnis olgijnân
!+N+Sg+Com:^WG VPXsuff12 ;  !kudijnân
!+N+Sg+Com:^WG VPXsuff3 ;  ! kudijnis
+N+Ess:%>n CPXsuff ;                         ! tikkenân alganân
+N+Der1+Der/lasj:^EA^WG%>l ANOLASJ ; 
+N+Der1+Der/Car:^WG%>tt MUSTOTTEM ; 
+N:%> Nom_DER ;
+N+Der1+Der/Dimin:^EA%> S_ALGAAS ; !a^RVlge alga (e:a) S_ALGAAS algaaš ko^RVlle  S_CISSAAS kollááš
!! \\ 
LEXICON 2ALGE_PL !!= * ''@CODE@''
+N: X_ALGE_PL ;
+N+Cmp/SgNom: Rhash ;
+N+Cmp/PlGen:^WG^RLEN%>i Rhash ;
+N+Pl+Gen:^WG%>id CPXsuff ;  !párnáidis čolmijdis tihijdis
+N+Pl+Acc:^WG%>id CPXsuff ;  !párnáidis tihijdis
+N+Pl+Ill:^WG%>id CPXsuff ;  !párnáidis tihijdis
+N+Pl+Loc:^WG%>in CPXsuff ;  !párnáidis tihijnân
+N+Pl+Com:^WG%>id CPXsuffCOM ;  !párnáidiskuin tihijdânguin
!! \\ 
LEXICON X_ALGE_SG !!= * ''@CODE@''
+Sg+Nom: K ;                                                ! alge
+Sg+Gen:^WG K ;                                         ! alge
+Sg+Acc:^WG K ;                                         ! alge
+Sg+Ill:^EA^CSH^RLEN%>n K ;         ! aalgan
+Sg+Loc:^SV^WG^CLEN^SLEN%>st K ;         ! algeest
+Sg+Com:^WG^CLEN%>in K ;                 ! olgijn 
+Sg+Abe:^WG%>ttáá K ;                 ! algettáá
+Ess:%>n K ;                         ! algen
+Par:%>d K ;                         ! alged
!! \\ 
LEXICON X_ALGE_PL !!= * ''@CODE@''
+Pl+Nom:^WG%>h K ;                                 ! algeh
+Pl+Gen+Use/NG:^WG%>i K ;                                 ! olgij 
X_ALGE_NIIBE_PL ;
!! \\ 
LEXICON X_ALGE_NIIBE_PL !!= * ''@CODE@''
+Pl+Gen:^WG^RLEN%>i K ;                 ! oolgij
+Pl+Acc:^WG^RLEN%>id K ;                 ! oolgijd 
+Pl+Ill:^WG^CLEN%>id K ;                 ! olgijd
+Pl+Loc:^WG^RLEN%>in K ;                 ! oolgijn
+Pl+Com:^WG%>i GUIN ;                 ! olgijguin
+Pl+Abe:^WG%>ittáá K ;                ! olgijttáá
!! \\ 
LEXICON 2NIJBE !!= * ''@CODE@'' 
2NIJBE_SG ;
2NIJBE_PL ;
!! \\ 
LEXICON 2NIJBE_SG !!= * ''@CODE@''
+N: X_NIJBE_SG ;
+N+Cmp/SgNom: Rhash ;
+N+Cmp/SgGen:^WG^RLEN%> Rhash ;
+N+Cmp/PlGen:^WG^RLEN%>i Rhash ;
+N+Ess:%>n CPXsuff ;                         ! nijben
+N+Sg+Nom:^EA VPXsuff12nom ;  ! nijbám
+N+Sg+Gen:^EA VPXsuff12 ;  ! nijbán
+N+Sg+Acc:^EA VPXsuff12 ;  ! nijbán
+N+Sg+Nom: VPXsuff3 ;  ! nijbes
+N+Sg+Gen:^WG^RLEN VPXsuff3 ;  ! niijbes
+N+Sg+Acc:^WG^RLEN VPXsuff3 ;  ! niijbes
+N+Sg+Ill:^EA%>s CPXsuff ; ! nijbásân
+N+Sg+Loc:^WG%>st CPXsuff ; ! nijbásis
+N+Sg+Com:^WG%>in CPXsuff ;  ! nijbijnis
+N+Ess:%>n CPXsuff ;                         ! nijbenân
+N+Der1+Der/lasj:^EA^WG%>l ANOLASJ ; 
+N+Der1+Der/Car:^WG%>tt MUSTOTTEM ; 
+N:%> Nom_DER ;
!! \\ 
LEXICON 2NIJBE_PL !!= * ''@CODE@''
+N: X_NIJBE_PL ;
+N+Pl+Gen:^WG%>id CPXsuff ;  !
+N+Pl+Acc:^WG%>id CPXsuff ;  !
+N+Pl+Ill:^WG%>id CPXsuff ;  !
+N+Pl+Loc:^WG%>in CPXsuff ;  !
+N+Pl+Com:^WG%>id CPXsuffCOM ;  !
!! \\ 
LEXICON X_NIJBE_SG !!= * ''@CODE@''
+Sg+Nom: K ;                                                ! nijbe 
+Sg+Gen:^WG^RLEN K ;                         ! niijbe
+Sg+Acc:^WG^RLEN K ;                         ! niijbe
+Sg+Ill:^EA^CSH^RLEN%>n K ;         ! niijbán
+Sg+Loc:^WG^RLEN%>st K ;         ! niijbest
+Sg+Com:^WG^CLEN%>in K ;                         ! nijbijn 
+Sg+Abe:^WG%>ttáá K ;                 ! nijbettáá
+Ess:%>n K ;                         ! nijben
+Par:%>d K ;                         ! nijbed
!! \\ 
LEXICON X_NIJBE_PL !!= * ''@CODE@''
+Pl+Nom:^WG^RLEN%>h K ;                                 ! niijbeh
X_ALGE_NIIBE_PL ;


!! !2VAHE lexicon family

LEXICON 2VAHE !!= * ''@CODE@''
2VAHE_SG ;
2VAHE_PL ;
!! \\ 
LEXICON 2VAHE_SG !!= * ''@CODE@''
+N: X_VAHE_SG ;
+N+Cmp/SgNom: Rhash ;
+N+Cmp/SgGen:^WG%> Rhash ;
+N+Cmp/PlGen:^WG^RLEN%>i Rhash ;
+N+Sg+Nom:^SV^EA^CLEN^SLEN VPXsuff12nom ;  ! vahhaam
+N+Sg+Gen:^SV^EA^CLEN^SLEN VPXsuff12 ;  ! vahhaan
+N+Sg+Acc:^SV^EA^CLEN^SLEN VPXsuff12 ;  ! vahhaan
+N+Sg+Nom:^SV^CLEN^SLEN VPXsuff3 ;  ! vahhees
+N+Sg+Gen:^SV^WG^CLEN^SLEN VPXsuff3 ;  ! vavvees
+N+Sg+Acc:^SV^WG^CLEN^SLEN VPXsuff3 ;  ! vavvees
+N+Sg+Ill:^EA%>s CPXsuff ; ! vahasân
+N+Sg+Loc:^WG%>st CPXsuff ; ! ! vavestân
+N+Sg+Com:^WG%>in CPXsuff ;  ! vovijnân
+N+Ess:%>n CPXsuff ;                         ! vahenân
+N+Der1+Der/lasj:^EA^WG%>l ANOLASJ ; 
+N+Der1+Der/Car:^WG%>tt MUSTOTTEM ;
+N:%> Nom_DER ;
!! \\ 
LEXICON 2VAHE_PL !!= * ''@CODE@''
+N: X_ALGE_PL ;
+N+Pl+Gen:^WG%>id CPXsuff ;  !
+N+Pl+Acc:^WG%>id CPXsuff ;  !
+N+Pl+Ill:^WG%>id CPXsuff ;  !
+N+Pl+Loc:^WG%>in CPXsuff ;  !
+N+Pl+Com:^WG%>id CPXsuffCOM ;  !
!! \\ 
LEXICON X_VAHE_SG !!= * ''@CODE@''
+Sg+Nom: K ;                                                 ! vahe
+Sg+Gen:^WG K ;                                        ! vave
+Sg+Acc:^WG K ;                                        ! vave
+Sg+Ill:^EA^CSH%>n K ;                                 ! vahan
+Sg+Loc:^SV^WG^CLEN^SLEN%>st K ;         ! vavveest
+Sg+Com:^WG^CLEN%>in K ;                 ! vovvijn
+Sg+Abe:^WG%>ttáá K ;                         ! vavettáá
+Ess:^SV^CLEN^SLEN%>n K ;                         ! vahheen
+Par:^SV^CLEN^SLEN%>d K ;                 ! vahheed



!! !2KUMPPI lexicon family
!! i-i-i > 2SOLLA (?); MLO: no, difference in sg Com and pl Ill
LEXICON 2KUMPPI  !!= * ''@CODE@'' (basic lexicon, pointing to
2FADDA_SG ; !!= @CODE@ but having different compound form)
+N+Cmp/SgGen+Use/NG:^WG%> Rhash ; !
2PUUVSAH_PL2 ; ! outsourcing Cmp/SgGenx
!! \\ 
LEXICON 2KUMPPI_PL !!= * ''@CODE@''  (plurals for 2KUMPPI, pointing to
+N: X_ALGA_PL ; !!= @CODE@)
+N+Cmp/PlGen:^WG^RLEN%>i Rhash ;
+N+Cmp/SgNom: Rhash ;                      ! kumppi 
+N+Cmp/SgGen:^WG^RVSH%> Rhash ;          ! kumpi 
+N+Cmp/PlGen:^WG^RVSH%>i Rhash ;          ! kumpi 
+N+Pl+Gen:^WG%>id CPXsuff ;  !
+N+Pl+Acc:^WG%>id CPXsuff ;  !
+N+Pl+Ill:^WG%>id CPXsuff ;  !
+N+Pl+Loc:^WG%>in CPXsuff ;  !
+N+Pl+Com:^WG%>id CPXsuffCOM ;  !



!! !2RAADI lexicon family
!! started in order to build: rääđi, no vowelshortening
LEXICON 2RAADI   !!= * ''@CODE@'' (basic lexicon)
2RAADI_SG ;
2RAADI_PL ;
!! \\ 
LEXICON 2RAADI_SG !!= * ''@CODE@'' sg
+N:  X_SAAMI_SG ;
+N+Cmp/SgNom:%> Rhash ;! 
+N+Cmp/SgGen:^WG%> Rhash ; ! 
+N+Cmp/PlGen:^WG%>i Rhash ;
+N+Cmp/SgGen+Err/Orth:^WG^RVSH%> Rhash ; ! norm for mid: haldâttâsräđialmai
!! \\ 
LEXICON 2RAADI_PL !!= * ''@CODE@'' pl
+N: X_SAAMI_PL ;
+N+Pl+Loc:^WG^RVSH%>in CPXsuff ;  ! samijnân
+N+Pl+Gen:^WG^RVSH%>id CPXsuff ;  ! samijdân
+N+Pl+Acc:^WG^RVSH%>id CPXsuff ;  !
+N+Pl+Ill:^WG^RVSH%>id CPXsuff ;  !
+N+Pl+Loc:^WG^RVSH%>in CPXsuff ;  !
+N+Pl+Com:^WG^RVSH%>id CPXsuffCOM ;  ! samijdânguin
+N+Cmp/SgNom:%> Rhash ;! 
+N+Cmp/SgGen:^WG%> Rhash ; ! 
+N+Cmp/PlGen:^WG%>i Rhash ;


!! !2SAAMI lexicon family
!! \\ 
LEXICON 2SAAMI   !!= * ''@CODE@'' to 2LAAVU after fix in twolc?  saämijn > saamijn when ^WG^CLEN^SVLOW
2SAAMI_SG ;
2SAAMI_PL ;
!! \\ 
LEXICON X_SAAMI   !!= * ''@CODE@'' to 2LAAVU after fix in twolc?  saämijn > saamijn when ^WG^CLEN^SVLOW
X_SAAMI_SG ;
X_SAAMI_PL ;
!! \\ 
LEXICON 2SAAMI_SG!!= * ''@CODE@''
+N: X_SAAMI_SG ;
!+N+Cmp/PlGen:^CSH%>i Rhash ; ! MLO: seems to me that this is unnecessary
+N+Sg+Nom:^EA^CLEN VPXsuff12nom ;  !sáámmám uábbám uábbád
+N+Sg+Gen:^EA^CLEN VPXsuff12 ;  ! sáámmán
+N+Sg+Acc:^EA^CLEN VPXsuff12 ;  !
+N+Sg+Nom:^CLEN VPXsuff3 ;  ! säämmis
+N+Sg+Gen:^WG VPXsuff3 ;  ! säämis
+N+Sg+Acc:^WG VPXsuff3 ;  !        säämis
+N+Sg+Ill:^EA^CSH^RVSH%>s CPXsuff ; ! sámásis
+N+Sg+Loc:^WG^RVSH%>st CPXsuff ;  !sämistis
+N+Sg+Com:^WG^RVSH%>in CPXsuff ;  ! samijnân
+N+Ess:^CSH^RVSH%>n  CPXsuff ;          ! säminis
+N+Der1+Der/lasj:^EA^WG%>l ANOLASJ ; 
+N+Der1+Der/Car:^WG%>tt MUSTOTTEM ;
+N:%> Nom_DER ;
+N+Cmp/SgNom:^RVSH%> Rhash ;! 
+N+Cmp/SgGen+Err/Orth:^WG%> Rhash ; ! säämiašij
!! \\ 
LEXICON 2SAAMI_PL   !!= * ''@CODE@'' plurals for 2SAAMI
+N: X_SAAMI_PL ;
+N+Pl+Loc:^WG^RVSH%>in CPXsuff ;  ! samijnân
+N+Pl+Gen:^WG^RVSH%>id CPXsuff ;  ! samijdân
+N+Pl+Acc:^WG^RVSH%>id CPXsuff ;  !
+N+Pl+Ill:^WG^RVSH%>id CPXsuff ;  !
+N+Pl+Loc:^WG^RVSH%>in CPXsuff ;  !
+N+Pl+Com:^WG^RVSH%>id CPXsuffCOM ;  ! samijdânguin
+N+Cmp/SgNom:^RVSH%> Rhash ;! 
+N+Cmp/SgGen:^WG^RVSH%> Rhash ; ! but sämi-
+N+Cmp/SgGen+Err/Orth:^WG%> Rhash ; ! säämiašij
+N+Cmp/PlGen:^WG%>i Rhash ;
!! \\ 
LEXICON X_SAAMI_SG   !!= * ''@CODE@'' to 2LAAVU after fix in twolc?  saämijn > saamijn when ^WG^CLEN^SVLOW
+Sg+Nom: K ;                ! säämi,
+Sg+Gen:^WG K ;             ! säämi,
+Sg+Acc:^WG K ;             ! säämi,
+Sg+Ill:^EA^CSH%>n K ;      ! sáámán ä>á !, 
+Sg+Loc:^WG%>st K ;         ! säämist
+Sg+Com:^WG^RLEN%>in   K ;  ! saamijn  # please add ä > a _ ij (twolc)
+Sg+Abe:^WG^RVSH%>ttáá  K ; ! sämittáá
+Ess:^CLEN%>n  K ;          ! säämmin
+Par:^CLEN%>d K ;           ! säämmid
!! \\ 
LEXICON X_SAAMI_PL   !!= * ''@CODE@'' plurals for 2SAAMI
+Pl+Ill:^WG%>id K ;         ! saamijd
!+N+Cmp/SgGen:%> Rhash ;  ! not säämi-
 X_WG_RVSH_PL_notILL ;


!! !2CAACI - 2VYEHI lexicon family TODO -- 
!! WG, Ill EA, Com CLEN SVLOW, Ess __with__ CLEN
LEXICON 2CAACI !!= * ''@CODE@'' (basic lexicon
2VYEHI ; ! We now test conflating 2CAACI and 2VYEHI (since Ess and Par are the same after all). If this is ok, we unify.
!+N+Ess:^CLEN%>n K ;               ! čääccin
!+N+Par:^CLEN%>d K ;               ! čääccid 
!+N+Ess+Err/Orth:%>n K ;           ! čääcin, eečin +Err/Orth
!+N+Par+Err/Orth:%>d K ;           ! +Err/Orth
!CAACI_VYEHI_SG ;
!2CAACI_VYEHI_PL ;

LEXICON 2VYEHI !!= * ''@CODE@'' WG, Ill EA, Com CLEN SVLOW, Ess __without__ CLEN
2VYEHI_SG ;
2CAACI_VYEHI_PL ;
!! \\
LEXICON 2VYEHI_SG !!= * ''@CODE@'' sg forms
+N: X_VYEHI_SG ;
CAACI_VYEHI_SG ;
!! \\
LEXICON X_VYEHI_SG!!= * ''@CODE@'' (different Ess, Par), otherwise
+Ess:^CLEN%>n K ;               ! čääccin, vyehhin
+Par:^CLEN%>d K ;               ! čääccid, vyehhid 
+Ess+Err/Orth:%>n K ;               ! vyehin
+Par+Err/Orth:%>d K ;               ! vyehid 
  X_CAACI_VYEHI_SG ;   !!= @CODE@)

LEXICON CAACI_VYEHI_SG !!= * ''@CODE@'' common for the two
+N:  X_CAACI_VYEHI_SG ;
+N+Cmp/SgNom:^RVSH%> Rhash ; !čäcipoccee
+N+Cmp/SgNom+Err/Orth:%> Rhash ; !Eečistáálu
+N+Cmp/SgNom:^RVSH%>  RHyph ; !
+N+Cmp/SgGen+Err/Orth:^WG^RVSH%> Rhash ; !čäsilodeh
+N+Cmp/SgGen:^WG%> Rhash ; !
+N+Cmp/SgGen:^WG%>i Rhash ; !
+N+Sg+Nom:^EA^CLEN VPXsuff12nom ;         ! iäččád iäččám 
+N+Sg+Nom+Err/Orth:^EX^CLEN VPXsuff12nom ;         ! iäččâd iäččâm 
+N+Sg+Nom+Err/Orth:^CLEN^RVSH VPXsuff3 ;         ! eeččis eeččis corp: eččis
+N+Sg+Nom:^CLEN VPXsuff3 ;         ! eeččis eeččis corp: eččis
+N+Sg+Gen:^EA^CLEN VPXsuff12 ;         ! iäččán iäččád
+N+Sg+Gen:^WG VPXsuff3 ;         ! eejis
+N+Sg+Acc:^EA^CLEN VPXsuff12 ;         ! iäččán
+N+Sg+Acc:^WG VPXsuff3 ;         ! eejis 
+N+Sg+Ill:^EA^CLEN^RVSH%>s CPXsuff ; !iäččásis iäččásâd iäččásân čáccásân
+N+Sg+Loc:^WG^RVSH%>st CPXsuff ;  !sajestis ejistân ejistâd ejistis
+N+Sg+Com:^WG^RVSH%>in CPXsuff ;  ! former: CLENxx
+N+Ess:^CSH^RVSH%>n CPXsuff ; ! ečinân ečinâd ečinis
+N+Der1+Der/lasj:^EA^WG%>l ANOLASJ ; 
+N+Der1+Der/Car:^WG%>tt MUSTOTTEM ;
+N:%> Nom_DER ;

LEXICON 2CAACI_VYEHI_PL !!= * ''@CODE@'' common Pl forms for Px
+N: X_CAACI_VYEHI_PL ;
+N+Pl+Gen:^WG^RVSH%>id CPXsuff ;  !párnáidis ejijdis
+N+Pl+Acc:^WG^RVSH%>id CPXsuff ;  !párnáidis
+N+Pl+Ill:^WG^RVSH%>id CPXsuff ;  !párnáidis
+N+Pl+Loc:^WG^RVSH%>in CPXsuff ;  !ejijnis
+N+Pl+Com:^WG^RVSH%>id CPXsuffCOM ;  !párnáidiskuin ejijdiskuin

LEXICON X_CAACI_VYEHI_SG !!= * ''@CODE@'' common Sg case forms
+Sg+Nom: K ;                  ! čääci
+Sg+Gen:^WG K ;                   ! čääsi
+Sg+Acc:^WG K ;                   ! čääsi
+Sg+Ill:^EA^CSH%>n K ;        ! čáácán MLO prinsihpas: CSH haga
+Sg+Loc:^WG%>st K ;           ! čääsist
+Sg+Com:^WG^CLEN^RVSH%>in K ; ! čassijn
+Sg+Abe:^WG^RVSH%>ttáá K ;    ! čäsittáá 

LEXICON X_CAACI_VYEHI_PL!!= * ''@CODE@''
+Pl+Ill:^WG^CLEN^RVSH%>id K ; ! čassijd  
X_WG_RVSH_PL_notILL ;

!! !2AIGI lexicon family

LEXICON 2AIGI !!= * ''@CODE@'' similar to 2VADDU except from EA for Sg+Ill
2AIGI_SG ;
2AIGI_PL ; !2PUUVSAH_PL

LEXICON X_AIGI !!= * ''@CODE@'' similar to 2VADDU except from EA for Sg+Ill
X_AIGI_SG ;
X_ALGA_PL ;

LEXICON 2AIGI_SG!!= * ''@CODE@''
+N: X_AIGI_SG ;
+N+Cmp/SgNom: Rhash ;                      ! äigi 
+N+Cmp/SgGen:^WG%> Rhash ;          ! äigi 
+N+Der1+Der/Dimin+N+Sg+Nom:^EA^CSH^RLEN%>š K ;  ! uábáš uábbi kiäđgáš uáiváš jáávráš suáhi > suáváš needs ^WG
+N+Sg+Nom:^EA^CLEN VPXsuff12nom ;         ! áigám
+N+Sg+Nom+Err/Orth:^EX^CLEN VPXsuff12nom ;         ! áigám
+N+Sg+Gen:^EA VPXsuff12 ;         ! áigán páikkán
+N+Sg+Acc:^EA VPXsuff12 ;         ! áigán páikkán
+N+Sg+Nom:^CLEN VPXsuff3 ;         ! 
+N+Sg+Gen:^WG^RLEN VPXsuff3 ;         ! ääigis
+N+Sg+Acc:^WG^RLEN VPXsuff3 ;         ! ääigis 
+N+Sg+Com:^WG%>in CPXsuff ;  !juolgijnân aigijnân enijnân
+N+Sg+Ill:^EA%>s CPXsuff ; !páikkásis áigásis
+N+Sg+Loc:^WG%>st CPXsuff ;  !sajestis päihistis äigistis
+N+Ess:%>n CPXsuff ; ! äiginis

LEXICON 2AIGI_PL!!= * ''@CODE@''
+N: X_ALGA_PL ;
+N+Cmp/SgNom: Rhash ;                      ! äigi 
+N+Cmp/PlGen:^WG^RLEN%>i Rhash ;          !  aašijaairâs
+N+Pl+Gen:^WG%>id CPXsuff ;  !párnáidis 
+N+Pl+Acc:^WG%>id CPXsuff ;  !párnáidis
+N+Pl+Ill:^WG%>in CPXsuff ;  !párnáidis
+N+Pl+Com:^WG^RVSH%>id CPXsuffCOM ;  !párnáidiskuin koskijdânguin
+N+Pl+Loc:^WG^CLEN^SVLOW%>in CPXsuff ;  !juolgijnân 


LEXICON X_AIGI_SG !!= * ''@CODE@''
+Sg+Nom: K ;                         ! äigi eeč^RCi
+Sg+Gen:^WG^RLEN K ;               ! ääigi
+Sg+Acc:^WG^RLEN K ;               ! ääigi
+Sg+Ill:^EA^CSH^RLEN%>n K ;       ! ááigán! DIFTONGISATION
+Sg+Ill+Err/Orth:^EX^CSH^RLEN%>n K ;       ! ááigân! DIFTONGISATION
+Sg+Loc:^WG^RLEN%>st K ;           ! ääigist
+Sg+Com:^WG^CLEN^SVLOW%>in K ; ! aigijn      e ij i jn  č:i ^RC:j
+Sg+Abe:^WG^RVSH%>ttáá K ;         ! äigittáá
+Ess:^CLEN%>n K ;                         ! äigin  eeč^RCi
+Par:^CLEN%>d K ;                         ! äigid


!! !2KYELI - 2SYEJI lexicon family

LEXICON 2KYELI  !!= * ''@CODE@'' i-e-á, similar to 2ALGE, except from -i some places.                                                                                                                                
2KYELI_SG ;
2KYELI_PL ;

LEXICON 2SYEJI  !!= * ''@CODE@'' i-e-á,                                                                                                                                                                              
2SYEJI_SG ;
2SYEJI_PL ;

LEXICON 2KYELI_SG !!= * ''@CODE@''  kyeli nouns
+N: KYELI_SYEJI_SG ; ! common kyeli-syeji-sg
 2_KYELI_SYEJI_SG_PX ; ! common px
+N+Sg+Loc:e^WG%>st CPXsuff ;  ! kyelestis                                                                                                                                                                         
+N+Sg+Com:^WG^RVSH%>in CPXsuff ;  ! kuolijnân                                                                                                                                                                      

LEXICON 2SYEJI_SG  !!= * ''@CODE@'' i-e-á,   
+N: KYELI_SYEJI_SG ;   ! common kyeli-syeji-sg                                                                                                                                                                       
 2_KYELI_SYEJI_SG_PX ; ! common px 
+N+Sg+Loc:e^WG^RVSH%>st CPXsuff ;  !syejestis                                                                                                                                                                       
+N+Sg+Com:^WG%>in CPXsuff ;  !suojijnis                                                                                                                                                                            


LEXICON KYELI_SYEJI_SG  !!= * ''@CODE@'' i-e-á,                                                                                                                                                                      
+Sg+Nom: K ;                 ! kyeli                                                                                                                                                                               
+Sg+Gen:e^WG^RVSH K ;         ! kyele                                                                                                                                                                               
+Sg+Acc:e^WG^RVSH K ;         ! kyele                                                                                                                                                                               
+Sg+Ill:^EA^CSH^RLEN%>n K ;     ! kuálán                                                                                                                                                                           
+Sg+Loc:e^WG%>est K ;   ! kyeleest                                                                                                                                                                                  
+Sg+Com:^WG%>in K ;         ! kuolijn, peelijn   <PP px deiki       ???                                                                                                                                                                                                                                                                                                                            
+Sg+Abe:e^WG^RVSH%>ttáá K ;  ! kyelettáá                                                                                                                                                                            
+Ess:^CLEN%>n K ;     ! kyellin                                                                                                                                                                                    
+Par:^CLEN%>d K ;                                       ! kyellid                                                                                                                                                  
+Cmp/SgNom:^RVSH%> Rhash ;
+Cmp/SgNom+Err/Orth:%> Rhash ; !kääniores
+Cmp/SgGen+Err/Orth:e^WG^RVSH%> Rhash ; ! pelemuddoost kyelesaallâs Err/Orth?
+Cmp/SgGen:e^WG^RVSH%> Rhash ; ! 

LEXICON 2_KYELI_SYEJI_SG_PX !!= * ''@CODE@''  common kyeli-syeji px
+N+Cmp/SgNom:^RVSH%> Rhash ;
+N+Cmp/SgNom+Err/Orth:%> Rhash ; !kääniores
+N+Cmp/SgGen+Err/Orth:e^WG^RVSH%> Rhash ; ! pelemuddoost kyelesaallâs Err/Orth?
+N+Cmp/SgGen:e^WG^RVSH%> Rhash ; ! 
+N+Sg+Nom:^EA^CLEN VPXsuff12nom ;  !kuállám                                                                                                                                                                        
+N+Sg+Gen:^EA^CLEN VPXsuff12 ;  ! XXX check                                                                                                                                                                        
+N+Sg+Acc:^EA^CLEN VPXsuff12 ;  ! XXX check                                                                                                                                                                        
!+N+Sg+Nom:^CLEN VPXsuff3 ;  ! syeijis, fix *syeijes or not in use                                                                                                                                                 
+N+Sg+Gen:e^WG VPXsuff3 ;  !syejes                                                                                                                                                                                  
+N+Sg+Acc:e^WG VPXsuff3 ;  !syejes                                                                                                                                                                                  
+N+Sg+Ill:^EA%>s CPXsuff ; !suájásis ill páikkásis                                                                                                                                                                 
+N:%> Nom_DER ;
+N+Der1+Der/lasj:^EA^WG%>l ANOLASJ ; 
+N+Der1+Der/Car:e^WG^RVSH%>tt MUSTOTTEM ;
+N+Ess:^CSH%>n CPXsuff ;     ! kyelinis                                                                                                                                                                            

LEXICON X_KYELI  !!= * ''@CODE@'' lexicon coming in from the adjectives                                                                                                                                                                              
KYELI_SYEJI_SG ;
X_KYELI_PL ;

LEXICON X_KYELI_PL  !!= * ''@CODE@'' i-e-á, similar to 2ALGE, except from -i some places.                                                                                                                            
+Pl+Ill:^WG%>id K ;                             ! kuolijd                                                                                                                                                          
KYELI_SYEJI_PL ;

LEXICON 2KYELI_PL!!= * ''@CODE@''                                                                                                                                                                                    
+N: X_KYELI_PL ;
+N+Cmp/PlGen:^WG^RVSH%>i Rhash ;
+N+Pl+Loc:^WG%>in CPXsuff ;                             ! kuolijnis                                                                                                                                                
+N+Pl+Com:^WG^RVSH%>id CPXsuffCOM ;  ! kuolijdiskuin                                                                                                                                                               

LEXICON 2SYEJI_PL !!= * ''@CODE@''                                                                                                                                                                                   
+N: KYELI_SYEJI_PL ;
+N+Pl+Ill:^CLEN^RVSH%>id K ;                            ! suoijijd                                                                                                                                                 
+N+Cmp/SgNom:^RVSH%> Rhash ;
+N+Cmp/PlGen:^WG%>i Rhash ;
+N+Pl+Loc:^WG^RVSH%>in CPXsuff ;  !párnáidis                                                                                                                                                                       
+N+Pl+Com:^WG%>id CPXsuffCOM ;  !párnáidiskuin                                                                                                                                                                     

!LEXICON 2_KYELI_SYEJI_PL_PX
!+N+Pl+Gen:^WG^RVSH%>id CPXsuff ;  ! kuolijdis                                                                                                                                                                      
!+N+Pl+Ill:^WG^RVSH%>id CPXsuff ;  !párnáidis                                                                                                                                                                       
!+N+Pl+Acc:^WG^RVSH%>id CPXsuff ;  ! kuolijdis                                                                                                                                                                      

LEXICON KYELI_SYEJI_PL  !!= * ''@CODE@'' i-e-á,                                                                                                                                                                      
+Pl+Nom:e^WG^RVSH%>h K ;                                 ! kyeleh                                                                                                                                                   
+Pl+Gen+Use/NG:^WG^RVSH%>i K ;                          ! kuolij                                                                                                                                                   
+Pl+Gen:^WG%>i K ;                                      ! kuolij                                                                                                                                                   
+Pl+Acc:^WG%>id K ;                                     ! kuolijd                                                                                                                                                  
+Pl+Loc:^WG%>in K ;                                     ! kuolijn                                                                                                                                                  
+Pl+Com:^WG^RVSH%>i GUIN ;                      ! kuolijguin                                                                                                                                                       
+Pl+Abe:^WG^RVSH%>ittáá K ;                     ! kuolijttáá                                                                                                                                                       



!! !2KIRKKO - 2NJAMMA lexicon family

LEXICON 2KIRKKO  !!= * ''@CODE@''  > KIRKKO_NJAMMA, but WG for Sg+Loc: 
2KIRKKO_SG ;
KIRKKO_NJAMMA_SG ;
KIRKKO_NJAMMA_PL ;

!LEXICON X_KIRKKO_NJAMMA  * ''@CODE@''
!X_KIRKKO_NJAMMA_SG ;
!X_KISSA_PL ;


LEXICON 2KIRKKO_SG!!= * ''@CODE@''
+N+Sg+Loc:^SV^WG^SLEN%>st K ;   !kirhoost
KIRKKO_NJAMMA_SG ;

LEXICON 2NJAMMA   !!= * ''@CODE@'' > KIRKKO_NJAMMA, but WG CLEN for Sg+Loc: loho:lovvoost
+N+Sg+Loc:^SV^WG^CLEN^SLEN%>st K ;         
KIRKKO_NJAMMA_SG ;
KIRKKO_NJAMMA_PL ;

LEXICON KIRKKO_NJAMMA_SG  !!= * ''@CODE@''   
+N:  X_KIRKKO_NJAMMA_SG ;
+N+Cmp/SgNom: Rhash ;
+N+Cmp/SgGen:^WG%> Rhash ;
+N+Sg+Nom: VPXsuff12nom ;         ! kirkkom
+N+Sg+Gen: VPXsuff12 ;         ! kirkkon
+N+Sg+Acc: VPXsuff12 ;         ! kirkkon
+N+Sg+Nom: VPXsuff3 ;         ! kirkkos
+N+Sg+Gen:^SV^WG^CLEN^SLEN VPXsuff3 ;         ! kirhoos
+N+Sg+Acc:^SV^WG^CLEN^SLEN VPXsuff3 ;         ! kirhoos 
+N+Sg+Com:^WG%>in CPXsuff ;  !kirhoinân
+N+Sg+Ill:%>s CPXsuff ; !kirkkosis
+N+Sg+Loc:^WG%>st CPXsuff ;  !kirhostis
+N+Ess:%>n CPXsuff ; ! kirkkonis

+N:^WG%> Gen_DER ;
+N:%> Nom_DER ;

LEXICON KIRKKO_NJAMMA_PL  !!= * ''@CODE@''   
+N:  X_KISSA_PL ;
+N+Cmp/PlGen:^WG%>i Rhash ;
+N+Pl+Gen:^WG^CLEN%>id CPXsuff ;  !
+N+Pl+Acc:^WG^CLEN%>id CPXsuff ;  !
+N+Pl+Ill:^WG^CLEN%>id CPXsuff ;  !
+N+Pl+Loc:^WG^CLEN%>in CPXsuff ;  !
+N+Pl+Com:^WG^CLEN%>id CPXsuffCOM ;  !



LEXICON X_KIRKKO_NJAMMA_SG !!= * ''@CODE@''
+Sg+Nom: K ;   !kirkko
+Sg+Gen:^WG K ;   !kirho
+Sg+Acc:^WG K ;   !ki´rho
+Sg+Ill:^CSH^RLEN%>n K ;   !kiirkon
+Sg+Com:^WG^CLEN%>in K ;   !kirhoin
+Sg+Abe:^WG%>ttáá K ;   !kirhottáá
+Ess:%>n    K ;   !kirkkon
+Par:%>d    K ;   !kirkkod



!! !2VASO lexicon family

LEXICON 2VASO !!= * ''@CODE@'' only for vašo, similar to 2LAJO except from Sg+Loc, almost similar to 2SPAHA and 2TAHO. Blank Nom, Ill, Ess SV CLEN SLEN, otherwise WG
2VASO_SG ;
2VASO_PL ;

!LEXICON X_VASO  * ''@CODE@'' 
!X_VASO_SG ;
!X_VASO_PL ;

LEXICON 2VASO_SG !!= * ''@CODE@''
+N: X_VASO_SG ;
+N+Cmp/SgNom:^RVSH%> Rhash ;
+N+Cmp/SgNom:  RHyph ;
+N+Cmp/SgGen:^WG^RVSH%> Rhash ;
+N+Sg+Nom:^SV^CLEN^SLEN VPXsuff12nom ;         ! vaššoom
+N+Sg+Gen:^SV^CLEN^SLEN VPXsuff12 ;         ! vaššoon
+N+Sg+Acc:^SV^CLEN^SLEN VPXsuff12 ;         ! vaššoon
+N+Sg+Nom:^SV^CLEN^SLEN VPXsuff3 ;         ! vaššoos
+N+Sg+Gen:^SV^WG^RLEN^SLEN VPXsuff3 ;         ! vaašoos
+N+Sg+Acc:^SV^WG^RLEN^SLEN VPXsuff3 ;         ! vaašoos 
+N+Sg+Com:^WG%>in CPXsuff ;  !vašoinis
+N+Sg+Ill:%>s CPXsuff ; !vašosis
+N+Sg+Loc:^WG%>st CPXsuff ;  !vašostis
+N+Ess:%>n CPXsuff ; ! vašonis
+N:^WG%> Gen_DER ;
+N:%> Nom_DER ;

LEXICON 2VASO_PL !!= * ''@CODE@''
+N: X_VASO_PL ;
+N+Cmp/PlGen:^WG%>i Rhash ;
+N+Pl+Gen:^WG%>id CPXsuff ;  !tavoi
+N+Pl+Acc:^WG%>id CPXsuff ;  !tavoid
+N+Pl+Ill:^WG%>id CPXsuff ;  !tavvoid
+N+Pl+Loc:^WG%>in CPXsuff ;  !tavoin
+N+Pl+Com:^WG%>id CPXsuffCOM ;  !tavoiguin


LEXICON X_VASO_SG !!= * ''@CODE@''
+Sg+Nom:^RVSH K ;  !vaṣ̌o
+Sg+Gen:^WG K ;  !tavo
+Sg+Acc:^WG K ;  !tavo
+Sg+Ill:^CSH%>n    K ;  !tahon
+Sg+Loc:^SV^WG^RLEN^SLEN%>st K ;  !vaašoost
+Sg+Com:^WG%>in K ;  !tavvoin
+Sg+Abe:^WG%>ttáá K ;  !tavottáá
+Ess:^SV^CLEN^SLEN%>n    K ;  !tahhoon
+Par:^SV^CLEN^SLEN%>d    K ;  !tahhood

LEXICON X_VASO_PL !!= * ''@CODE@''
+Pl+Ill:^WG%>id K ;  !tavvoid
:^WG X_h_PL_notILL ;




!! !2OKKO lexicon family

! PX revision starting from here, tt.

LEXICON 2OKKO !!= * ''@CODE@'' Pl+Acc WG, Pl+Ill WG CLEN
2OKKO_SG ;
2OKKO_PL ;

!LEXICON X_OKKO  * ''@CODE@'' Pl+Acc WG, Pl+Ill WG CLEN
!X_OKKO_SG ;
!X_OKKO_PL ;

LEXICON 2OKKO_SG !!= * ''@CODE@''
+N: X_OKKO_SG ;
+N+Cmp/SgNom: Rhash ;
+N+Cmp/SgGen:^WG^RVSH%> Rhash ;
+N+Sg+Nom: VPXsuff12nom ;         ! okkom
+N+Sg+Gen: VPXsuff12 ;         ! okkon
+N+Sg+Acc: VPXsuff12 ;         ! okkon
+N+Sg+Nom: VPXsuff3 ;         ! okkos
+N+Sg+Gen:^SV^WG^CLEN^SLEN VPXsuff3 ;         ! ohhoos
+N+Sg+Acc:^SV^WG^CLEN^SLEN VPXsuff3 ;         ! ohhoos 
+N+Sg+Com:^WG%>in CPXsuff ;  !ohoinis
+N+Sg+Ill:%>s CPXsuff ; !okkosis
+N+Sg+Loc:^WG%>st CPXsuff ;  !ohostis
+N+Ess:%>n CPXsuff ; ! okkonis

+N:^WG%> Gen_DER ;
+N:%> Nom_DER ;

LEXICON 2OKKO_PL !!= * ''@CODE@''
+N: X_OKKO_PL ;
+N+Cmp/PlGen:^WG%>i Rhash ;
+N+Pl+Gen:^WG%>id CPXsuff ;  !ohoidis
+N+Pl+Acc:^WG%>id CPXsuff ;  !ohoidis
+N+Pl+Ill:^WG%>id CPXsuff ;  !ohoidis
+N+Pl+Loc:^WG%>in CPXsuff ;  !ohoinis
+N+Pl+Com:^WG%>id CPXsuffCOM ;  !ohoidiskuin

LEXICON X_OKKO_SG !!= * ''@CODE@'' Pl+Acc WG, Pl+Ill WG CLEN
+Sg+Nom: K ;  !okko
+Sg+Gen:^WG K ;  !oho
+Sg+Acc:^WG K ;  !oho
+Sg+Ill:^CSH^RLEN%>n    K ;  !ookon
+Sg+Loc:^SV^WG^CLEN^SLEN%>st    K ;  !ohhoost
+Sg+Com:^WG^CLEN%>in    K ;  !ohhoin
+Sg+Abe:^WG%>ttáá K ;   !ohottáá
+Ess:%>n    K ;  !okkon
+Par:%>d    K ;  !okkod

LEXICON X_OKKO_PL !!= * ''@CODE@'' Pl+Acc WG, Pl+Ill WG CLEN
+Pl+Ill:^WG^CLEN%>id K ;  !ohhoid
:^WG  X_h_PL_notILL ;



LEXICON LAAVU_DIM
+N+Sg+Nom:^WG%>š K ;
+N+Sg+Gen:^WG^VBACK%>u K ;
+N+Sg+Acc:^WG^VBACK%>u K ;
+N+Sg+Ill:^WG^VBACK%>užán K ;
+N+Sg+Loc:^WG^VBACK%>ust K ;
+N+Sg+Com:^WG^VBACK%>in K ;
+N+Sg+Abe:^WG^VBACK%>uttáá K ;
+N+Ess:^WG^VBACK%>žin K ;
+N+Par:^WG^VBACK%>žid K ;
+N+Pl+Nom:^WG^VBACK%>uh K ;
+N+Pl+Gen:^WG^VBACK%>i K ;
+N+Pl+Acc:^WG^VBACK%>id K ;
+N+Pl+Ill:^WG^VBACK%>id K ;
+N+Pl+Loc:^WG^VBACK%>in K ;
+N+Pl+Com:^WG^VBACK%>i GUIN ;
+N+Pl+Abe:^WG^VBACK%>ittáá K ;
!
LEXICON 2RAAVHU !!= * ''@CODE@'' like 2LAAVU, but long vowel in cmp. 
2RAAVHU_SG ;
2RAAVHU_PL ;


LEXICON 2RAAVHU_SG !!= * ''@CODE@''
+N: X_LAAVU_SG ;
+N+Cmp/SgNom:%> Rhash ;
+N+Cmp/SgGen:%> Rhash ; ! 
+N+Cmp/SgNom+Err/Orth:^RVSH%> Rhash ;
+N+Cmp/SgGen+Err/Orth:^RVSH%> Rhash ; ! 
+N+Sg+Nom:^CLEN VPXsuff12nom ;  !
+N+Sg+Gen:^CLEN VPXsuff12 ;  !         
+N+Sg+Acc:^CLEN VPXsuff12 ;  !         
+N+Sg+Nom:^CLEN VPXsuff3 ;  !        
+N+Sg+Gen:^WG VPXsuff3 ;  !         
+N+Sg+Acc:^WG VPXsuff3 ;  !         
+N+Sg+Ill:^RVSH%>s CPXsuff ; !  
+N+Sg+Loc:^WG^RVSH%>st CPXsuff ;  !         
+N+Sg+Com:^WG^RVSH%>in CPXsuff ;  !  
+N+Ess:^RVSH%>n CPXsuff ;               !  
+N:%> Nom_DER ;
+N:^WG^RVSH%> Gen_DER ; !
+N+Der1+Der/Dimin: LAAVU_DIM ; !



LEXICON 2RAAVHU_PL !!= * ''@CODE@'' 
+N: X_KIELA_PL ;
+N+Cmp/PlGen:^WG%>i Rhash ;
+N+Pl+Gen:^WG^RVSH%>id CPXsuff ;  !        
+N+Pl+Acc:^WG^RVSH%>id CPXsuff ;  ! 
+N+Pl+Ill:^WG^RVSH%>id CPXsuff ;  ! 
+N+Pl+Loc:^WG^RVSH%>in CPXsuff ;  !        
+N+Pl+Com:^WG^RVSH%>id CPXsuffCOM ;  !


LEXICON 2VIASU !!= * ''@CODE@'' just as LAAVU, but without the short gen/acc
2LAAVU_SG ;
2LAAVU_PL ;

LEXICON 2LAAVU !!= * ''@CODE@'' WG, Ill EA, Com SVLOW, Ess CLEN
+N+Sg+Gen+Use/NG:^WG^SVLOW K ;     ! lávo
+N+Sg+Acc+Use/NG:^WG^SVLOW K ;     ! lávo
2LAAVU_SG ;
2LAAVU_PL ;

LEXICON 2LAAVU_SG !!= * ''@CODE@''
+N: X_LAAVU_SG ;
+N+Cmp/SgNom: Rhash ;
+N+Cmp/SgGen:^WG^RLEN Rhash ; !
+N+Cmp/SgGen:^WG^SVLOW Rhash ; ! táloalmai 
+N+Cmp/PlGen:^WG^RLEN%>i Rhash ; !
+N+Cmp/PlGen:^WG^SVLOW%>i Rhash ;
+N+Sg+Nom:^RLEN^CLEN VPXsuff12nom ;  !
+N+Sg+Gen:^RLEN^CLEN VPXsuff12 ;  !        mááttun
+N+Sg+Acc:^RLEN^CLEN VPXsuff12 ;  !        mááttun
+N+Sg+Gen:^WG^RLEN VPXsuff3 ;  !        mááđus láávus
+N+Sg+Acc:^WG^RLEN VPXsuff3 ;  !        mááđus
+N+Sg+Gen:^WG^SVLOW VPXsuff3 ;  ! vuáros lávos
+N+Sg+Gen:^SV^WG^RLEN^SVLOW^SLEN VPXsuff3 ;  ! vuáros láávoos
+N+Sg+Ill:%>s CPXsuff ; !        mátusis
+N+Sg+Loc:^WG%>st CPXsuff ;  !        máđustis
+N+Sg+Com:^WG%>in CPXsuff ;  ! máđuinis
+N+Ess:%>n CPXsuff ;               ! mátunân
+N+Pl+Gen:^WG%>id CPXsuff ;  !        máđuidis
+N+Pl+Acc:^WG%>id CPXsuff ;  !         máđuidis
+N+Pl+Ill:^WG%>id CPXsuff ;  ! máđuidis
+N+Pl+Loc:^WG%>in CPXsuff ;  !        máđuinis
+N+Pl+Com:^WG%>id CPXsuffCOM ;  ! máđuidiskuin

+N:%> Nom_DER ;
+N:^WG%> Gen_DER ; !viärulâš
+N+Der1+Der/Dimin: LAAVU_DIM ; !stááluš

LEXICON X_LAAVU_SG 
+Sg+Nom:^RLEN K ;               ! láávu lá^RVv^RCu
+Sg+Gen:^WG^RLEN K ;     ! láávu
+Sg+Acc:^WG^RLEN K ;     ! láávu
! Note: gen and acc lávo are in 2LAAVU above
+Sg+Ill:^RLEN%>n K ;      ! láávun
+Sg+Loc:^WG^RLEN%>st K ; ! láávust
+Sg+Loc:^WG^RLEN^SVLOW%>ost K ; ! láávoost
+Sg+Com:^WG^RLEN^SVLOW%>in K ; ! láávoin
+Sg+Com:^WG^RLEN^SVLOW%>oin K ; ! láávooin
+Sg+Abe:^WG%>ttáá K ;     ! lávuttáá 
+Sg+Abe:^WG^SVLOW%>ttáá K ;     ! vuárottáá
+Par:^RLEN^CLEN%>d K ;               ! láávvud 
+Ess:^RLEN^CLEN%>n K ;               ! láávvun


LEXICON 2LAAVU_PL !!= * ''@CODE@'' 
+N+Pl+Nom:^WG^RLEN%>h K ; ! lávoh
+N+Pl+Nom:^WG^SVLOW%>h K ; ! lávoh
+N+Pl+Gen:^WG^RLEN%>i5 K ; ! láávui
+N+Pl+Gen:^WG%>i5 K ; ! lávui
+N+Pl+Gen:^WG^SVLOW%>i5 K ; ! lávoi
+N+Pl+Acc:^WG^RLEN^SVLOW%>id K ; ! láávoid
+N+Pl+Acc:^WG^RLEN%>id K ; ! láávuid
+N+Pl+Ill:^WG^RLEN^SVLOW%>id K ; ! láávoid
+N+Pl+Ill:^WG^RLEN^SVLOW%>oid K ; ! láávooid
+N+Pl+Loc:^WG^RLEN%>in K ; ! láávuin
+N+Pl+Loc:^WG^SVLOW%>in K ; ! lávoin
+N+Pl+Com:^WG^SVLOW%>i GUIN ; 
+N+Pl+Com:^WG%>i GUIN ; 
+N+Pl+Abe:^WG%>ittáá K ; 
+N+Pl+Abe:^WG^SVLOW%>ittáá K ; 


!LEXICON 2VUARU !!= * ''@CODE@'' Blank Nom, Ill, CLEN Ess, otherwise WG RVSH, SVLOW
!2VUARU_SG ;
!2VUARU_PL ;
!
!!LEXICON X_VUARU  * ''@CODE@'' Blank Nom, Ill, CLEN Ess, otherwise WG RVSH, SVLOW
!!X_VUARU_SG ;
!!X_VUARU_SG ;
!
!LEXICON 2VUARU_SG !!= * ''@CODE@''
!+N:  X_VUARU_SG ;

!+N+Sg+Gen:^WG VPXsuff3 ;  ! vuárus
!+N+Sg+Acc+Err/Orth:^WG^SVLOW VPXsuff3 ;  ! vuáros
!+N+Sg+Acc:^WG VPXsuff3 ;  ! vuárus
!+N+Sg+Ill:^RVSH%>s CPXsuff ; ! vuárusis
!+N+Sg+Loc+Err/Orth:^WG^RVSH^SVLOW%>st CPXsuff ;  ! vuárostis
!+N+Sg+Loc:^WG^RVSH%>st CPXsuff ;  ! vuárustis
!+N+Sg+Com+Err/Orth:^WG^RVSH^SVLOW%>in CPXsuff ;  ! vuároidiskuin
!+N+Sg+Com:^WG^RVSH%>in CPXsuff ;  ! vuáruidiskuin
!+N+Ess:%>n CPXsuff ;               ! vuárunân
!+N:^WG^RVSH%> Gen_DER ;
!+N:%> Nom_DER ;
!
!LEXICON 2VUARU_PL !!= * ''@CODE@''
!+N:^WG^RVSH^SVLOW  X_h_PL ;
!+N+Pl+Gen:^WG^RVSH^SVLOW%>id CPXsuff ;  !suájáidis
!+N+Pl+Gen:^WG^RVSH%>id CPXsuff ;  !suájáidis
!+N+Pl+Acc:^WG^RVSH^SVLOW%>id CPXsuff ;  ! 
!+N+Pl+Acc:^WG^RVSH%>id CPXsuff ;  ! 
!+N+Pl+Ill+Err/Orth:^WG^RVSH^SVLOW%>id CPXsuff ;  ! vuároidâd
!+N+Pl+Ill:^WG%>id CPXsuff ;  ! vuáruidâd
!+N+Pl+Loc+Err/Orth:^WG^RVSH^SVLOW%>in CPXsuff ;  ! 
!+N+Pl+Loc:^WG%>in CPXsuff ;  ! 
!+N+Pl+Com+Err/Orth:^WG^RVSH^SVLOW%>id CPXsuffCOM ;  ! 
!+N+Pl+Com:^WG%>id CPXsuffCOM ;  ! vuáruidiskuin
!
!
!LEXICON X_VUARU_SG !!= * ''@CODE@''
!+Sg+Nom: K ;               ! vuáṛu
!+Sg+Gen:^WG^RVSH^SVLOW K ;    ! vuáro
!+Sg+Acc:^WG^RVSH^SVLOW K ;           ! vuáro
!+Sg+Ill:^CSH%>n K ;      ! vuáṛun
!+Sg+Loc:^SV^WG^RVSH^SLEN^SVLOW%>st K ; ! vuároost
!+Sg+Com:^WG^RVSH^SVLOW%>in K ; ! vuároin
!+Ess:^CLEN%>n K ;               ! vuárrun
!+Par:^CLEN%>d K ;               ! vuárrud



LEXICON 2VUAGGU !!= * ''@CODE@'' 
2VUAGGU_SG ;
2VUAGGU_PL ;


!LEXICON X_VUAGGU !!= * ''@CODE@'' 
!X_VUAGGU_SG ;
!X_JUUHA_PL ;

LEXICON 2VUAGGU_SG !!= * ''@CODE@'' 
+N: X_VUAGGU_SG ;
+N+Cmp/SgNom: Rhash ;
+N+Cmp/SgGen:^WG%> Rhash ;
+N+Sg+Ill:s CPXsuff ;
+N+Sg+Nom: VPXsuff12nom ;  !
+N+Sg+Gen: VPXsuff12 ;  !
+N+Sg+Acc: VPXsuff12 ;  !
+N+Sg+Nom: VPXsuff3 ;  !
+N+Sg+Gen:^WG VPXsuff3 ;  !
+N+Sg+Acc:^WG VPXsuff3 ;  !
+N+Sg+Loc:^WG%>st CPXsuff ;  !
+N+Sg+Com:^WG%>in CPXsuff ;  !
+N:^WG%> Gen_DER ;
+N:%> Nom_DER ;

LEXICON 2VUAGGU_PL !!= * ''@CODE@'' 
+N: X_JUUHA_PL ;
+N+Cmp/PlGen:^WG%>i Rhash ;
+N+Pl+Loc:^WG%>in CPXsuff ;  !
+N+Pl+Gen:^WG%>id CPXsuff ;  !
+N+Pl+Acc:^WG%>id CPXsuff ;  ! 
+N+Pl+Ill:^WG%>id CPXsuff ;  ! vuáguidis
+N+Pl+Com:^WG%>id CPXsuffCOM ;  ! 


LEXICON X_VUAGGU_SG !!= * ''@CODE@'' 
+Sg+Nom: K ;               ! vuággu
+Sg+Gen:^WG K ;     ! vuágu
+Sg+Acc:^WG K ;     ! vuágu
+Sg+Ill:^CSH%>n K ;      ! vuágun
+Sg+Loc:^WG%>st K ; ! vuágust
+Sg+Com:^WG^CLEN^SVLOW%>in K ; ! vuággoin
+Sg+Abe:^WG^RVSH%>ttáá K ;     ! vuáguttáá
+Ess:%>n K ;               ! vuággun
+Ess:%>n CPXsuff ;               ! vuággun
+Par:%>d K ;               ! vuággud 


LEXICON 2KUSSA !!= * ''@CODE@''
2ALGA ;

LEXICON 2KUSSA_PL !!= * ''@CODE@''
2PUUVSAH_PL ;

LEXICON 2VADDU !!= * ''@CODE@'' 2AIGI has EA for Sg+Ill, 2SOLLA has RLEN for Sg+Com and Pl+Ill
2VADDU_SG ;
2VADDU_PL ;

!LEXICON X_VADDU !!= * ''@CODE@'' 2AIGI has EA for Sg+Ill, 2SOLLA has RLEN for Sg+Com and Pl+Ill
!X_ALGA_SG ;
!X_ALGA_PL ;

LEXICON 2VADDU_SG !!= * ''@CODE@''
2ALGA_SG ;

LEXICON 2VADDU_PL !!= * ''@CODE@''
2PUUVSAH_PL ;


!LEXICON 2TAALU2 !!= * ''@CODE@'' one variant for Pl+Gen, plus 2VUARU
!+N+Pl+Gen+Use/NG:^WG^SVLOW%>i K ;        ! tááloi 
!2VUARU ;



LEXICON 2TAVLU !!= * ''@CODE@'' 
2TAVLU_SG ;
2TAVLU_PL ;

!LEXICON X_TAVLU   * ''@CODE@'' 
!X_TAVLU_SG ;
!X_TAVLU_PL ;

LEXICON 2TAVLU_SG !!= * ''@CODE@'' 
+N:  X_TAVLU_SG ;
+N+Cmp/SgNom: Rhash ;
+N+Cmp/SgGen:^WG^RLEN%> Rhash ;
+N+Sg+Nom: VPXsuff12nom ;  !
+N+Sg+Gen: VPXsuff12 ;  !
+N+Sg+Acc: VPXsuff12 ;  !
+N+Sg+Nom: VPXsuff3 ;  !
+N+Sg+Gen:^WG^RLEN VPXsuff3 ;  !
+N+Sg+Acc:^WG^RLEN VPXsuff3 ;  !
+N+Sg+Ill:%>s CPXsuff ; !
+N+Sg+Loc:^WG%>st CPXsuff ;  !
+N+Sg+Com:%>in CPXsuff ;  !
+N+Ess:%>n CPXsuff ;  !
+N:^WG%> Gen_DER ;
+N:%> Nom_DER ;


LEXICON 2TAVLU_PL !!= * ''@CODE@'' 
+N:  X_TAVLU_PL ;
+N+Cmp/PlGen:^WG^RLEN%>i Rhash ;
+N+Pl+Gen:^WG%>id CPXsuff ;  !
+N+Pl+Acc:^WG%>id CPXsuff ;  ! 
+N+Pl+Ill:^WG%>id CPXsuff ;  ! 
+N+Pl+Com:^WG%>id CPXsuffCOM ;  ! 
+N+Pl+Loc:^WG%>in CPXsuff ;  !


LEXICON X_TAVLU_SG !!= * ''@CODE@'' 
+Sg+Nom: K ;               ! lanttu
+Sg+Gen:^WG^RLEN K ;     ! laantu
+Sg+Acc:^WG^RLEN K ;     ! laantu
+Sg+Ill:^CSH^RLEN%>n K ;  ! laantun
+Sg+Loc:^WG^RLEN%>st K ; ! laantust
+Sg+Com:%>in K ;           ! lanttuin
+Sg+Abe:^WG%>ttáá K ;     ! lantuttáá 
+Ess:%>n K ;               ! lanttun
+Par:%>d K ;               ! kissád

LEXICON X_TAVLU_PL !!= * ''@CODE@'' 
+Pl+Nom:^WG^RLEN%>h K ;  ! laantuh
+Pl+Ill:%>id K ;     ! lanttuid
 X_WG_RLEN_PL_Loc ;


LEXICON 2NIISU !!= * ''@CODE@'' 
2NIISU_SG ;
2NIISU_PL ;

LEXICON 2NIISU_SG !!= * ''@CODE@'' 
+N:  X_NIISU_SG ;
+N+Cmp/SgNom: Rhash ;
+N+Cmp/SgGen:^WG^RLEN%> Rhash ;
+N+Sg+Nom: VPXsuff12nom ;  !
+N+Sg+Gen: VPXsuff12 ;  !
+N+Sg+Acc: VPXsuff12 ;  !
+N+Sg+Nom: VPXsuff3 ;  !
+N+Sg+Gen:^WG^RVSH VPXsuff3 ;  !
+N+Sg+Acc:^WG^RVSH VPXsuff3 ;  !
+N+Sg+Ill:%>s CPXsuff ; !
+N+Sg+Loc:^WG^RVSH%>st CPXsuff ;  !
+N+Sg+Com:^WG^RVSH%>in CPXsuff ;  !
+N+Ess:^WG^RVSH%>n CPXsuff ;  !
+N:^WG%> Gen_DER ;
+N:%> Nom_DER ;


LEXICON 2NIISU_PL !!= * ''@CODE@'' 
+N:  X_NIISU_PL ;
+N+Cmp/PlGen:^WG^RVSH%>i Rhash ;
+N+Pl+Gen:^WG^RVSH%>id CPXsuff ;  !
+N+Pl+Acc:^WG^RVSH%>id CPXsuff ;  ! 
+N+Pl+Ill:^WG^RVSH%>id CPXsuff ;  ! 
+N+Pl+Com:^WG^RVSH%>id CPXsuffCOM ;  ! 
+N+Pl+Loc:^WG^RVSH%>in CPXsuff ;  !


LEXICON X_NIISU_SG !!= * ''@CODE@'' 
+Sg+Nom: K ;     ! niisu
+Sg+Gen: K ;     ! niisu
+Sg+Acc: K ;     ! niisu
+Sg+Ill:%>n K ;  ! niisun
+Sg+Loc:%>st K ; ! niisust
+Sg+Com:%>in K ;           ! niisuin
+Sg+Abe:^WG^RVSH%>ttáá K ;     ! nisuttáá 
+Ess:%>n K ;               ! niisun
+Par:%>d K ;               ! niisud
+Ess+Err/Orth:^CLEN%>n K ;               ! kiillun
+Par+Err/Orth:^CLEN%>d K ;               ! kiillud


LEXICON X_NIISU_PL !!= * ''@CODE@'' 
+Pl+Nom:%>h K ;  ! niisuh
+Pl+Gen:%>i K ;
+Pl+Gen:^WG^RVSH%>i K ;
+Pl+Acc:%>id K ;
+Pl+Ill:%>id K ;     ! niisuid
+Pl+Loc:%>in K ;     ! niisuid
+Pl+Com:^WG^RVSH%>iguin K ;
+Pl+Com:^WG^RVSH%>igijn K ;
+Pl+Abe:^WG^RVSH%>ittáá K ;


LEXICON 2VAALJA !!= * ''@CODE@'' 
2VAALJA_SG ;
2VAALJA_PL ;

LEXICON 2VAALJA_SG !!= * ''@CODE@'' 
+N:  X_VAALJA_SG ;
+N+Cmp/SgNom: Rhash ;
+N+Cmp/SgGen: Rhash ;
+N+Sg+Nom: VPXsuff12nom ;  !
+N+Sg+Gen: VPXsuff12 ;  !
+N+Sg+Acc: VPXsuff12 ;  !
+N+Sg+Nom: VPXsuff3 ;  !
+N+Sg+Gen: VPXsuff3 ;  !
+N+Sg+Acc: VPXsuff3 ;  !
+N+Sg+Ill:^RVSH%>s CPXsuff ; !
+N+Sg+Loc:^RVSH%>st CPXsuff ;  !
+N+Sg+Com:^RVSH%>in CPXsuff ;  !
+N+Ess:^RVSH%>n CPXsuff ;  !
+N: Gen_DER ;
+N:%> Nom_DER ;


LEXICON 2VAALJA_PL !!= * ''@CODE@'' 
+N:  X_VAALJA_PL ;
+N+Cmp/PlGen:^RVSH%>i Rhash ;
+N+Pl+Gen:^WG^RVSH%>id CPXsuff ;  !
+N+Pl+Acc:^WG^RVSH%>id CPXsuff ;  ! 
+N+Pl+Ill:^WG^RVSH%>id CPXsuff ;  ! 
+N+Pl+Com:^WG^RVSH%>id CPXsuffCOM ;  ! 
+N+Pl+Loc:^WG^RVSH%>in CPXsuff ;  !


LEXICON X_VAALJA_SG !!= * ''@CODE@'' 
+Sg+Nom:^RLEN K ;     ! 
+Sg+Gen:^RLEN K ;     ! 
+Sg+Acc:^RLEN K ;     ! 
+Sg+Ill:^RLEN%>n K ;  ! 
+Sg+Loc:^RLEN%>st K ; ! 
+Sg+Com:^SVLOW%>in K ;           ! 
+Sg+Abe:^RVSH%>ttáá K ;     !  
+Ess:^RLEN%>n K ;               ! 
+Par:^RLEN%>d K ;               ! 

LEXICON X_VAALJA_PL !!= * ''@CODE@'' 
+Pl+Nom:^RLEN%>h K ;  ! 
+Pl+Gen:^RLEN%>i K ;
+Pl+Gen:%>i K ;
+Pl+Acc:^RLEN%>id K ;
+Pl+Ill:^SVLOW%>id K ;     ! 
+Pl+Loc:^RLEN%>in K ;     ! 
+Pl+Com:%>iguin K ;
+Pl+Com:%>igijn K ;
+Pl+Abe:%>ittáá K ;




LEXICON 2SKERREEH_PL !!= * ''@CODE@''  Plural tantum, as 2PUUVSAH, but w/o WG
+N: X_TAHHEE_PL ;
+N+Cmp/SgNom:^SV^SLEN Rhash ;


!! !APINA lexicon family
!! this is for loanwords without stem change

LEXICON APINA !!= * ''@CODE@'' 
APINA_SG ;
APINA_PL ;


LEXICON APINA_SG  !!= * ''@CODE@''
+N: X_APINA_SG ;
+N+Cmp/SgNom: Rhash ;
+N+Cmp/SgGen: Rhash ;
+N+Sg+Nom: VPXsuff12nom ;  !
+N+Sg+Gen: VPXsuff12 ;  !
+N+Sg+Acc: VPXsuff12 ;  !
+N+Sg+Nom: VPXsuff3 ;  !
+N+Sg+Gen: VPXsuff3 ;  !
+N+Sg+Acc: VPXsuff3 ;  !
+N+Sg+Ill:%>s CPXsuff ; !
+N+Sg+Loc:%>st CPXsuff ;  !
+N+Sg+Com:%>in CPXsuff ;  !viinijnis
+N+Ess:%>n CPXsuff ;                         ! apinanis
+N:%> Gen_DER ;

LEXICON APINA_PL !!= * ''@CODE@''
+N: X_h_PL ;
+N+Cmp/SgNom: Rhash ;
+N+Cmp/PlGen:%>i Rhash ;
+N+Pl+Loc:%>in CPXsuff ;  !
+N+Pl+Gen:%>id CPXsuff ;  ! viinijdis
+N+Pl+Acc:%>id CPXsuff ;  ! 
+N+Pl+Ill:%>id CPXsuff ;  ! 
+N+Pl+Com:%>id CPXsuffCOM ;  ! 


LEXICON X_APINA_SG !!= * ''@CODE@'' (common for different POS)
+Sg+Nom: K ;                        ! apina
+Sg+Gen: K ;                         ! apina
+Sg+Acc: K ;                         ! apina
+Sg+Ill:%>n K ;                 ! apinan
+Sg+Loc:%>st K ;                 ! apinast
+Sg+Com:%>i5n K ;                 ! apinain
+Sg+Abe:%>ttáá K ;         ! apinattáá
+Ess:%>n K ;                         ! apinan
+Par:%>d K ;                        ! apinad

LEXICON X_h_PL !!= * ''@CODE@''  gives %>h etc. to vowel stems
+Pl+Ill:%>id K ;                 ! apinaid
X_h_PL_notILL ;

LEXICON X_h_PL_notILL
+Pl+Nom:%>h K ;                 ! apinah
+Pl+Gen:%>i K ;                 ! apinai
+Pl+Acc:%>id K ;                 ! apinaid
+Pl+Loc:%>in K ;                ! apinain
+Pl+Com:%>i GUIN ;         ! apinaiguin
+Pl+Abe:%>ittáá K ;         ! apinaittáá




!! !!Four-syllable stems
!    ===================


!! !4KUNAGAS lexicon family

LEXICON 4KUNAGAS !!= * ''@CODE@'' 
4KUNAGAS_SG ;
4KUNAGAS_PL ;


LEXICON X_KUNAGAS !!= * ''@CODE@'' 
X_KUNAGAS_SG ;
X_KUNAGAS_PL ;

LEXICON 4KUNAGAS_SG !!= * ''@CODE@''
+N: X_KUNAGAS ;
+N+Cmp/SgNom:^FCD%> Rhash ;
+N+Cmp/SgGen:^FCD%> Rhash ;
+N+Sg+Nom:^FCD%>â VPXsuff12nom ;   !kunâgâsâd     
+N+Sg+Acc:^FCD%>â VPXsuff12 ;        
+N+Sg+Acc:^FCD%>â VPXsuff3 ;     ! kunâgâsâs   
+N+Sg+Gen:^FCD%>â VPXsuff12 ;    ! kunâgâssân   
+N+Sg+Gen:^FCD%>â VPXsuff3 ;     ! kunâgâsâs
+N+Sg+Ill: CPXsuff ;  !  kunâgâssis
+N+Sg+Loc:^FCD%>âst CPXsuff ;   !kunâgâsâstâd     
+N+Sg+Com:^FCD%>âin CPXsuff ;  ! kunâgâsâinâd
+N+Ess:^FCD%>n CPXsuff ;  ! kunâgâsnâd
+N:^FCD%> Nom_DER ;
+N:^FCD%> Gen_DER ; !njuolgâduslâš

LEXICON 4KUNAGAS_PL !!= * ''@CODE@'' >
+N: X_KUNAGAS_PL ;
+N+Cmp/SgNom:^FCD%> Rhash ;
+N+Cmp/PlGen:^FCD%>âi Rhash ;
+N+Pl+Gen:^FCD%>âid CPXsuff ;  ! 
+N+Pl+Acc:^FCD%>âid CPXsuff ;  ! 
+N+Pl+Ill:^FCD%>âid CPXsuff ;  ! 
+N+Pl+Loc:^FCD%>âin CPXsuff ;  !
+N+Pl+Com:^FCD%>âid CPXsuffCOM ;  ! 

LEXICON X_KUNAGAS_SG !!= * ''@CODE@''  this is for loanwords without stem change, 3-syll. cons end
+Sg+Nom:^FCD K ;                                ! kunâgâs
+Sg+Gen:^FCD K ;                                 ! kunâgâs
+Sg+Acc:^FCD K ;                                 ! kunâgâs
+Sg+Ill:^FCD%>ân K ;                         ! kunâgâsân 
+Sg+Loc:^FCD%>âst K ;                 ! kunâgâsâst
+Sg+Com:%>áin K ;                         ! kunâgâssáin
+Sg+Abe:^FCD%>ttáá K ;                 ! kunâgâsttáá
+Ess:%>ân K ;                         ! kunâgâssân
+Par:%>âd K ;                                ! kunâgâssâd

LEXICON X_KUNAGAS_PL !!= * ''@CODE@''
+Pl+Nom:^FCD%>ah K ;                         ! kunâgâsah
+Pl+Nom+Err/Orth:^FCD%>eh K ;                         ! tábáhtuseh
+Pl+Gen:^FCD%>âi K ;                         ! kunâgâsâi
+Pl+Acc:^FCD%>âid K ;                 ! kunâgâsâid
+Pl+Ill:%>áid K ;                 ! kunâgâssáid
+Pl+Loc:^FCD%>âin K ;                        ! kunâgâsâin
+Pl+Com:^FCD%>âi GUIN ;                 ! kunâgâsâiguin
+Pl+Abe:^FCD%>âittáá K ;                 ! kunâgâsâittáá


!! !4CAHALIG lexicon family

LEXICON 4CAHALIG  !!= * ''@CODE@''
 4CAHALIG_SG ;
 4CAHALIG_PL ;

LEXICON 4CAHALIG_SG  !!= * ''@CODE@''
+N: X_CAHALIG_SG ;
+N+Cmp/SgNom: Rhash ;
+N+Cmp/SgGen: Rhash ;
+N:%> Nom_DER ;
+N:%> Gen_DER ; 
+N+Sg+Nom:g%>áá VPXsuff12nom ;  ! 
+N+Sg+Gen:g%>áá VPXsuff12 ;  ! 
+N+Sg+Acc:g%>áá VPXsuff12 ;  ! 
+N+Sg+Nom:g%>ee VPXsuff3 ;  ! 
+N+Sg+Gen:g%>ee VPXsuff3 ;  ! 
+N+Sg+Acc:g%>ee VPXsuff3 ;  ! 
+N+Sg+Ill:g%>ás CPXsuff ; !
+N+Sg+Loc:g%>est CPXsuff ; !
+N+Sg+Com:%>ijn CPXsuff ;  ! 


LEXICON 4CAHALIG_PL  !!= * ''@CODE@''
+N: X_eh_PL ;
+N+Cmp/PlGen:%>ij Rhash ;
+N+Pl+Gen:%>ijd CPXsuff ;  !
+N+Pl+Acc:%>ijd CPXsuff ;  !
+N+Pl+Ill:%>ijd CPXsuff ;  !
+N+Pl+Loc:%>ijn CPXsuff ;  !
+N+Pl+Com:%>ijd CPXsuffCOM ;  !


LEXICON X_CAHALIG_SG  !!= * ''@CODE@''
+Sg+Nom: K ;              ! čáhálig
+Sg+Gen: K ;                    ! čáhálig   
+Sg+Acc: K ;              ! čáhálig
+Sg+Ill:%>án K ;                     ! čáháligán
+Sg+Loc:%>geest K ;                   ! čáháliggeest 
+Sg+Com:%>gáin K ;                         ! čáháliggáin
+Sg+Abe:%>ttáá K ;                   ! čáháligttáá
+Ess:%>gen K ;                        ! čáháliggen   
+Ess:%>gen CPXsuff ;                        ! čáháliggen   
+Par:%>ged K ;                       ! čáháligged    

LEXICON X_eh_PL  !!= * ''@CODE@''
+Pl+Nom:%>eh K ;                    ! čáháligeh
+Pl+Nom+Err/Orth:%>ih K ;          ! adverbiaalih, hormonih
+Pl+Gen:%>ij K ;                  ! čáháligij
+Pl+Acc:%>ijd K ;                   ! čáháligijd    
+Pl+Ill:%>áid K ;                 ! čáháligáid
+Pl+Loc:%>ijn K ;                 ! čáháligijn
+Pl+Com:%>ij GUIN ;            ! čáháligijguin
+Pl+Abe:%>ijttáá K ;            ! čáháligijttáá

!! !4MANUTTEP lexicon family

LEXICON 4MANUTTEP   !!= * ''@CODE@'' 
4MANUTTEP_SG ;
4MANUTTEP_PL ;

LEXICON 4MANUTTEP_SG   !!= * ''@CODE@'' 
+N: X_MANUTTEP_SG ;
+N+Cmp/SgNom:e Rhash ;
+N+Ess:eppee%>n                CPXsuff ;                        ! mánutteppen
+N+Cmp/SgNom:ep%> Rhash ;
+N+Cmp/SgGen:eve%> Rhash ;
+N+Sg+Nom:epp%>ee VPXsuff12nom ;  ! 
+N+Sg+Gen:epp%>ee VPXsuff12 ;  ! 
+N+Sg+Acc:epp%>ee VPXsuff12 ;  ! 
+N+Sg+Nom:epp%>ee VPXsuff3 ;  ! 
+N+Sg+Gen:epp%>ee VPXsuff3 ;  ! 
+N+Sg+Acc:epp%>ee VPXsuff3 ;  ! 
+N+Sg+Ill:iäpp%>ás CPXsuff ; !
+N+Sg+Loc:ev%>est CPXsuff ; !
+N+Sg+Com:ev%>ijn CPXsuff ;  ! 


LEXICON 4MANUTTEP_PL   !!= * ''@CODE@'' 
+N: X_MANUTTEP_PL ;
+N+Cmp/PlGen:evi%>j Rhash ;
+N+Pl+Gen:ev%>ijd CPXsuff ;  !
+N+Pl+Acc:ev%>ijd CPXsuff ;  !
+N+Pl+Ill:ev%>ijd CPXsuff ;  !
+N+Pl+Loc:ev%>ijn CPXsuff ;  !
+N+Pl+Com:ev%>ijd CPXsuffCOM ;  !


LEXICON X_MANUTTEP_SG   !!= * ''@CODE@'' 
+Sg+Nom:ep K ;                                ! mánuttep
+Sg+Gen:eve        K ;                                ! mánutteve
+Sg+Acc:eve        K ;                                ! mánutteve
+Sg+Ill:iäp%>án        K ;                        ! mánuttiäpán        
+Sg+Loc:eeve%>est        K ;                        ! mánutteeveest
+Sg+Com:eevi%>jn        K ;                        ! mánuttevijn
+Sg+Abe:eve%>ttáá        K ;                        ! mánuttevettáá
+Ess:eppe%>n                K ;                        ! mánutteppen
+Par:eppe%>d                K ;                        ! mánuttepped

LEXICON X_MANUTTEP_PL   !!= * ''@CODE@'' 
+Pl+Nom:eve%>h        K ;                                ! mánutteveh
+Pl+Gen:evi%>j        K ;                                ! mánuttevij
+Pl+Acc:evi%>jd        K ;                        ! mánuttevijd
+Pl+Ill:eevi%>jd        K ;                        ! mánutteevijd
+Pl+Loc:evi%>jn        K ;                        ! mánuttevijn
+Pl+Com:evi%>j GUIN ;                        ! mánuttevijguin
+Pl+Abe:evi%>jttáá        K ;                        ! mánuttevijttáá


!! !4PUHELIN lexicon family

LEXICON 4PUHELIN                !!= * ''@CODE@''  Only a few words in this category
+N+Sg+Nom:^FCDn K ;                                ! puhelin
+N+Cmp/SgNom:^FCDn%> Rhash ;
+N+Cmp/SgGen:^FCDn%> Rhash ;
+N+Sg+Gen:^FCDn        K ;                                        ! puhelin
+N+Sg+Acc:^FCDn        K ;                                        ! puhelin
+N+Sg+Ill:%>ân        K ;                                ! puhelimân                        
+N+Sg+Loc:%>ist        K ;                                ! puhelimist
+N+Sg+Loc+Err/Orth:%>est        K ;                                ! puhelimist
+N+Sg+Com:%>áin        K ;                                ! puhelimáin
+N+Sg+Abe:^FCDn%>ttáá        K ;                        ! puhelinttáá
+N+Ess:%>in                K ;                        ! puhelimin
+N+Ess:^FCDn%>n                CPXsuff ;                        ! puhelimin
+N+Par:%>id                K ;                                ! puhelimid
+N: X_eh_PL ;
+N+Sg+Nom:%>â VPXsuff12nom ;  ! 
+N+Sg+Gen:%>â VPXsuff12 ;  ! 
+N+Sg+Acc:%>â VPXsuff12 ;  ! 
+N+Sg+Nom:%>i VPXsuff3 ;  ! 
+N+Sg+Nom+Err/Orth:%>e VPXsuff3 ;  ! 
+N+Sg+Gen:%>i VPXsuff3 ;  ! 
+N+Sg+Gen+Err/Orth:%>e VPXsuff3 ;  ! 
+N+Sg+Acc:%>i VPXsuff3 ;  ! 
+N+Sg+Acc+Err/Orth:%>e VPXsuff3 ;  ! 
+N+Sg+Ill:^FCDn%>s CPXsuff ; !
+N+Sg+Loc:%>ist CPXsuff ; !
+N+Sg+Loc+Err/Orth:%>est CPXsuff ; !
+N+Sg+Com:%>ijn CPXsuff ;  ! 
+N+Pl+Gen:%>ijd CPXsuff ;  !
+N+Pl+Acc:%>ijd CPXsuff ;  !
+N+Pl+Ill:%>ijd CPXsuff ;  !
+N+Pl+Loc:%>ijn CPXsuff ;  !
+N+Pl+Com:%>ijd CPXsuffCOM ;  !


!! !2KOLLIISTALLAM lexicon family

LEXICON 2KOLLIISTALLAM  !!= * ''@CODE@''
+N+Sg+Nom:lâm K ;               ! kolliistâllâm
+N+Cmp/SgNom:lâm Rhash ;
+N+Cmp/SgGen:lâm Rhash ;
+N+Sg+Gen:lâm K ;                    ! kolliistâllâm   
+N+Sg+Acc:lâm K ;               ! kolliistâllâm
+N+Sg+Ill:m%>ân K ;     ! kolliistâlmân
+N+Sg+Loc:m%>ist K ;   ! kolliistâlmist 
+N+Sg+Com:m%>áin K ;         ! kolliistâlmáin
+N+Sg+Abe:lâm%>ttáá K ;     !  kolliistâllâmttáá
+N+Ess:m%>in K ;        ! kolliistâlmin    
+N+Par:m%>id K ;        ! kolliistâlmid    
+N:m X_eh_PL ;
+N:lâm%> Nom_DER ;
+N:lâm%> Gen_DER ; 
+N+Sg+Nom:%>mâ VPXsuff12nom ;  ! 
+N+Sg+Gen:%>mâ VPXsuff12 ;  ! 
+N+Sg+Acc:%>mâ VPXsuff12 ;  ! 
+N+Sg+Nom:%>mi VPXsuff3 ;  ! 
+N+Sg+Gen:%>mi VPXsuff3 ;  ! 
+N+Sg+Acc:%>mi VPXsuff3 ;  ! 
+N+Sg+Ill:%>lâms CPXsuff ; !
+N+Sg+Loc:%>lâmst CPXsuff ; !
+N+Sg+Com:%>lmijn CPXsuff ;  ! 
+N+Pl+Gen:%>mijd CPXsuff ;  !
+N+Pl+Acc:%>mijd CPXsuff ;  !
+N+Pl+Ill:%>mijd CPXsuff ;  !
+N+Pl+Loc:%>mijn CPXsuff ;  !
+N+Pl+Com:%>mijd CPXsuffCOM ;  !
+N+Ess:%>lâmn CPXsuff ;  !


!! !!Odd-syllable stems
!    ===================

LEXICON 3KOMPAS !!= * ''@CODE@'' stem kompass An odd loan word with the final -s lengthening
+N: X_KOMPAS ; ! the cases
+N:  X_eh_PL ;
+N+Cmp/SgNom: Rhash ;
+N+Cmp/SgGen: Rhash ;
+N+Sg+Nom: CPXsuff ;  ! kompassân
+N+Sg+Gen: CPXsuff ;  ! kompassân
+N+Sg+Acc: CPXsuff ;  ! kompassân
+N+Sg+Ill: CPXsuff ;  ! kompassân
+N+Sg+Loc:^FCD%>ist CPXsuff ; ! kompasistân
+N+Sg+Com:^FCD%>ijn CPXsuff ;  ! kompasijnân


LEXICON X_KOMPAS
+Sg+Nom:^FCD K ; ! kompas
+Sg+Gen:^FCD K ; ! kompas
+Sg+Acc:^FCD K ; ! kompas
+Sg+Ill:%>ân K ; ! kompassân
+Sg+Loc:%>ist K ; ! kompassist
+Sg+Com:%>áin K ; ! kompassáin
+Sg+Abe:^FCD%>ttáá K ; ! kompasttáá
+Ess:%>in K ; ! kompassin
+Ess:%>in CPXsuff ; ! kompassin
+Par:%>id K ; ! kompassid



LEXICON 3KEPIDEM  !!= * ''@CODE@'' 
+N+Sg+Nom:em K ;                          ! kepidem
+N+Sg+Gen:em K ;                          ! kepidem
+N+Sg+Acc:em K ;                          ! kepidem 
+N+Sg+Ill:m^CLEN^RLEN^SLEN%>ân K ;        ! keeppidmân
+N+Sg+Loc:m^CLEN^RLEN^SLEN%>ist K ;       ! keeppidmist 
+N+Sg+Com:m^CLEN^RLEN^SLEN%>áin K ;       ! keeppidmáin
+N+Sg+Abe:em%>ttáá K ;                    ! kepidemttáá
+N+Ess:m^CLEN^RLEN^SLEN%>in K ;           ! keeppidmin   
+N+Par:m^CLEN^RLEN^SLEN%>id K ;           ! keeppidmid   
3KEPIDEM_PL ; 

LEXICON 3KEPIDEM_PL  !!= * ''@CODE@'' 
+N+Cmp/SgNom:em Rhash ;
+N:m^CLEN^RLEN^SLEN X_eh_PL ; 
+N:em%> Nom_DER ;
+N:em%> Gen_DER ; 
+N+Sg+Nom:^RLEN^CLEN%>mâ VPXsuff12nom ;  ! 
+N+Sg+Gen:^RLEN^CLEN%>mâ VPXsuff12 ;  ! 
+N+Sg+Acc:^RLEN^CLEN%>mâ VPXsuff12 ;  ! 
+N+Sg+Nom:%>mi VPXsuff3 ;  ! 
+N+Sg+Gen:%>mi VPXsuff3 ;  ! 
+N+Sg+Acc:%>mi VPXsuff3 ;  ! 
+N+Sg+Ill:%>ems CPXsuff ; !
+N+Sg+Loc:%>emst CPXsuff ; !
+N+Sg+Loc+Err/Orth:%>emest CPXsuff ; !
+N+Sg+Com:%>emijn CPXsuff ;  ! 
+N+Pl+Gen:^RLEN^CLEN%>mijd CPXsuff ;  !
+N+Pl+Acc:^RLEN^CLEN%>mijd CPXsuff ;  !
+N+Pl+Ill:^RLEN^CLEN%>mijd CPXsuff ;  !
+N+Pl+Loc:^RLEN^CLEN%>mijn CPXsuff ;  !
+N+Pl+Com:^RLEN^CLEN%>mijd CPXsuffCOM ;  !


LEXICON 3POTTAAK  !!= * ''@CODE@'' 
+N: X_POTTAAK ;

LEXICON X_POTTAAK
+Sg+Nom: K ;                                           ! pottáák
+Cmp/SgNom: Rhash ;
+Cmp/SgGen: Rhash ;
+Cmp/PlGen:^SC^CSH^SVSH%>ij Rhash ;
+Sg+Gen: K ;                                             ! pottáák
+Sg+Acc: K ;                                              ! pottáák 
+Sg+Ill:^SC^CSH^SVSH%>ân K ;                ! potákkân
+Sg+Loc:^SC^CSH^SVSH%>ist K ;                 ! potákkist 
+Sg+Com:^SC^CSH^SVSH%>áin K ;                ! potákkáin
+Sg+Abe:%>ttáá K ;                                 ! pottáákttáá
+Ess:^SC^CSH^SVSH%>in K ;                         ! potákkin 
+Ess:%>n CPXsuff ;                         ! pottááknân 
+Par:^SC^CSH^SVSH%>id K ;                         ! potákkid
:^SC^CSH^SVSH X_eh_PL ;
+Sg+Nom:^SC^CSH^SVSH%>â VPXsuff12nom ;  ! 
+Sg+Nom:^SC^CSH^SVSH%>i VPXsuff3 ;  ! 
+Sg+Gen:^SC^CSH^SVSH%>â VPXsuff12 ;  ! 
+Sg+Acc:^SC^CSH^SVSH%>â VPXsuff12 ;  ! 
+Sg+Gen:^SC^CSH^SVSH%>i VPXsuff3 ;  ! 
+Sg+Acc:^SC^CSH^SVSH%>i VPXsuff3 ;  ! 
+Sg+Ill:%>s CPXsuff ;  !  pottááksân
+Sg+Loc:%>st CPXsuff ;                 ! pottáákstân 
+Sg+Loc+Err/Orth:^SC^CSH^SVSH%>ist CPXsuff ;                 ! potákkistân 
+Sg+Com:^SC^CSH^SVSH%>ijn CPXsuff ;  !  
+Pl+Acc:^SC^CSH^SVSH%>ijd CPXsuff ;                 !   
+Pl+Gen:^SC^CSH^SVSH%>ijd CPXsuff ;                 !   
+Pl+Ill:^SC^CSH^SVSH%>ijd CPXsuff ;                 !   
+Pl+Loc:^SC^CSH^SVSH%>ijn CPXsuff ;                 !   
+Pl+Com:^SC^CSH^SVSH%>ijd CPXsuffCOM ;                 !   
 Nom_DER ;
 Gen_DER ; 


LEXICON 3EEMEED  !!= * ''@CODE@''
3EEMEED_SG ;
3EEMEED_PL ;

LEXICON X_EEMEED  !!= * ''@CODE@''
X_EEMEED_SG ;
 :^CSH^SVSH X_eh_PL ;


LEXICON 3EEMEED_SG !!= * ''@CODE@''
+N: X_EEMEED_SG ;
+N+Cmp/SgNom: Rhash ;
+N+Cmp/SgGen: Rhash ;
+N+Sg+Nom:^CSH^SVSH%>â VPXsuff12nom ;  ! emedâm
+N+Sg+Nom:^CSH^SVSH%>i VPXsuff3 ;  !        emedis
+N+Sg+Gen:^CSH^SVSH%>â VPXsuff12 ;  ! emedân
+N+Sg+Acc:^CSH^SVSH%>â VPXsuff12 ;  ! 
+N+Sg+Gen:^CSH^SVSH%>i VPXsuff3 ;  ! 
+N+Sg+Acc:^CSH^SVSH%>i VPXsuff3 ;  ! 
+N+Sg+Ill:%>s CPXsuff ;                 !   eemeedsân
+N+Sg+Loc:%>st CPXsuff ;                 !  eemeedstân
+N+Sg+Com:^CSH^SVSH%>ijn CPXsuff ;  !  emedijnân
+N:%> Gen_DER ; !
+N:%> Nom_DER ; !eennâmlâš

LEXICON 3EEMEED_PL  !!= * ''@CODE@''
+N:^CSH^SVSH X_eh_PL ;
+N+Err/Orth:^SVSH X_eh_PL ; ! myevvireh pro correct myevireh
+N+Cmp/SgNom: Rhash ;
+N+Cmp/PlGen:^CSH^SVSH%>ij Rhash ;
+N+Pl+Gen:^CSH^SVSH%>ijd CPXsuff ;  ! 
+N+Pl+Acc:^CSH^SVSH%>ijd CPXsuff ;  ! emedijdis
+N+Pl+Ill:^CSH^SVSH%>ijd CPXsuff ;  ! 
+N+Pl+Loc:^CSH^SVSH%>ijn CPXsuff ;  ! emedijnis
+N+Pl+Com:^CSH^SVSH%>ijd CPXsuff ;  ! emedijdiskijn

LEXICON X_EEMEED_SG  !!= * ''@CODE@''
+Sg+Nom: K ;                                        ! eemeed
+Sg+Gen: K ;                                        ! eemeed
+Sg+Acc: K ;                                        ! eemeed
+Sg+Ill:^CSH^SVSH%>ân K ;        ! emedân
+Sg+Loc:^CSH^SVSH%>ist K ;        ! emedist
+Sg+Com:^CSH^SVSH%>áin K ;        ! emedáin
+Sg+Abe:%>ttáá K ;                ! eemeedttáá
+Ess:^CSH^SVSH%>in K ;                ! emedin
+Ess:%>n CPXsuff ;                ! eemeednân
+Par:^CSH^SVSH%>id K ;                ! emedid

+Sg+Ill+Err/Orth:^SVSH%>ân K ;        ! myevvirân pro correct myevirân
+Sg+Loc+Err/Orth:^SVSH%>ist K ;        ! 
+Sg+Com+Err/Orth:^SVSH%>áin K ;        ! 
+Ess+Err/Orth:^SVSH%>in K ;        
+Par+Err/Orth:^SVSH%>id K ;        

LEXICON 3LITTER !!= * ''@CODE@'' MO Ib 2nd syll vowel does not alternate
3LITTER_SG ;
3LITTER_PL ;

LEXICON X_LITTER !!= * ''@CODE@'' MO Ib 2nd syll vowel does not alternate
X_LITTER_SG ;
X_eh_PL ;

LEXICON X_LITTER_not_Par !!= * ''@CODE@''  for numerals
 X_LITTER_SG_not_Par ;
 X_eh_PL ;



LEXICON 3LITTER_SG !!= * ''@CODE@''
+N: X_LITTER_SG ; 
+N+Cmp/SgNom: Rhash ;
+N+Cmp/SgGen: Rhash ;
+N+Sg+Nom:%>â VPXsuff12nom ;  !
+N+Sg+Nom:%>i VPXsuff3 ;  !
+N+Sg+Acc: CPXsuff ;        
+N+Sg+Gen: CPXsuff ;        
+N+Sg+Loc:%>st CPXsuff ; 
+N+Sg+Loc+Err/Orth:%>ist CPXsuff ; 
+N+Sg+Ill:%>s CPXsuff ;        
+N+Sg+Com:%>ijn CPXsuff ;        ! ustevijnân
+N:%> Gen_DER ;
+N:%> Nom_DER ;
+N+Der1+Der/Dimin:á 4C_RASTAGAS ; !njuámmilâš 

LEXICON 3LITTER_PL !!= * ''@CODE@''
+N: X_eh_PL ; 
+N+Cmp/SgNom: Rhash ;
+N+Cmp/PlGen:%>ij Rhash ;
+N+Pl+Loc:%>ijn CPXsuff ;  !
+N+Pl+Gen:%>ijd CPXsuff ;  ! 
+N+Pl+Acc:%>ijd CPXsuff ;  ! 
+N+Pl+Ill:%>ijd CPXsuff ;  ! 
+N+Pl+Com:%>ijd CPXsuffCOM ;  ! vaanhimijdiskuin ustevijdângui



LEXICON X_LITTER_SG !!= * ''@CODE@'' 
 +Par:%>id K ;
X_LITTER_SG_not_Par ;


LEXICON X_LITTER_SG_not_Par !!= * ''@CODE@''  for numerals
 +Sg+Nom: K ;
 +Sg+Gen: K ;
 +Sg+Acc: K ;
 +Sg+Ill:%>ân K ;
 +Sg+Loc:%>ist K ;
 +Sg+Com:%>áin K ;
 +Sg+Abe:%>ttáá K ;
 +Ess:%>in K ;
 +Ess:%>n CPXsuff ; ! litternân



LEXICON 3PIEHAIN  !!= * ''@CODE@'' to v1 3PIEHAINonly and v2 3PIEHANJ
+v1: 3PIEHAINonly ;
+v2: 3PIEHANJ ;

LEXICON 3PIEHAINonly  !!= * ''@CODE@'' the v1 version
+N+Sg+Nom:^CLEN^RLEN K ;                ! piehâin
+N+Cmp/SgNom:^CLEN^RLEN%> Rhash ;
+N+Cmp/SgGen:^CLEN^RLEN%> Rhash ;
+N+Cmp/PlGen:j^SVSH%>ij Rhash ;
+N+Sg+Gen:^CLEN^RLEN K ;                ! piehâin
+N+Sg+Acc:^CLEN^RLEN K ;                ! piehâin 
+N+Sg+Nom:^CLEN^RLEN CPXsuff ;  ! piehâinân
+N+Sg+Gen:^CLEN^RLEN CPXsuff ;  ! piehâinân
+N+Sg+Acc:^CLEN^RLEN CPXsuff ;  ! piehâinân

PIEHAIN/NJ ;

LEXICON 3PIEHANJ  !!= * ''@CODE@''  the v2 version
+N+Cmp/SgNom:j^CLEN^RLEN^SVSH%> Rhash ; !in use?
+N+Sg+Nom:j^CLEN^RLEN^SVSH K ;          ! piehânj NB! Remove SVSH??
+N+Sg+Gen:j^CLEN^RLEN^SVSH K ;          ! piehânj
+N+Sg+Acc:j^CLEN^RLEN^SVSH K ;          ! piehânj 
+N+Sg+Nom:j^CLEN^RLEN^SVSH CPXsuff ;    ! piehânjân
+N+Sg+Gen:j^CLEN^RLEN^SVSH CPXsuff ;    ! piehânjân
+N+Sg+Acc:j^CLEN^RLEN^SVSH CPXsuff ;    ! piehânjân
PIEHAIN/NJ ;

LEXICON PIEHAIN/NJ !!= * ''@CODE@'' this is the common part of v1, v2
+N+Sg+Ill:j^RVSH%>ân K ;              ! piehânjân, tubdânjân
+N+Sg+Loc:j^RVSH%>ist K ;             ! piehânjist, tubdânjist 
+N+Sg+Com:j^RVSH%>áin K ;             ! piehânjáin, tubdânjáin
+N+Sg+Abe:^CLEN^RLEN%>ttáá K ;        ! piehâinttáá, tubdânjttáá
+N+Ess:j^RVSH%>in K ;                 ! piehânjin, tubdânjin 
+N+Par:j^RVSH%>id K ;                 ! piehânjid
+N+Sg+Ill:j^RVSH%>ân CPXsuff ;        ! piehânjnân, tubdânjânân
+N+Sg+Loc:j^RVSH%>ist CPXsuff ;       ! piehânjistân, tubdânjistân
+N+Sg+Com:j^RVSH%>áin CPXsuff ;       ! piehânjáinân, tubdânjáinân
+N+Ess:j^SVSH%>in CPXsuff ;           ! piehânjnân, tubdânjnân

+N+Pl+Nom:j^RVSH%>ijd CPXsuff ;    ! piehânjijdân
+N+Pl+Gen:j^RVSH%>ijd CPXsuff ;    ! piehânjijdân
+N+Pl+Acc:j^RVSH%>ijd CPXsuff ;    ! piehânjijdân
+N+Pl+Ill:j^RVSH%>ijd CPXsuff ;    ! piehânjijdân
+N+Pl+Loc:j^RVSH%>ijn CPXsuff ;    ! piehânjijnân
+N+Pl+Com:j^RVSH%>ijd CPXsuffCOM ; ! piehânjijdânguin

+N:j^SVSH  X_eh_PL ;



LEXICON 3KIELES  !!= * ''@CODE@''  (to be unified with 3PELES?) 
3KIELES_SG ;
3KIELES_PL ;

LEXICON 3KIELES_SG !!= * ''@CODE@''
+N:  X_KIELES_SG ;
+N+Cmp/SgNom:^WG^RVSH%> Rhash ;
+N+Cmp/SgGen:^WG^RVSH%> Rhash ;
+N+Cmp/SgNom:^WG^RVSH%> RHyph ;
+N+Sg+Nom: CPXsuff ;  ! kielesân
+N+Sg+Gen: CPXsuff ;  ! kielesân
+N+Sg+Acc: CPXsuff ;  ! kielesân
+N+Sg+Ill: CPXsuff ;  ! kielesân
+N+Sg+Loc:^WG^RLEN%>ist CPXsuff ; ! kielâsân
+N+Sg+Com:^WG^RLEN%>ijn CPXsuff ; ! kielâsân
+N+Ess:^WG^RLEN%>in CPXsuff ;     ! kielâsin 
+N:^WG^RLEN%> Nom_DER ;
+N:%> Gen_DER ; 

LEXICON 3KIELES_PL !!= * ''@CODE@''
+N:  X_KIELES_PELES_PL ;
+N+Cmp/PlGen:^CSH%>ij Rhash ;


LEXICON X_KIELES_SG  !!= * ''@CODE@''  (to be unified?) 
+Sg+Nom:^WG^RLEN K ;   ! kielâs
+Ess:^WG^RLEN%>in K ;  ! kielâsin 
+Par:^WG^RLEN%>id K ;  ! kielâsid   
 X_KIELES_PELES_SG ;

LEXICON 3PELES  !!= * ''@CODE@'' only peles
+N+v1:piällás^ÁE X_MORCES ;
+N+v1+Sg+Abe+Err/Orth:piälláttáá K ;  ! perhaps not +Err/Orth 
+N+v1+Pl+Com+Err/Orth:piällái GUIN ;  ! perhaps not +Err/Orth
+N+v1+Pl+Abe+Err/Orth:piälláittáá K ; ! perhaps not +Err/Orth
!+N:^WG^RLEN%> Nom_DER ;
!+N:%> Gen_DER ; 
+N+v2:  X_PELES ;
+N+Cmp/SgNom:peles%> Rhash ;
:piällás^CSH%> DER-SAS ;
+N+Sg+Nom: CPXsuff ;  ! pelesân
+N+Sg+Gen: CPXsuff ;  ! pelesân
+N+Sg+Acc: CPXsuff ;  ! pelesân
+N+Sg+Ill: CPXsuff ;  ! pelesân
+N+Sg+Loc:^FCD%>ist CPXsuff ; ! pelesistân
+N+Sg+Com:^FCD%>ijn CPXsuff ; ! pelesijnân
+N+Ess:peles%>in CPXsuff ;    ! pelesin 


LEXICON X_PELES  !!= * ''@CODE@'' only peles (to be unified?) 
+Sg+Nom:peles K ;  ! peles
+Ess:peles%>in K ; ! pelesin 
+Par:peles%>id K ; ! pelesid   
 :pi5ällás^ÁE X_KIELES_PELES_SG ;
 :pi5ällás^ÁE X_KIELES_PELES_PL ;


LEXICON X_KIELES_PELES_SG  !!= * ''@CODE@''  (to be unified?) 
+Sg+Gen: K ;          ! kiellâs    
+Sg+Acc: K ;          ! kiellâs
+Sg+Ill:^CSH%>ân K ;  ! kielâsân
+Sg+Loc:^CSH%>ist K ; ! kielâsist
+Sg+Com:^CSH%>áin K ; ! kielâsáin
+Sg+Abe:%>ttáá K ;    ! kiellâsttáá

LEXICON X_KIELES_PELES_PL  !!= * ''@CODE@''  (to be unified?) 
:^CSH  X_eh_PL ;

LEXICON 3JAAVVIL !!= * ''@CODE@'' 
3JAAVVIL_SG ;
3JAAVVIL_PL ;

LEXICON 3JAAVVIL_SG !!= * ''@CODE@'' 
+N: X_JAAVVIL_SG ;
+N+Cmp/SgNom:^WG^RVSH%> Rhash ;
+N+Cmp/SgGen:^SLEN%> Rhash ;

LEXICON 3JAAVVIL_PL !!= * ''@CODE@'' 
+N:^CSH X_eh_PL ;
+N+Cmp/SgNom:^WG^RVSH%> Rhash ;
+N+Cmp/PlGen:^CSH%>ij Rhash ;


LEXICON X_JAAVVIL_SG !!= * ''@CODE@'' 
+Sg+Nom:^WG^CLEN^RLEN K ;  ! jäävvil
+Sg+Gen:^SLEN K ;          ! jáhháál
+Sg+Acc:^SLEN K ;          ! jáhháál
+Sg+Ill:^CSH%>ân K ;       ! jáhálân
+Sg+Loc:^CSH%>ist K ;      ! jáhálist
+Sg+Com:^CSH%>áin K ;      ! jáháláin
+Sg+Abe:^SLEN%>ttáá K ;    ! jáhháálttáá
+Ess:^WG^RVSH%>in K ;      ! jävilin  jáhálin
+Par:^WG^RVSH%>id K ;      ! jävilid jáhálid
+Ess:^CSH%>in K ;          ! pápárin 
+Par:^CSH%>id K ;          ! pápárid

+Ess:^RLEN%>n CPXsuff ;    ! 
+Sg+Nom:^CSH%>â VPXsuff12nom ;  ! 
+Sg+Nom:^CSH%>i VPXsuff3 ;  !        
+Sg+Gen:^CSH%>â VPXsuff12 ;  ! 
+Sg+Acc:^CSH%>â VPXsuff12 ;  ! 
+Sg+Gen:^CSH%>i VPXsuff3 ;  ! 
+Sg+Acc:^CSH%>i VPXsuff3 ;  ! 

+Sg+Loc:^SLEN%>st CPXsuff ;        
+Sg+Ill:^SLEN%>s CPXsuff ;        
+Sg+Com:^CSH%>ijn CPXsuff ;        ! 

+Pl+Loc:^CSH%>ijn CPXsuff ;  !
+Pl+Gen:^CSH%>ijd CPXsuff ;  ! 
+Pl+Acc:^CSH%>ijd CPXsuff ;  ! 
+Pl+Ill:^CSH%>ijd CPXsuff ;  ! 
+Pl+Com:^CSH%>ijd CPXsuffCOM ;  !

LEXICON 3TERES !!= * ''@CODE@'' 
3PAAVIR_PL ;
+N: X_PAAVIR_not_Nom_Par_SG ;
+N+Sg+Nom:^WG^RVSH K ;        ! teres
+N+Par:^CSH%>id K ;        ! pápárid
+N+Cmp/SgNom:^WG^RVSH%> Rhash ;
+N+Cmp/SgGen:^SLEN%> Rhash ;
+N:^WG^RLEN%> Nom_DER ;
+N:^SLEN%> Gen_DER ; 

+N+Sg+Nom:^CSH^RVSH%>â VPXsuff12nom ;     ! pápárâm
+N+Sg+Nom:^CSH^RVSH%>i VPXsuff3 ;         ! pápáris
+N+Sg+Gen:^CSH^RVSH%>â VPXsuff12 ;        ! pápárân
+N+Sg+Acc:^CSH^RVSH%>â VPXsuff12 ;  ! 
+N+Sg+Gen:^CSH^RVSH%>i VPXsuff3 ;         ! pápáris
+N+Sg+Acc:^CSH^RVSH%>i VPXsuff3 ;  ! 
+N+Sg+Loc:^SLEN%>st CPXsuff ;             ! pááppárstis
+N+Sg+Loc+Use/NG:^CSH^RVSH%>ist CPXsuff ; ! pápáristis
+N+Sg+Ill:^SLEN%>s CPXsuff ;              ! pááppársis
+N+Sg+Com:^CSH^RVSH%>ijn CPXsuff ;        ! pápárijnân
+N+Pl+Loc:^CSH^RVSH%>ijn CPXsuff ;        ! pápárijnân
+N+Pl+Gen:^CSH^RVSH%>ijd CPXsuff ;        ! pápárijdân
+N+Pl+Acc:^CSH^RVSH%>ijd CPXsuff ;        ! pápárijdân
+N+Pl+Ill:^CSH^RVSH%>ijd CPXsuff ;        ! pápárijdân
+N+Pl+Com:^CSH^RVSH%>ijd CPXsuffCOM ;     ! pápárijdânguin


LEXICON 3PAAVIR !!= * ''@CODE@'' NGA+Abe blank, WG Ess, CSH for the rest
3PAAVIR_SG ;
3PAAVIR_PL ;

LEXICON X_PAAVIR !!= * ''@CODE@'' NGA+Abe blank, WG Ess, CSH for the rest
X_PAAVIR_SG ;
:^CSH X_eh_PL ;

LEXICON 3PAAVIR_SG
+N: X_PAAVIR_SG ;
+N+Ess:^CSH%>in K ;   ! pápárin 
+N+Ess:^WG^RVSH%>n CPXsuff ;   ! pävirnân 
+N+Par:^CSH%>id K ;        ! pápárid
+N+Cmp/SgNom:^WG^RVSH%> Rhash ;
+N+Cmp/SgGen:^SLEN%> Rhash ;
+N:^WG^RLEN%> Nom_DER ;
+N:^SLEN%> Gen_DER ; 

+N+Sg+Nom:^CSH^RVSH%>â VPXsuff12nom ; ! pápárâm
+N+Sg+Nom:^CSH^RVSH%>i VPXsuff3 ;     !        pápáris
+N+Sg+Gen:^CSH^RVSH%>â VPXsuff12 ;    ! pápárân
+N+Sg+Acc:^CSH^RVSH%>â VPXsuff12 ;  
+N+Sg+Gen:^CSH^RVSH%>i VPXsuff3 ;     ! pápáris
+N+Sg+Acc:^CSH^RVSH%>i VPXsuff3 ;   
+N+Sg+Loc:^SLEN%>st CPXsuff ;             ! pááppárstis
+N+Sg+Loc+Use/NG:^CSH^RVSH%>ist CPXsuff ; ! pápáristis
+N+Sg+Ill:^SLEN%>s CPXsuff ;        ! pááppársis
+N+Sg+Com:^CSH^RVSH%>ijn CPXsuff ;        ! ! pápárijnân
+N+Pl+Loc:^CSH^RVSH%>ijn CPXsuff ;  ! pápárijnân
+N+Pl+Gen:^CSH^RVSH%>ijd CPXsuff ;  ! pápárijdân
+N+Pl+Acc:^CSH^RVSH%>ijd CPXsuff ;  ! pápárijdân
+N+Pl+Ill:^CSH^RVSH%>ijd CPXsuff ;  ! pápárijdân
+N+Pl+Com:^CSH^RVSH%>ijd CPXsuffCOM ;  ! pápárijdânguin


LEXICON 3PAAVIR_PL !!= * ''@CODE@'' plural forms
+N+Cmp/SgNom:^WG^RVSH%> Rhash ;
+N+Cmp/PlGen:^CSH%>ij Rhash ;
+N:^CSH X_eh_PL ;

LEXICON X_PAAVIR_SG !!= * ''@CODE@'' NGA+Abe blank, WG Ess, CSH for the rest
+Par:^WG^RVSH%>id K ;        ! pävirid
+Sg+Nom:^WG^RLEN K ;        ! päävir
X_PAAVIR_not_Nom_Par_SG ;

LEXICON X_PAAVIR_not_Nom_Par !!= * ''@CODE@'' NGA+Abe blank, WG Ess, CSH for the rest
X_PAAVIR_not_Nom_Par_SG ;
:^CSH   X_eh_PL ;

LEXICON X_PAAVIR_not_Nom_Par_SG !!= * ''@CODE@'' 
+Sg+Gen:^SLEN K ;                             ! pááppár
+Sg+Acc:^SLEN K ;                             ! pááppár
+Sg+Ill:^CSH%>ân K ;                         ! pápárân
+Sg+Loc:^CSH%>ist K ; ! pápárist
+Sg+Com:^CSH%>áin K ; ! pápáráin
+Sg+Abe:^SLEN%>ttáá K ; ! pááppárttáá
+Ess:^WG^RVSH%>in K ;   ! pävirin 

LEXICON 3SAJOS !!= * ''@CODE@'' 
+N: X_SAJOS ;
+N+Cmp/SgNom:^WG^SVSH%>  Rhash ;
+N+Cmp/SgGen:  Rhash ;
+N+Cmp/PlGen:^CSH^SVSH%>ij  Rhash ;
+N:^WG^SVSH%> Nom_DER ;
+N:%> Gen_DER ; 
+N+Sg+Nom:^CSH^SVSH%>â VPXsuff12nom ;  ! potásâm
+N+Sg+Nom:^CSH^SVSH%>i VPXsuff3 ;  !        potásis
+N+Sg+Gen:^CSH^SVSH%>â VPXsuff12 ;  ! potásân
+N+Sg+Acc:^CSH^SVSH%>â VPXsuff12 ;  ! 
+N+Sg+Gen:^CSH^SVSH%>i VPXsuff3 ;  ! potásis
+N+Sg+Acc:^CSH^SVSH%>i VPXsuff3 ;  ! 
+N+Sg+Loc:^FCD%>st CPXsuff ; ! pottáástis
+N+Sg+Loc+Use/NG:^CSH^SVSH%>ist CPXsuff ;        ! potásistis
+N+Sg+Ill:%>s CPXsuff ;        ! pottáássis
+N+Sg+Com:^CSH^SVSH%>ijn CPXsuff ;        ! ! potásijnân
+N+Pl+Loc:^CSH^SVSH%>ijn CPXsuff ;  ! potásijnân
+N+Pl+Gen:^CSH^SVSH%>ijd CPXsuff ;  ! potásijdân
+N+Pl+Acc:^CSH^SVSH%>ijd CPXsuff ;  ! potásijdân
+N+Pl+Ill:^CSH^SVSH%>ijd CPXsuff ;  ! potásijdân
+N+Pl+Com:^CSH^SVSH%>ijd CPXsuffCOM ;  ! potásijdânguin



LEXICON X_SAJOS !!= * ''@CODE@'' 
+Sg+Nom:^WG^SVSH K ;        ! almos
+Sg+Gen: K ;                             ! almoos  a^RVlmoos
+Sg+Acc: K ;                             ! almoos
+Sg+Ill:^CSH^SVSH%>ân K ;                ! almosân
+Sg+Loc:^CSH^SVSH%>ist K ; ! almosist
+Sg+Com:^CSH^SVSH%>áin K ; ! almosáin
+Sg+Abe:%>ttáá K ; ! almoosttáá
+Ess:^WG^SVSH%>in K ;   ! almosin 
+Ess:^CSH^SVSH%>in K ;   !   
+Ess:^WG^SVSH%>in CPXsuff ;   ! almosin 
+Ess:^CSH^SVSH%>in CPXsuff ;   !   XXXcheck
+Par:^WG^SVSH%>id K ;        ! almosid
+Par:^CSH^SVSH%>id K ;        ! 
 :^CSH^SVSH X_eh_PL ;




LEXICON 3UAIVAT !!= @CODE@ > 3EEMEED. No Px, but only one word uáivát, witout Px para.
+N+Sg+Nom:^SVSH K ;     ! uáivát
+N+Cmp/SgNom:^SVSH%> Rhash ;
+N+Cmp/SgGen: Rhash ;
+N+Cmp/PlGen:%>ij Rhash ;
+N+Sg+Gen: K ;          ! uáivát
+N+Sg+Acc: K ;          ! uáivát
+N+Sg+Ill:%>ân K ;      ! uáivátân - uáiváttân
+N+Sg+Loc:%>ist K ;     ! uáivátist uáiváttist
+N+Sg+Com:%>áin K ;     ! uáivátáin uáiváttáin
+N+Sg+Abe:%>ttáá K ;    ! uáiváttáá
+N+Ess:%>tin K ;        ! uáiváttin (both uái4vat and uái4vatt)
+N+Ess:%>tin CPXsuff ;  ! uáiváttin (both uái4vat and uái4vatt)
+N+Par:%>tid K ;        ! uáiváttid
+N:  X_eh_PL ;          ! uáiváteh uáivátteh
+N:^SVSH%> Nom_DER ;
+N:%> Gen_DER ; 



LEXICON 3VEESKIR !!= * ''@CODE@'' 
3VEESKIR_SG ;
3VEESKIR_PL ;

LEXICON X_VEESKIR !!= * ''@CODE@'' 
X_VEESKIR_SG ;
X_eh_PL ;


LEXICON 3VEESKIR_SG
+N: X_VEESKIR_SG ;
+N+Ess:%>in K ;   ! viäskárin, valmâšin
+N+Ess+Err/Orth:^RVSH%>in K ;   ! viäskárin, vaalmâšin
+N+Par:%>id K ;                 ! viäskárid
+N+Par+Err/Orth:^RVSH%>id K ;   ! viäskárid
+N+Cmp/SgNom:^WG^RVSH%> Rhash ;
+N+Cmp/SgGen:^RVSH%> Rhash ;
+N+Sg+Gen: CPXsuff ;  
+N+Sg+Acc: CPXsuff ;            ! pirrâsis
+N+Sg+Ill:s CPXsuff ;           ! pirrâsâsân
+N+Sg+Loc:ist CPXsuff ;  !  
+N+Sg+Com:%>ijn CPXsuff ;  !  
+N:^WG^RLEN%> Nom_DER ;
+N:%> Gen_DER ; 


LEXICON 3VEESKIR_PL !!= * ''@CODE@'' 
+N: X_eh_PL ;
+N+Cmp/SgNom:^WG^RVSH%> Rhash ;
+N+Cmp/PlGen:%>ij Rhash ;
+N+Pl+Gen:%>ijd CPXsuff ;  !
+N+Pl+Acc:%>ijd CPXsuff ;  !
+N+Pl+Ill:%>ijd CPXsuff ;  !
+N+Pl+Loc:%>ijn CPXsuff ;  !
+N+Pl+Com:%>ijd CPXsuffCOM ;  !

LEXICON 3COLL_LITTER !!= * ''@CODE@'' collective numbers: čiččâmâs
+N+Coll: X_LITTER ;

LEXICON C_COLL_KAARBIS !!= * ''@CODE@'' collective numbers: oovces
+N+Coll: X_KAARBIS ;

LEXICON 3COLL_PAAVIR !!= * ''@CODE@'' collective numbers: loves
+N+Coll: X_PAAVIR ;

LEXICON 3COLL !!= * ''@CODE@'' collective numbers: kyevtis, kuulmâs.., redirecting to  X_VEESKIR
+N+Coll: X_VEESKIR ;


LEXICON 3PIIVTAS !!= * ''@CODE@'' WG for NEP,  no triggers for the other cases
3PIIVTAS_SG ;
3PIIVTAS_PL ;

LEXICON 3PIIVTAS_SG
+N: X_VEESKIR_SG ;
+N+Cmp/SgNom:^WG^RVSH%> Rhash ;
+N+Cmp/SgGen:^WG^RVSH%> Rhash ;
+N+Sg+Nom:%>â VPXsuff12nom ; ! pihtâsâm
+N+Sg+Nom:%>i VPXsuff3 ;     ! pihtâsis
+N+Sg+Gen:%>â VPXsuff12 ;    ! pihtâsân
+N+Sg+Acc:%>â VPXsuff12 ;    ! 
+N+Sg+Gen:%>i VPXsuff3 ;     ! 
+N+Sg+Acc:%>i VPXsuff3 ;     ! 
+N+Sg+Loc:%>ist CPXsuff ;    ! pihtâsistis
+N+Sg+Ill:%>s CPXsuff ;      ! pihtâssis
+N+Sg+Com:%>ijn CPXsuff ;    ! pihtâsijnis
+N+Pl+Loc:%>ijn CPXsuff ;    ! pihtâsijnis
+N+Pl+Gen:%>ijd CPXsuff ;    ! pihtâsijdis
+N+Pl+Acc:%>ijd CPXsuff ;    ! pihtâsijdis
+N+Pl+Ill:%>ijd CPXsuff ;    ! pihtâsijdis
+N+Pl+Com:%>ijd CPXsuffCOM ; ! pihtâsijdisguin
+N+Ess:^WG^RLEN%>n CPXsuff ; ! piivtâsnis
+N:%> Gen_DER ; 
+N+Ess:^WG^RVSH%>in K ;   ! talhâsin 



LEXICON 3PIIVTAS_PL
+N: X_eh_PL ;
+N+Cmp/SgNom:^WG^RVSH%> Rhash ;
+N+Cmp/PlGen:%>ij Rhash ;
+N+Pl+Nom:%>ijd CPXsuff ;    ! pihtâsijdân
+N+Pl+Gen:%>ijd CPXsuff ;    ! pihtâsijdân
+N+Pl+Acc:%>ijd CPXsuff ;    ! pihtâsijdân
+N+Pl+Ill:%>ijd CPXsuff ;    ! pihtâsijdân
+N+Pl+Loc:%>ijn CPXsuff ;    ! pihtâsijnân
+N+Pl+Com:%>ijd CPXsuffCOM ; ! pihtâsijdân guin

LEXICON 3DUSSEPIIVTAS ! piivtâš itself is not in the 3PIIVTAS lexicon
3PIIVTAS_SG ; ! SG: Business as usual
+N+Cmp/PlGen:%>ij Rhash ; ! Compound: Business as usual
+N+Pl+Nom:%>eh K ;        ! Plural is different, we have
+N+Pl+Gen:%>ij K ;        ! X_eh_PL with contraction
+N+Pl+Acc:%>ijd K ;   
+N+Pl+Ill:%>áid K ;   
+N+Pl+Loc:%>ijn K ;   
+N+Pl+Com:%>ij GUIN ; 
+N+Pl+Abe:%>ijttáá K ;


LEXICON X_VEESKIR_SG !!= @CODE@ 
+Sg+Nom:^WG^RLEN K ;   ! veeskir
+Sg+Gen: K ;           ! viäskár máállás^ÁI
+Sg+Acc: K ;           ! viäskár
+Sg+Ill:%>ân K ;       ! viäskárân
+Sg+Loc:%>ist K ;      ! viäskárist
+Sg+Com:%>áin K ;      ! viäskáráin
+Sg+Abe:%>ttáá K ;     ! viäskárttáá
+Ess:^WG^RVSH%>in K ;  ! veskirin 
+Par:^WG^RVSH%>id K ;  ! veskirid

LEXICON 3KAAVPUG  !!= * ''@CODE@'' 
+N+Cmp/SgNom: Rhash ;
+N+Cmp/SgGen: Rhash ;
+N+Cmp/PlGen:%>ij Rhash ;
+N+v1: X_LITTER ; !kaavpug kaavpugân
!+v2: 3CIERMIH ; !kaavpug kavpugân


LEXICON 3AARRAN !!= * ''@CODE@'' 
3AARRAN_SG ;
3AARRAN_PL ;

!LEXICON X_AARRAN   * ''@CODE@'' 
!X_AARRAN_SG ;
!:^CSH X_eh_PL ;


LEXICON 3AARRAN_SG !!= * ''@CODE@''
+N: X_AARRAN_SG ;
+N+Cmp/SgNom: Rhash ;
+N+Cmp/SgGen: Rhash ;
+N+Sg+Nom:^CSH^RVSH CPXsuff ;  ! 
+N+Sg+Gen:^CSH^RVSH CPXsuff ;  ! 
+N+Sg+Acc:^CSH^RVSH CPXsuff ;  ! 
+N+Sg+Ill:s CPXsuff ; !
+N+Sg+Loc:%>st CPXsuff ; !
+N+Sg+Com:^CSH^RVSH%>in CPXsuff ;  ! 
+N+Ess:n CPXsuff ;                                ! 

+N:%> Nom_DER ;
+N:%> Gen_DER ; 

LEXICON 3AARRAN_PL !!= * ''@CODE@'' plurals for 3AARRAN
+N:^CSH X_eh_PL ;
+N+Cmp/PlGen:^CSH^RVSH%>ij Rhash ;
+N+Pl+Gen:^CSH^RVSH%>id CPXsuff ;  !
+N+Pl+Acc:^CSH^RVSH%>id CPXsuff ;  !
+N+Pl+Ill:^CSH^RVSH%>id CPXsuff ; ! sooláid
+N+Pl+Loc:^CSH^RVSH%>in CPXsuff ;                 ! soolâin
+N+Pl+Com:^CSH^RVSH%>id CPXsuffCOM ;  !


LEXICON X_AARRAN_SG !!= * ''@CODE@'' 
+Sg+Nom: K ;          ! aarrân
+Sg+Gen: K ;          ! aarrân
+Sg+Acc: K ;          ! aarrân
+Sg+Ill:^CSH%>ân K ;  ! aṛânân
+Sg+Loc:^CSH%>ist K ; ! aṛânist
+Sg+Com:^CSH%>áin K ; ! aṛânáin
+Sg+Abe:%>ttáá K ;    ! aarrânttáá
+Ess:^CSH%>in K ;     ! aṛânin
+Par:^CSH%>id K ;     ! aṛânid


LEXICON 3RUONAS !!= * ''@CODE@'' nuurras WG NEP,  blank for the rest
+N: X_RUONAS ;
+N+Cmp/SgNom:^WG^RVSH%> Rhash ;
+N+Cmp/SgGen:^WG^RVSH%> Rhash ;
+N+Cmp/PlGen:^CSH%>ij Rhash ;

+N+Sg+Nom: CPXsuff ;  ! ruo'Nâsâm, nuurrâsâm nuRâsâm
+N+Sg+Gen:^CSH CPXsuff ;  ! ruonâsân nuRâsân
+N+Sg+Acc:^CSH CPXsuff ;  ! ruonâsân
+N+Sg+Ill:^CSH CPXsuff ;  ! ruonâsân
+N+Sg+Loc:^CSH%>ist CPXsuff ; ! ruo'Nâsistân nuRâsistân
+N+Sg+Com:^CSH%>ijn CPXsuff ; ! ruonâsijnân nuRâsijnân
+N+Ess:^WG^RLEN%>in CPXsuff ;     ! ruo'nâsnân nurâsnân

+N+Pl+Nom:^CSH%>ijd CPXsuff ;    ! pihtâsijdân
+N+Pl+Gen:^CSH%>ijd CPXsuff ;    ! pihtâsijdân
+N+Pl+Acc:^CSH%>ijd CPXsuff ;    ! pihtâsijdân
+N+Pl+Ill:^CSH%>ijd CPXsuff ;    ! pihtâsijdân
+N+Pl+Loc:^CSH%>ijn CPXsuff ;    ! pihtâsijnân
+N+Pl+Com:^CSH%>ijd CPXsuffCOM ; ! pihtâsijdân guin

+N:^WG^RLEN%> Nom_DER ;
+N:%> Gen_DER ; 

LEXICON X_RUONAS !!= * ''@CODE@'' WG NEP,  blank for the rest
+Sg+Nom:^WG^RLEN K ;  ! mielgâs, nuurâs 
+Sg+Gen: K ;          ! mielgâs ! This is the stem
+Sg+Acc: K ;          ! mielgâs
+Sg+Ill:^CSH%>ân K ;  ! mielgâsân
+Sg+Loc:^CSH%>ist K ; ! mielgâsist
+Sg+Com:^CSH%>áin K ; ! mielgâsáin
+Sg+Abe:%>ttáá K ;    ! pihtâsttáá
+Ess:^WG%>in K ;      ! pivtâsin 
+Par:^WG%>id K ;      ! pivtâsid
:^CSH  X_eh_PL ;      ! mielgâseh



LEXICON 3VUONJAS  !!= * ''@CODE@'' 
+N+Sg+Nom:š^WG K ;         ! vuonjâš
+N+Cmp/SgNom:š^WG^RVSH%> Rhash ;
+N+Cmp/SgGen:š^WG^RVSH%> Rhash ;
+N+Cmp/PlGen:^CSH%>čij Rhash ;
+N+Sg+Gen:š K ;                 ! vuonnjâš
+N+Sg+Acc:š K ;                 ! vuonnjâš
+N+Sg+Ill:čč^CSH%>ân K ;        ! vuonjâččân
+N+Sg+Ill+Use/NG:č^CSH%>ân K ;  ! vuonjâčân
+N+Sg+Loc:čč^CSH%>ist K ;       ! vuonjâččist
+N+Sg+Loc+Use/NG:č^CSH%>ist K ; ! vuonjâčist
+N+Sg+Com:čč^CSH%>áin K ;       ! vuonjâččáin
+N+Sg+Com+Use/NG:č^CSH%>áin K ; ! vuonjâčáin
+N+Sg+Abe:%>šttáá K ;           ! vuonnjâšttáá
+N+Ess:čč^CSH%>in K ;           ! vuonjâččin
+N+Par:čč^CSH%>id K ;           ! vuonjâččid
+N+Pl+Nom:čč^CSH%>eh K ;        ! vuonjâččeh
+N+Pl+Nom+Use/NG:^CSH%>čeh K ;  ! vuonjâčeh
+N+Pl+Gen:čč^CSH%>ij K ;        ! vuonjâččij
+N+Pl+Gen+Use/NG:^CSH%>čij K ;  ! vuonjâčij
+N+Pl+Acc:^CSH%>ččijd K ;       ! vuonjâččijd
+N+Pl+Acc+Use/NG:^CSH%>čijd K ; ! vuonjâčijd
+N+Pl+Ill:^CSH%>ččáid K ;       ! vuonjâččáid
+N+Pl+Ill+Use/NG:^CSH%>čáid K ; ! vuonjâčáid
+N+Pl+Loc:^CSH%>ččijn K ;       ! vuonjâččijn
+N+Pl+Loc+Use/NG:^CSH%>čijn K ; ! vuonjâčijn
+N+Pl+Com:^CSH%>ččij GUIN ;     ! vuonjâččijguin
+N+Pl+Com+Use/NG:^CSH%>čij GUIN ;  ! vuonjâčijguin
+N+Pl+Abe:^CSH%>ččijttáá K ;       ! vuonjâččijttáá
+N+Pl+Abe+Use/NG:^CSH%>čijttáá K ; ! vuonjâčijttáá



LEXICON 3CEVE !!= @CODE@ only for this lemma. It could go to 3LYEME but needs modifications of rules to get iä:e and -tt-, and the worst part is v:vv
+N+Sg+Nom:eve K ;
+N+Cmp/SgNom:eve Rhash ;
+N+Cmp/SgGen:iäppát Rhash ;
+N+Sg+Gen:iäppát K ;
+N+Sg+Acc:iäppát K ;
+N+Sg+Ill:iäpáttân K ;
+N+Sg+Loc:iäpáttist K ;
+N+Sg+Com:iäpáttáin K ;
+N+Sg+Abe:iäppáttáá K ;
+N+Ess:iäpáttin K ;   
+N+Ess:evveen                    K ;
+N+Par:iäpáttid            K ;
+N+Par:evveed                    K ;

+N+Sg+Nom:iäpátt CPXsuff ;    ! čiäpáttâm, čiäpáttân
+N+Sg+Gen:iäpátt CPXsuff ;    ! čiäpáttân
+N+Sg+Acc:iäpátt CPXsuff ;    ! čiäpáttân
+N+Sg+Ill:iäpáts CPXsuff ;    ! čiäppátsân
+N+Sg+Loc:iäpáttist CPXsuff ; ! čiäpáttistân
+N+Sg+Com:iäpáttijn CPXsuff ; ! čiäpáttijnân
+N+Ess:iäppátn CPXsuff ;      ! čiäppátnân 

+N+Pl+Gen:iäpáttijd CPXsuff ;    ! čiäpáttijdân
+N+Pl+Acc:iäpáttijd CPXsuff ;    ! 
+N+Pl+Ill:iäpáttijd CPXsuff ;    ! 
+N+Pl+Loc:iäpáttijn CPXsuff ;    ! čiäpáttijnân
+N+Pl+Com:iäpáttijd CPXsuffCOM ; ! čiäpáttijdânguin

+N:iäpátt  X_eh_PL ;


LEXICON 3LYEME !!= * ''@CODE@''
+N+Sg+Nom:^FCD^WG^RLEN^SVSH K ;           ! lyeme savo
+N+Cmp/SgNom:^FCD^WG^RLEN^SVSH%>  Rhash ; ! lyemelitte
+N+Cmp/SgGen:  Rhash ;
+N+Cmp/PlGen:^CSH^SVSH%>ij  Rhash ;
+N+Sg+Gen:K ;                   ! luámmán savvoon
+N+Sg+Acc:K ;                   ! luámmán
+N+Sg+Ill:^CSH^SVSH%>ân K ;     ! luáṃánân
+N+Sg+Loc:^CSH^SVSH%>ist K ;    ! luáṃánist
+N+Sg+Com:^CSH^SVSH%>áin K ;    ! luáṃánáin
+N+Sg+Abe:%>ttáá K ;            ! luámmánttáá
+N+Ess:^FCD^WG^RLEN^SLEN%>n K ; ! lyemeen
+N+Ess:^CSH%>in K ;             ! lyeme
+N+Par:^FCD^WG^RLEN^SLEN%>d K ; ! lyemeed
+N+Par:^CSH%>id K ;             ! lyeme
+N:^CSH^SVSH  X_eh_PL ;
+N:^FCD^WG^SVSH%> Nom_DER ;
+N:%> Gen_DER ; 

LEXICON 3HUKSIM  !!= * ''@CODE@'' NGA + Abe blank, SLEN for the rest
3HUKSIM_SG ;
3HUKSIM_PL ;

LEXICON 3HUKSIM_SG  !!= * ''@CODE@'' NGA + Abe blank, SLEN for the rest
+N+Sg+Nom: K ;                 ! huksim
+N+Sg+Gen: K ;                 ! huksim   
+N+Sg+Acc: K ;                 ! huksim
+N+Sg+Ill:^SLEN%>ân K ;        ! huksiimân
+N+Sg+Loc:^SLEN%>ist K ;       ! huksiimist 
+N+Sg+Com:^SLEN%>áin K ;       ! huksiimáin
+N+Sg+Abe:%>ttáá K ;           ! huksimttáá
+N+Ess:^SLEN%>in K ;           ! huksiimin    
+N+Par:^SLEN%>id K ;           ! huksiimid    
+N+Sg+Nom: CPXsuff ;           ! huksiimâm
+N+Sg+Gen: CPXsuff ;           ! huksiimân
+N+Sg+Acc: CPXsuff ;           ! huksiimân
+N+Sg+Ill:^SLEN%>s CPXsuff ;   ! huksimsân
+N+Sg+Loc:^SLEN%>ist CPXsuff ; ! huksiimistân
+N+Sg+Com:^SLEN%>ijn CPXsuff ; ! huksiimijnân
+N+Ess:%>n CPXsuff ;           ! huksimnân 

+N:%> Nom_DER ;
+N+Cmp/SgNom: Rhash ;

LEXICON 3HUKSIM_PL  !!= * ''@CODE@'' plurals for 3HUKSIM
+N:^SLEN X_eh_PL ;
+N+Cmp/SgNom: Rhash ;
+N+Pl+Gen:^SLEN%>ijd CPXsuff ;    ! huksiimijdân
+N+Pl+Acc:^SLEN%>ijd CPXsuff ;    ! huksiimijdân
+N+Pl+Ill:^SLEN%>ijd CPXsuff ;    ! huksiimijdân
+N+Pl+Loc:^SLEN%>ijn CPXsuff ;    ! huksiimijnân
+N+Pl+Com:^SLEN%>ijd CPXsuffCOM ; ! huksiimijdânguin

LEXICON 3KIEDAVUSSAM !!= * ''@CODE@'' stem: :kieđâvušš
+N+Sg+Nom:%>âm K ;        ! kieđâvuššâm
+N+Cmp/SgNom:%>âm Rhash ;
+N+Sg+Gen:%>âm K ;        ! kieđâvuššâm   
+N+Sg+Acc:%>âm K ;        ! kieđâvuššâm
+N+Sg+Ill:%>mân K ;       ! kieđâvušmân
+N+Sg+Loc:%>mist K ;      ! kieđâvušmist 
+N+Sg+Com:%>máin K ;      ! kieđâvušmáin
+N+Sg+Abe:%>âmttáá K ;    ! kieđâvuššâmttáá
+N+Ess:%>min K ;          ! kieđâvušmin    
+N+Par:%>mid K ;          ! kieđâvušmid    
+N+Pl+Nom:%>meh K ;       ! kieđâvušmeh

+N+Sg+Nom:^FCD%>m CPXsuff ;  ! kieđâvušmâm
+N+Sg+Gen:^FCD%>m CPXsuff ;  ! kieđâvušmân
+N+Sg+Acc:^FCD%>m CPXsuff ;  ! kieđâvušmân
+N+Sg+Ill:^FCD%>m CPXsuff ;  ! kieđâvušmân
+N+Sg+Loc:^FCD%>mist CPXsuff ; ! kieđâvušmistân
+N+Sg+Com:^FCD%>mijn CPXsuff ;  ! kieđâvušmijnân

+N+Pl+Gen:^FCD%>m%>ijd CPXsuff ;    ! kieđâvušmijdân
+N+Pl+Acc:^FCD%>m%>ijd CPXsuff ;    ! kieđâvušmijdân
+N+Pl+Ill:^FCD%>m%>ijd CPXsuff ;    ! kieđâvušmijdân
+N+Pl+Loc:^FCD%>m%>ijn CPXsuff ;    ! kieđâvušmijnân
+N+Pl+Com:^FCD%>m%>ijd CPXsuffCOM ; ! kieđâvušmijdânguin

+N:%>m X_eh_PL ;

LEXICON 3POOVSA !!= * ''@CODE@''  soovsa
3POOVSA_SG ;
3POOVSA_PL ;

LEXICON 3POOVSA_SG !!= * ''@CODE@''  soovsa
+N+Sg+Nom:^FCD^WG^RLEN K ;        ! poovsâ
+N+Cmp/SgNom:^FCD^WG^RLEN  Rhash ;
+N+Cmp/SgGen:  Rhash ;
+N+Sg+Gen: K ;                    ! poksâm
+N+Sg+Acc: K ;                    ! poksâm
+N+Sg+Ill:%>ân K ;                ! poksâmân
+N+Sg+Loc:%>ist K ;               ! poksâmist
+N+Sg+Com:%>áin K ;               ! poksâmáin
+N+Sg+Abe:%>ttáá K ;              ! poksâmttáá
+N+Ess:^FCD^WG^RLEN%>n K ;        ! poovsân
+N+Par:^FCD^WG^RLEN%>d K ;        ! poovsâd
+N+Sg+Gen:%> CPXsuff ;  !
+N+Sg+Acc:%> CPXsuff ;  !
+N+Sg+Com:%>ijn CPXsuff ;  !
+N+Sg+Loc:%>st CPXsuff ;  !
+N+Sg+Ill:%>s CPXsuff ; !
+N+Der1+Der/Dimin+N:á X_RASTAGAS ; ! poksâmâš, poksâmáá

LEXICON 3POOVSA_PL !!= * ''@CODE@''  plurals for 3POOVSA
+N+Cmp/SgNom:^FCD^WG^RLEN  Rhash ;
+N+Cmp/PlGen:%>ij  Rhash ;
+N:  X_eh_PL ;
+N+Pl+Gen:%>ijd CPXsuff ;    !
+N+Pl+Acc:%>ijd CPXsuff ;    !
+N+Pl+Ill:%>ijd CPXsuff ;    !
+N+Pl+Com:%>ijd CPXsuffCOM ; !
+N+Pl+Loc:%>ijn CPXsuff ;    !


!! !!Contracted stems
!    ===================

LEXICON C_KAAMUV  !!= * ''@CODE@''
+N: X_KAAMUV ;
+N+Sg+Ill:%>i   K ;               ! kammui
+N+Cmp/SgNom:v^WG^RLEN%>  Rhash ; ! sovskaamuvpaarâid
+N+Cmp/SgGen:^WG^RVSH%>  Rhash ;
+N+Cmp/PlGen:%>i  Rhash ;
+N+Sg+Com:%>in CPXsuff ; ! pennuinân
+N+Sg+Gen:%> CPXsuff ;         ! 
+N+Sg+Acc:%> CPXsuff ;         ! 
+N+Sg+Ill:^SV^SLEN%>s CPXsuff ;   ! kammuusân
+N+Sg+Loc:^SV^SLEN%>st CPXsuff ;  ! Kammuustân
+N+Pl+Gen:^FCD%>id CPXsuff ;  !
+N+Pl+Acc:^FCD%>id CPXsuff ;  !
+N+Pl+Ill:^FCD%>id CPXsuff ;  !
+N+Pl+Com:^FCD%>id CPXsuffCOM ;  !
+N+Pl+Loc:^FCD%>in CPXsuff ;  !

LEXICON X_KAAMUV  !!= * ''@CODE@''
+Sg+Nom:v^WG^RLEN K ;  ! kaamuv
+Ess:v^WG%>in K ;      ! kamuvin
+Ess+Use/NG:%>n K ;    ! kammun
+Par:v^WG%>id K ;      ! kamuvid
+Par+Use/NG:%>d K ;    ! kammud
+Sg+Loc:%>st K ;       ! kammust
X_KAAMUV_COMMON ;

LEXICON X_KAAMUV_COMMON  !!= * ''@CODE@''
+Sg+Gen:^SV^SLEN K ;       ! kammuu 
+Sg+Acc:^SV^SLEN K ;       ! kammuu
+Sg+Com:%>in K;            ! kammuin
+Sg+Abe:^SV^SLEN%>ttáá K ; ! kammuuttáá
+Pl+Nom:^SV^SLEN%>h K ;    ! kammuuh
+Pl+Gen:%>i K ;            ! kammui
+Pl+Acc:%>id K ;           ! kammuid
+Pl+Ill:%>id K ;           ! kammuid 
+Pl+Loc:%>in K ;           ! kammuin
+Pl+Com:%>i GUIN ;         ! kammuiguin
+Pl+Abe:%>ittáá K ;        ! kammuittáá



LEXICON C_POOVIJC  !!= * ''@CODE@'' 
+N+v1+Sg+Nom:j^ÁI^WG K ;  ! poovij puáhhá
+N+v1+Sg+Nom:j^ÁI^WG K ;  ! poovij
+N+v1+Sg+Ill:%>i   K ;    ! kammui
+N+v1+Sg+Loc:%>st K ;     ! puáhhást
+N+v1+Ess:n^CSH%>in K ;   ! puáhánin
+N+v1+Par:n^CSH%>id K ;   ! puáhánid
+N+v1: X_KAAMUV_COMMON ;
 3POOVIJ ;


LEXICON 3POOVIJ  !!= * ''@CODE@''
+N+v2+Sg+Nom:j^ÁI^WG K ;                ! poovij
+N+v2+Cmp/SgNom:j^ÁI^WG^RVSH%>  Rhash ;
+N+v2+Cmp/SgGen:^SV^SLEN%>  Rhash ;
+N+v2+Cmp/PlGen:nj^CSH%>ij  Rhash ;
+N+v2+Sg+Gen:^SV^SLEN K ;               ! puáhháá 
+N+v2+Sg+Acc:^SV^SLEN K ;               ! puáhháá
+N+v2+Sg+Ill:nj^CSH%>ân   K ;           ! puáhánjân 
+N+v2+Sg+Loc:nj^CSH%>ist K ;            ! puáhánjist 
+N+v2+Sg+Com:nj^CSH%>áin K;             ! puáhánjáin 
+N+v2+Sg+Abe:^SVnj^SLEN%>ttáá K ;       ! puáhháánjttáá 
+N+v2+Ess:nj^CSH%>in K ;                ! puáhánjin
+N+v2+Par:nj^CSH%>id K ;                ! puáhánjid

+N+Cmp/PlGen:%>i  Rhash ;
+N+Sg+Com:nj^CSH%>ijn CPXsuff ; ! 
+N+Sg+Gen:nj^CSH%> CPXsuff ;         ! 
+N+Sg+Acc:nj^CSH%> CPXsuff ;         ! 
+N+Sg+Ill:^SV^SLEN%>s CPXsuff ; ! 
+N+Sg+Loc:^SV^SLEN%>st CPXsuff ;  ! 
+N+Pl+Gen:nj^CSH%>ijd CPXsuff ;  !
+N+Pl+Acc:nj^CSH%>ijd CPXsuff ;  !
+N+Pl+Ill:nj^CSH%>ijd CPXsuff ;  !
+N+Pl+Com:nj^CSH%>ijd CPXsuffCOM ;  !
+N+Pl+Loc:nj^CSH%>ijn CPXsuff ;  !

+N+v2:nj^CSH  X_eh_PL ;


LEXICON C_OLMOOS  !!= * ''@CODE@'' lexicon for olmooš
+N+Sg+Nom:^SVš^WG^SLEN^SVLOW K ; ! olmooš
+N+Sg+Gen:^SV^SLEN K ;           ! ulmuu
+N+Sg+Acc:^SV^SLEN K ;           ! ulmuu
+N+Sg+Ill:%>i   K ;              ! ulmui
+N+Sg+Loc:%>st K ;               ! ulmust
+N+Sg+Com:%>in K;                ! ulmuin
+N+Sg+Abe:^SV^SLEN%>ttáá K ;     ! ulmuuttáá
+N+Ess:ž^WG^SVLOW%>in K ;        ! olmožin
+N+Par:ž^WG^SVLOW%>id K ;        ! olmožid
C_OLMOOS_PL ;

LEXICON C_OLMOOS_PL  !!= * ''@CODE@'' 
+N+Cmp/SgNom:^SVš^WG^SLEN^SVLOW%>  Rhash ;
+N+Cmp/SgGen:^SV^SLEN%>  Rhash ;
+N+Cmp/PlGen:%>i  Rhash ;
+N+Pl+Nom:^SV^SLEN%>h K ;    ! ulmuuh
+N+Pl+Gen:%>i K ;            ! ulmui
+N+Pl+Acc:%>id K ;           ! ulmuid
+N+Pl+Ill:%>id K ;           ! ulmuid 
+N+Pl+Loc:%>in K ;           ! ulmuin
+N+Pl+Com:%>i GUIN ;         ! ulmuiguin
+N+Pl+Abe:%>ittáá K ;        ! ulmuittáá
+N:^SVš^WG^SLEN^SVLOW%> Nom_DER ;
+N:^SV^SLEN%> Gen_DER ; 


LEXICON C_KAARBIS  !!= * ''@CODE@''
C_KAARBIS_SG ;
C_KAARBIS_PL ;

LEXICON X_KAARBIS  !!= * ''@CODE@''
X_KAARBIS_SG ;
 :^FCD  X_h_PL ;


LEXICON C_KAARBIS_SG !!= * ''@CODE@''
+N: X_KAARBIS_SG ;
+N+Cmp/SgNom:^WG^RVSH%> Rhash ; !njälgiskävppi kepispoccee ká^RVrbás^ÁI^WG^RLEN%>
!+N+Cmp/SgNom:^WG^RLEN%>  Rhash ; 
+N+Cmp/SgGen:^FCD%> Rhash ;
+N:^WG^RLEN%> Nom_DER ;
+N:^FCD%> Gen_DER ; 
+N+Sg+Com:^FCD%>in CPXsuff ; ! kárbáinis
+N+Sg+Gen:^FCD%> VPXsuff ;   ! kárbás
+N+Sg+Acc:^FCD%> VPXsuff ;   ! kárbás
+N+Sg+Com:^FCD%>in CPXsuff ; ! kárbáinis
+N+Sg+Loc:^FCD%>st CPXsuff ; ! 
+N+Sg+Ill:^FCD%>s CPXsuff ;  !



LEXICON C_KAARBIS_PL
+N:^FCD  X_h_PL ;
+N+Cmp/SgNom:^WG^RVSH%> Rhash ; 
+N+Cmp/PlGen:^FCD%>i Rhash ;
+N+Pl+Gen:^FCD%>id CPXsuff ;  !
+N+Pl+Acc:^FCD%>id CPXsuff ;  !
+N+Pl+Ill:^FCD%>id CPXsuff ;  !
+N+Pl+Com:^FCD%>id CPXsuffCOM ;  !
+N+Pl+Loc:^FCD%>in CPXsuff ;  !

LEXICON X_KAARBIS_SG  !!= * ''@CODE@''
+Sg+Nom:^WG^RLEN K ;        ! käärbis
+Sg+Gen:^FCD K ;            ! kárbá
+Sg+Acc:^FCD K ;            ! kárbá
+Sg+Ill:^FCD%>s   K ;       ! kárbás
+Sg+Loc:^FCD%>st K ;        ! kárbást
+Sg+Com:^FCD%>in K;         ! kárbáin
+Sg+Abe:^FCD^RVSH%>ttáá K ; ! kárbáttáá
+Ess:^WG^RVSH%>in K ;       ! kärbisin
+Par:^WG^RVSH%>id K ;       ! kärbisid

LEXICON C_MORCES  !!= * ''@CODE@''
+N:  X_MORCES  ; 

LEXICON X_MORCES  !!= * ''@CODE@''
+Sg+Nom:^WG^RVSH K ;        ! morčes
+Cmp/SgNom:^WG^RVSH%>  Rhash ;
+Cmp/SgGen:^FCD%>  Rhash ;
+Cmp/PlGen:^FCD%>i  Rhash ;
+Sg+Gen:^FCD K ;            ! morččá
+Sg+Acc:^FCD K ;            ! morččá
+Sg+Ill:^FCD%>s   K ;       ! morččás
+Sg+Loc:^FCD%>st K ;        ! morččást
+Sg+Com:^FCD%>in K;         ! morččáin
+Sg+Abe:^FCD^WG%>ttáá K ;   ! morčáttáá
+Ess:^WG^RVSH%>in K ;       ! morčesin
+Par:^WG^RVSH%>id K ;       ! morčesid
+Pl+Nom:^FCD%>h K ;         ! morččáh
+Pl+Gen:^FCD%>i K ;         ! morččái
+Pl+Acc:^FCD%>id K ;        ! morččáid
+Pl+Ill:^FCD%>id K ;        ! morččáid 
+Pl+Loc:^FCD%>in K ;        ! morččáin
+Pl+Com:^FCD^WG%>i GUIN ;   ! morčáiguin     
+Pl+Abe:^FCD^WG%>ittáá K ;  ! morčáittáá
!+N+Sg+Nom:^FCD VPXsuff12 ; ! 
!+N+Sg+Gen:^FCD VPXsuff12 ; ! 
!+N+Sg+Acc:^FCD VPXsuff12 ; ! 
!+N+Sg+Nom:^FCD VPXsuff3 ;  ! 
!+N+Sg+Gen:^FCD VPXsuff3 ;  ! 
!+N+Sg+Acc:^FCD VPXsuff3 ;  ! 
!+N+Sg+Com:%>in CPXsuff ;   !
!+N+Sg+Ill:^FCD%>s CPXsuff ; 
!+N+Sg+Loc:^FCD%>st CPXsuff ;
!+N+Ess:^FCD%>n CPXsuff ;
!+N+Pl+Gen:%>id CPXsuff ;     !
!+N+Pl+Acc:%>id CPXsuff ;     !
!+N+Pl+Com:%>id CPXsuffCOM ;  !
!+N+Pl+Loc:%>in CPXsuff ;     ! j

LEXICON C_CUNOI  !!= * ''@CODE@''
+N+Sg+Nom:oi4^WG K ;          ! čunoi
+N+Cmp/SgNom:oi4^WG%> Rhash ; !  
 :u C_KUAVSUI_COMMON ;

LEXICON C_PUASUI  !!= * ''@CODE@''
+N+Sg+Nom:i4^WG K ;          ! puásui 
+N+Ess+Use/NG:%>n K ;        ! poccun
+N+Par+Use/NG:%>d K ;        ! poccud
+N+Cmp/SgNom:i4^WG%> Rhash ; !  

C_KUAVSUI_COMMON ;


LEXICON C_ALMAI  !!= * ''@CODE@''
+N+Sg+Nom:i4^WG K ;          ! kuávsui  
+N+Cmp/SgNom:i4^WG%> Rhash ; ! kuávsui
+N+Sg+Ill:j%>ân   K ;        ! almajân
+N+Sg+Ill+Use/NG:%>i   K ;   ! čuánnjái
CUANJA_COMMON ;


LEXICON C_KUAVSUI  !!= * ''@CODE@''
+N+Sg+Nom:i4^WG K ;          ! kuávsui  to get o:uá puásui OBS
+N+Cmp/SgNom:i4^WG%> Rhash ; ! kuávsui
C_KUAVSUI_COMMON ;

LEXICON C_KUAVSUI_COMMON  !!= * ''@CODE@''
+N+Sg+Ill:%>i   K ;          ! čuánnjái
CUANJA_COMMON ;

LEXICON C_CUANJA  !!= * ''@CODE@''
+N+Sg+Nom:^WG K ;          ! čuánjá
+N+Cmp/SgNom:^WG%> Rhash ;  
+N+Sg+Ill:%>i   K ;        ! čuánnjái
CUANJA_COMMON ;


LEXICON CUANJA_COMMON
+N+Cmp/SgGen:^SV^SLEN%> Rhash ;   !  
+N+Cmp/PlGen:%>i Rhash ;           !  
+N+Sg+Gen:^SV^SLEN K ;       ! čuánnjáá
+N+Sg+Acc:^SV^SLEN K ;       ! čuánnjáá
+N+Sg+Loc:%>st K ;           ! čuánnjást
+N+Sg+Com:%>in K;                                 ! čuánnjáin
+N+Sg+Abe:^SV^SLEN%>ttáá K ; ! čuánnjááttáá
+N+Ess:j^WG^RVSH%>in K ;     ! čuánjájin
+N+Par:j^WG^RVSH%>id K ;     ! čuánjájid
+N: X_SVSLENh_PL ;
+N+Sg+Nom: VPXsuff12nom ;    ! 
+N+Sg+Gen: VPXsuff12 ;       ! 
+N+Sg+Acc: VPXsuff12 ;       ! 
+N+Sg+Nom: VPXsuff3 ;        ! 
+N+Sg+Gen: VPXsuff3 ;        ! 
+N+Sg+Acc: VPXsuff3 ;        ! 
+N+Sg+Com:%>in CPXsuff ;  !
+N+Sg+Ill:%>s CPXsuff ; !
+N+Sg+Loc:%>st CPXsuff ;  !
+N+Ess:%>n CPXsuff ;
+N+Pl+Gen:%>id CPXsuff ;  !
+N+Pl+Acc:%>id CPXsuff ;  !
+N+Pl+Ill:%>id CPXsuff ;  !
+N+Pl+Com:%>id CPXsuffCOM ;  !
+N+Pl+Loc:%>in CPXsuff ;  !j



LEXICON X_SVSLENh_PL
+Pl+Nom:^SV^SLEN%>h K ; ! čuánnjááh
+Pl+Gen:%>i K ;         ! čuánnjái
+Pl+Acc:%>id K ;        ! čuánnjáid
+Pl+Ill:%>id K ;        ! čuánnjáid 
+Pl+Loc:%>in K ;        ! čuánnjáin
+Pl+Com:%>i GUIN ;      ! čuánnjáiguin
+Pl+Abe:%>ittáá K ;     ! čuánnjáittáá


LEXICON S_AAIGA !!= * ''@CODE@'' Almost identical with S_AAJA, except for Compounds
AAIGA_COMMON_SG ;
S_AAIGA_PL ;

LEXICON AAIGA_COMMON_SG
+N+Sg+Nom:â^WG^RLEN K ;             ! aaigâ
+N+Sg+Gen:^SV^SLEN K ;              ! aiguu 
+N+Sg+Acc:^SV^SLEN K ;              ! aiguu
+N+Sg+Ill:%>i K ;                   ! aigui 
+N+Sg+Loc:%>st K ;                  ! aigust 
+N+Sg+Loc+Err/Orth:^SV^SLEN%>st K ; ! perruust
+N+Sg+Com:%>in K ;                  ! aiguin
+N+Sg+Abe:^SV^SLEN%>ttáá K ;        ! aiguuttáá
+N+Ess:â^WG^RLEN%>n K ;             ! aaigân^WG?
+N+Par:â^WG^RLEN%>d K ;             ! aaigâd^WG?
+N+Sg+Gen:^SV^SLEN VPXsuff3 ;       ! čaalâ:čallus
+N+Sg+Acc:^SV^SLEN VPXsuff3 ;       !  
+N+Sg+Loc:^SV^SLEN%>st CPXsuff ;    ! čalluustis čallustis
+N+Sg+Loc+Err/Orth:%>st CPXsuff ;   ! čalluustis čallustis
+N+Sg+Com:%>in CPXsuff ;            ! perruinis

LEXICON S_AAIGA_PL !!= * ''@CODE@''
+N+Cmp/SgNom:â^WG^RLEN%> Rhash ; ! aaigâsopâmuš
+N+Cmp/SgGen:^SV^SLEN%> Rhash ;
+N+Cmp/PlGen:%>i Rhash ;
AAIGA_COMMON_PL ;

LEXICON AAIGA_COMMON_PL !!= * ''@CODE@''
+N: X_SVSLENh_PL ;
+N+Cmp/PlGen:%>i Rhash ;
+N+Pl+Gen:%>id CPXsuff ;  !
+N+Pl+Acc:%>id CPXsuff ;  !
+N+Pl+Ill:%>id CPXsuff ;  !
+N+Pl+Loc:%>in CPXsuff ;  !
+N+Pl+Com:%>id CPXsuffCOM ;  !
+N:^SV^SLEN%> Gen_DER ;
+N:â^WG^RLEN%> Nom_DER ; !tuoivâlâš


LEXICON S_AAJA  !!= * ''@CODE@''
+N+Cmp/SgNom:â^WG^RVSH%> Rhash ; ! ajârobdâ
AAIGA_COMMON_SG ;
AAIGA_COMMON_PL ;

LEXICON S_KARRII !!= * ''@CODE@''
+N: X_KARRII ;
+N+Sg+Nom:^SV^SLEN VPXsuff12nom ;  ! nijbám
+N+Sg+Gen:^SV^SLEN VPXsuff12 ;  ! nijbán
+N+Sg+Acc:^SV^SLEN VPXsuff12 ;  ! nijbán
+N+Sg+Nom:^SV^SLEN VPXsuff3 ;  ! nijbes
+N+Sg+Gen:^SV^SLEN VPXsuff3 ;  ! niijbes
+N+Sg+Acc:^SV^SLEN VPXsuff3 ;  ! niijbes
+N+Sg+Ill:%>s CPXsuff ; ! nijbásân
+N+Sg+Loc:%>st CPXsuff ; ! nijbásis
+N+Sg+Com:%>in CPXsuff ;  ! nijbijnis
+N+Ess:%>n CPXsuff ;                         ! nijbenân
+N+Pl+Gen:%>id CPXsuff ;  !
+N+Pl+Acc:%>id CPXsuff ;  !
+N+Pl+Ill:%>id CPXsuff ;  !
+N+Pl+Loc:%>in CPXsuff ;  !
+N+Pl+Com:%>id CPXsuffCOM ;  !

+N+Cmp/SgNom:^SV^SLEN%>  Rhash ;
+N+Cmp/SgGen:^SV^SLEN%>  Rhash ;
+N+Cmp/PlGen:%>i  Rhash ;

LEXICON X_KARRII !!= * ''@CODE@''
+Sg+Nom:^SV^SLEN K ;       ! karrii
+Sg+Gen:^SV^SLEN K ;       ! karrii
+Sg+Acc:^SV^SLEN K ;       ! karrii
+Sg+Ill+Use/NG:%>jân K ;   ! karrijân
+Sg+Ill:%>i K ;            ! karrij
+Sg+Loc:%>st K ;           ! karrist
+Sg+Com:%>in K ;           ! karrijn
+Sg+Abe:^SV^SLEN%>ttáá K ; ! karriittáá
+Ess:%>n K ;               ! karrin
+Par:%>d K ;               ! karrid

X_SVSLENh_PL ;

! px 14.6.2019 dán rádjái lasihuvvon. XXX

LEXICON S_SPAALVAS !!= * ''@CODE@'' 
+N+Sg+Nom:š^WG^RLEN K ; ! spáálváš
+N+Sg+Nom+Err/Orth:âš^WG^RLEN K ; ! spáálvâš
+N+Cmp/SgNom:âš^WG^RVSH%> Rhash ;
+N+Cmp/SgGen:^SV^SLEN%> Rhash ;
+N+Cmp/PlGen:%>i Rhash ;
+N+Sg+Gen:^SV^SLEN K ;            ! spálváá
+N+Sg+Acc:^SV^SLEN K ;            ! spálváá
+N+Sg+Ill:ž^RVSH%>ân K ;          ! spálvážân
+N+Sg+Ill+Use/NG:ž^RLEN%>ân K ;   ! spáálvážân
+N+Sg+Loc:^SV^SLEN%>st K ;        ! spálváást
+N+Sg+Com:%>in K ;                ! spálváin
+N+Sg+Abe:^SV^SLEN%>ttáá K ;      ! spálvááttáá
+N+Ess:ž^WG%>in K ;               ! spálvážin
+N+Ess+Use/NG:ž^WG^RLEN%>in K ;   ! spálvážin
+N+Par:ž^WG%>id K ;               ! spálvážid
+N+Par+Use/NG:^WG^RLEN%>žid K ;   ! spálvážid
+N: X_SVSLENh_PL ;



LEXICON S_TUULAS !!= * ''@CODE@'' ! stem: ku^RVđi
S_TUULAS_SG ;
S_TUULAS_PL ;

LEXICON X_TUULAS !!= * ''@CODE@''
X_TUULAS_SG ;
X_TUULAS_PL ;

LEXICON S_TUULAS_SG !!= * ''@CODE@''
+N: X_TUULAS_SG ;
+N+Cmp/SgNom:âš^WG^RVSH%> Rhash ;
+N+Cmp/SgGen:^SV^WG^RLEN^SLEN%> Rhash ;

LEXICON S_TUULAS_PL !!= * ''@CODE@''
+N: X_TUULAS_PL ;
+N+Cmp/PlGen:^WG^RLEN%>i Rhash ;

LEXICON X_TUULAS_SG !!= * ''@CODE@''
+Sg+Nom:âš^WG^RLEN K ; ! tuulâš
+Sg+Gen:^SV^WG^RLEN^SLEN K ;        ! tuulii
+Sg+Acc:^SV^WG^RLEN^SLEN K ;        ! tuulii
+Sg+Ill:âž^WG^RVSH%>ân K ;          ! tulâžân
+Sg+Ill+Err/Orth:âž^WG^RLEN%>ân K ; ! tuulâžân
+Sg+Loc:^SV^WG^RLEN^SLEN%>st K ;    ! tuuliist
+Sg+Com:^WG^RLEN%>in K ;            ! tuulijn
+Sg+Abe:^SV^WG^RLEN^SLEN%>ttáá K ;  ! tuuliittáá
+Ess:âž^WG^RVSH%>in K ;             ! tulâžin
+Par:âž^WG^RVSH%>id K ;             ! tulâžid


LEXICON X_TUULAS_PL !!= * ''@CODE@''
+Pl+Nom:^SV^WG^RLEN^SLEN%>h K ;         ! tuuliih
+Pl+Gen:^WG^RLEN%>i K ;                         ! tuulij
+Pl+Acc:^WG^RLEN%>id K ;                         ! tuulijd
+Pl+Ill:^WG^RLEN%>id K ;                         ! tuulijd
+Pl+Loc:^WG^RLEN%>in K ;                         ! tuulijn
+Pl+Com:^WG^RVSH%>i GUIN ;                 ! tulijguin
+Pl+Abe:^WG^RVSH%>ittáá K ;                 ! tulijttáá



LEXICON S_KAANDAS_DIM !!= * ''@CODE@''
S_KAANDAS_SG ;
S_KAANDAS_PL ;


LEXICON S_KAANDAS !!= * ''@CODE@''
S_KAANDAS_SG ;
S_KAANDAS_PL ;

LEXICON X_KAANDAS !!= * ''@CODE@''
X_KAANDAS_SG ;
X_KAANDAS_PL ;

LEXICON S_KAANDAS_SG !!= * ''@CODE@''
+N: X_KAANDAS_SG ;

LEXICON S_KAANDAS_PL !!= * ''@CODE@''
+N: X_KAANDAS_PL ;

LEXICON X_KAANDAS_SG !!= * ''@CODE@''
+Sg+Nom:â^WG^RLEN%>š K ; ! kaandâš
+Cmp/SgNom:â^WG%>š  Rhash ;
+Cmp/SgGen:%>ii  Rhash ;
+Cmp/PlGen:%>ij  Rhash ;
+Sg+Gen:%>ii K ;
+Sg+Acc:%>ii K ;
+Sg+Ill:âž^WG%>ân K ;
+Sg+Loc:%>iist K ;
+Sg+Com:%>ijn K ;
+Sg+Abe:%>iittáá K ;
+Ess:â^WG%>žin K ;
+Par:â^WG%>žid K ;

LEXICON X_KAANDAS_PL !!= * ''@CODE@''
+Pl+Nom:%>iih K ;
+Pl+Gen:%>ij K ;
+Pl+Acc:%>ijd K ;
+Pl+Ill:%>ijd K ;
+Pl+Loc:%>ijn K ;
+Pl+Com:%>ij GUIN ;
+Pl+Abe:%>ijttáá K ;




LEXICON S_KUULMIS !!= * ''@CODE@''
+N+Sg+Nom:iš^WG^RLEN K ; ! kuulmiš 
+N+Sg+Gen:ii K ; ! kulmii
+N+Sg+Acc:ii K ; ! kulmii
+N+Sg+Ill:i^WG%>žân K ; ! ku'lmižân
+N+Sg+Loc:ii%>st K ; ! kulmiist
+N+Sg+Com:i%>in K ; ! kulmijn
+N+Sg+Abe:ii%>ttáá K ; ! kulmišttáá
+N+Ess:iž^WG^RVSH%>in K ; ! ku'lmižin
+N+Par:iž^WG^RVSH%>id K ; ! ku'lmižid
+N+Pl+Nom:ii%>h K ;
+N+Pl+Gen:i%>i K ;
+N+Pl+Acc:i%>id K ;
+N+Pl+Ill:i%>id K ;
+N+Pl+Loc:i%>in K ;
+N+Pl+Com:i%>i GUIN ;
+N+Pl+Abe:i%>ittáá K ;


LEXICON S_CISSAAS !!= * ''@CODE@'' 
+N:  X_CISSAAS ;
+N+Cmp/SgNom:^SVš^SLEN%>  Rhash ;
+N+Cmp/SgGen:^SV^SLEN%>  Rhash ;
+N+Cmp/PlGen:%>i  Rhash ;
+N+Sg+Ill:^SVž^SLEN^SVLOW%>ân K ;                ! cissáážân
+N+Ess:^SVž^SLEN^SVLOW%>in K ;                        ! cissáážin
+N+Par:^SVž^SLEN^SVLOW%>id K ;                 ! cissáážid

LEXICON X_CISSAAS !!= * ''@CODE@'' 
+Sg+Nom:^SVš^SLEN K ;                                                         ! cissááš
+Sg+Gen:^SV^SLEN K ;                                                         ! cissáá
+Sg+Acc:^SV^SLEN K ;                                        ! cissáá
!+Sg+Ill:ž^CSH%>ân K ;        ! algažân
!+Sg+Ill+Err/Orth:^SVž^SLEN^SVLOW%>ân K ;                ! cissáážân NEW
+Sg+Loc:^SV^SLEN%>st K ;                                ! cissáást  NEW
+Sg+Com:%>in K ;                                                         ! cissáin
+Sg+Abe:^SV^SLEN%>ttáá K ;                                 ! cissááttáá
 X_SVSLENh_PL ;

LEXICON S_VUALAAS !!= * ''@CODE@'' 
+N: X_VUALAAS;
+N+Cmp/SgNom:^SVš^RLEN^SLEN%>  Rhash ;
+N+Cmp/SgGen:^SV^RLEN^SLEN%>  Rhash ;
+N+Cmp/PlGen:%>i  Rhash ;

LEXICON X_VUALAAS !!= * ''@CODE@'' 
+Sg+Nom:^SVš^RLEN^SLEN K ;                                                         ! vuálááš
+Sg+Gen:^SV^RLEN^SLEN K ;                                                                 ! vuáláá
+Sg+Acc:^SV^RLEN^SLEN K ;                                                                ! vuáláá
+Sg+Ill:ž%>ân K ;                                                        ! vuálážân
+Sg+Loc:^SV^RLEN^SLEN%>st K ;                                                        ! vuáláást
+Sg+Com:%>in K ;                                                         ! vuáláin
+Sg+Abe:^SV^RLEN^SLEN%>ttáá K ;                                                 ! vuálááttáá
+Ess:ž%>in K ;                                                        ! vuálážin
+Par:ž%>id K ;                                                         ! vuálážid
+Pl+Nom:^SV^RLEN^SLEN%>h K ;                                                         ! vuálááh
+Pl+Gen:%>i K ;                                                         ! vuálái
+Pl+Acc:%>id K ;                                                         ! vuáláid
+Pl+Ill:%>id K ;                                                         ! vuáláid
+Pl+Loc:%>in K ;                                                         ! vuáláin
+Pl+Com:%>i GUIN ;                                                 ! vuáláiguin
+Pl+Abe:%>ittáá K ;                                                 ! vuáláittáá


LEXICON S_KUAVDAS !!= * ''@CODE@''  WG or not? vuáŋŋáš not WG, kiärpáš WG
S_KUAVDAS_SG ;
S_KUAVDAS_PL ;

!LEXICON X_KUAVDAS   * ''@CODE@''  WG or not? vuáŋŋáš not WG, kiärpáš WG
!X_KUAVDAS_SG ;
!X_SVSLENh_PL ;

LEXICON S_KUAVDAS_SG
+N:  X_KUAVDAS_SG ;
+N+Cmp/SgNom:š^WG^RVSH%>  Rhash ;
+N+Cmp/SgGen:^SV^SLEN%>  Rhash ; !piäivááčuovâ
+N+Sg+Gen:%> CPXsuff ;  !
+N+Sg+Acc:%> CPXsuff ;  !
+N+Sg+Ill:ž^WG^RVSH%> CPXsuff ;  !
+N+Sg+Loc:ást^WG^RVSH%> CPXsuff ;  !
+N+Sg+Com:%>in CPXsuff ;  !párnáinân
+N+Sg+Loc:%>st CPXsuff ;  !párnáinân
+N+Sg+Ill:%>s CPXsuff ;  !párnáinân
+N+Ess:%>ân CPXsuff ;  !párnáinân



LEXICON S_KUAVDAS_PL
+N:  X_SVSLENh_PL ;
+N+Cmp/PlGen:%>i  Rhash ; !piäivááčuovâ
+N+Pl+Gen:%>id CPXsuff ;  !
+N+Pl+Acc:%>id CPXsuff ;  !
+N+Pl+Ill:%>id CPXsuff ;  !
+N+Pl+Loc:%>in CPXsuff ;  !
+N+Pl+Com:%>id CPXsuffCOM ;  !

LEXICON X_KUAVDAS_SG
+Sg+Nom:^WG^RLEN%>š K ;                 ! kuávdáš piäiváš
+Sg+Nom+Err/Orth:âš^WG^RLEN K ;                 ! kuávdâš piäivâš
+Sg+Gen:^SV^SLEN K ;                         ! kuávdáá piäiváá
+Sg+Acc:^SV^SLEN K ;                        ! kuávdáá piäiváá
+Sg+Ill:ž^WG^RVSH%>ân K ;        ! kuávdážân piäivážân
+Sg+Ill+Err/Orth:ž^WG^RLEN%>ân K ;                !  kuávdážân piäivážân
+Sg+Loc:^SV^SLEN%>st K ;                        ! kuávdáást
+Sg+Com:%>in K ;                         ! kuávdáin
+Sg+Abe:^SV^SLEN%>ttáá K ;                 ! kuávdááttáá
+Ess:ž^WG^RVSH%>in K ;                ! kuávdážin
+Ess+Err/Orth:ž^WG^RLEN%>in K ;                        ! páárnážin
+Par:ž^WG^RVSH%>id K ;                ! kuávdážid
+Par+Err/Orth:ž^WG^RLEN%>id K ;                         ! páárnážid

LEXICON S_ALGAAS !!= * ''@CODE@'' 
+N+Sg+Ill:ž^CSH%>ân K ;        ! algažân
+N+Ess:ž^CSH%>in K ;                ! algažin
+N+Par:ž^CSH%>id K ;                ! algažid
+N:  X_CISSAAS ;
+N+Cmp/SgNom:^SVš^SLEN%>  Rhash ;
+N+Cmp/SgGen:^SV^SLEN%>  Rhash ;
+N+Cmp/PlGen:%>i  Rhash ;



LEXICON S_KUADHUS !!= * ''@CODE@'' 
+N+Sg+Nom:š^WG^RLEN K ;                                         ! ááhuš
+N+Cmp/SgNom:š^WG^RVSH%> Rhash ;
+N+Cmp/SgGen:^SV^SLEN%> Rhash ;
+N+Cmp/PlGen:%>i Rhash ;
+N+Sg+Gen:^SV^SLEN K ;                                                 ! ahhuu
+N+Sg+Acc:^SV^SLEN K ;                                                ! ahhuu
!+N+Sg+Ill:ž^WG%>ân K ;                                ! áhužân
+N+Sg+Ill+Err/Orth:ž^WG%>ân K ;                                ! áhužân NEW
+N+Sg+Ill:^SVž^WG^SLEN%>ân K ;                                ! áhuužân NEW
+N+Sg+Loc:^SV^SLEN%>st K ;                                                ! ahhuust
+N+Sg+Com:%>in K ;                                                 ! ahhuin
+N+Sg+Abe:^SV^SLEN%>ttáá K ;                                         ! ahhuuttáá
+N+Ess:^SVž^WG^SLEN%>in K ;                                        ! áhužin
+N+Par:^SVž^WG^SLEN%>id K ;                                                 ! áhužid
+N: X_SVSLENh_PL ;

LEXICON S_KAAHUS !!= * ''@CODE@'' 
+N:  X_KAAHUS_notILL ;
+N+Cmp/SgNom:š^CSH^RLEN%> Rhash ;
+N+Cmp/SgGen:^SV^SLEN%> Rhash ;
+N+Cmp/PlGen:%>i Rhash ;
+N+Sg+Ill:^SVž^SLEN%>ân K ;                                ! kahhuužân

LEXICON X_KAAHUS_notILL !!= * ''@CODE@'' 
+Sg+Nom:š^CSH^RLEN K ;                                         ! kááhuš ka^RVhhu^CSH^RLEN%>š
+Sg+Gen:^SV^SLEN K ;                                                 ! kahhuu
+Sg+Acc:^SV^SLEN K ;                                                ! kahhuu
+Sg+Loc:^SV^SLEN%>st K ;                                                ! kahhuust
+Sg+Com:%>in K ;                                                 ! kahhuin
+Sg+Abe:^SV^SLEN%>ttáá K ;                                         ! kahhuuttáá
+Ess:^SVž^SLEN%>in K ;                                        ! kahhuužin
+Ess+Err/Orth:ž^CSH%>in K ;                                        ! káhužin
+Par:^SVž^SLEN%>id K ;                                                 ! kahhuužid
+Par+Err/Orth:ž^CSH%>id K ;                                                 ! káhužid
 X_SVSLENh_PL ;

LEXICON S_SUOLLUS !!= * ''@CODE@'' 
+N:  X_SUOLLUS ;
+N+Cmp/SgNom:š%> Rhash ;
+N+Cmp/SgGen:^SV^SLEN%> Rhash ;
+N+Cmp/PlGen:%>i Rhash ;

LEXICON X_SUOLLUS !!= * ''@CODE@'' 
+Sg+Nom:š^RLEN K ;                                 
+Sg+Gen:^SV^SLEN K ;                 
+Sg+Acc:^SV^SLEN K ;                
+Sg+Ill:^SVž^SLEN%>ân K ; ! suolluužân        
+Sg+Loc:^SV^SLEN%>st K ;        
+Sg+Com:%>in K ;                         
+Sg+Abe:^SV^SLEN%>ttáá K ;         
+Ess+Err/Orth:^SVž^SLEN%>in K ;        
+Ess:ž%>in K ;                                        
+Par+Err/Orth:^SVž^SLEN%>id K ; 
+Par:ž%>id K ;                                         
 X_SVSLENh_PL ;



LEXICON 4C_RASTAGAS    !!= * ''@CODE@'' 
+N: X_RASTAGAS ;
+N+Cmp/SgNom:âš%>  Rhash ;
+N+Cmp/SgGen:^SV^SLEN%>  Rhash ;
+N+Cmp/PlGen:%>i  Rhash ;

LEXICON X_RASTAGAS  !!= * ''@CODE@'' 
+Sg+Nom:âš K ;                 ! rástágâš
+Sg+Gen:^SV^SLEN K ;                 ! rástágáá
+Sg+Acc:^SV^SLEN K ;                 ! rástágáá
+Sg+Ill:âž%>ân K ;        ! rástágâžân
+Sg+Loc:^SV^SLEN%>st K ;         ! rástágáást
+Sg+Com:%>in K ;         ! rástágáin
+Sg+Abe:^SV^SLEN%>ttáá K ;         ! rástágááttáá
+Ess:âžž%>ân K ;                 ! rástágâžžân
+Par:âžž%>âd K ;                 ! rástágâžžâd
 X_SVSLENh_PL ;


LEXICON 3OPPUS  !!= * ''@CODE@'' 
+N+Sg+Ill:^SVž^SLEN%>ân K ;        ! oppuužân
+N+Ess:^SVž^SLEN%>in K ;                 ! oppuužin
+N+Par:^SVž^SLEN%>id K ;                 ! oppuužid
ALMAS_COMMON ;

LEXICON 3ALMAS  !!= * ''@CODE@'' 
+N+Sg+Ill:ž%>ân K ;        ! almažân 
+N+Ess:ž%>in K ;                 ! almažin
+N+Par:ž%>id K ;                 ! almažid
ALMAS_COMMON ;

LEXICON ALMAS_COMMON  !!= * ''@CODE@'' 
+N+Sg+Nom:š K ;                         ! oppuš
+N+Cmp/SgNom:š%>  Rhash ;
+N+Cmp/PlGen:^SVž^SLEN%>ij  Rhash ;
+N+Sg+Gen:^SVž^SLEN%>ii K ;         ! oppuužii
+N+Sg+Acc:^SVž^SLEN%>ii K ;         ! oppuužii
+N+Sg+Loc:^SVž^SLEN%>iist K ; ! oppuužiist
+N+Sg+Com:^SVž^SLEN%>áin K ;         ! oppuužáin
+N+Sg+Abe:^SVž^SLEN%>iittáá K ; ! oppuužiittáá
+N+Pl+Nom:^SVž^SLEN%>iih K ;         ! oppuužiih
+N+Pl+Gen:^SVž^SLEN%>ij K ;         ! oppuužij
+N+Pl+Acc:^SVž^SLEN%>ijd K ;         ! oppuužijd
+N+Pl+Ill:^SVž^SLEN%>áid K ;         ! oppuužáid
+N+Pl+Loc:^SVž^SLEN%>ijn K ;         ! oppuužijn
+N+Pl+Com:^SVž^SLEN%>ij GUIN ; ! oppuužijguin
+N+Pl+Abe:^SVž^SLEN%>ijttáá K ; ! oppuužijttáá





LEXICON C_SARVES !!= * ''@CODE@'' sarves, jalŋes 
C_SARVES_SG ;
C_SARVES_PL ;

LEXICON C_SARVES_SG
+N:  X_SARVES_SG ;
+N+Cmp/SgNom:es  Rhash ;
+N+Cmp/SgGen:a  Rhash ; !
+N+Sg+Gen:a VPXsuff ;  !
+N+Sg+Acc:a VPXsuff ;  !
+N+Sg+Ill:as CPXsuff ;  !
+N+Sg+Loc:ast CPXsuff ;  !
+N+Sg+Com:ain CPXsuff ;
+N+Ess:esin CPXsuff ;  

LEXICON C_SARVES_PL
+N:  X_SARVES_PL ;
+N+Cmp/PlGen:i  Rhash ; !piäivááčuovâ
+N+Pl+Gen:id CPXsuff ;  !
+N+Pl+Acc:id CPXsuff ;  !
+N+Pl+Ill:id CPXsuff ;  !
+N+Pl+Loc:in CPXsuff ;  !
+N+Pl+Com:id CPXsuffCOM ;  !

LEXICON X_SARVES_SG
+Sg+Nom:es K ;
+Sg+Gen:a K ;
+Sg+Acc:a K ;
+Sg+Ill:as K ;
+Sg+Loc:ast K ;
+Sg+Com:ain K ;
+Sg+Abe:attáá K ;
+Ess:esin K ;
+Par:esid K ;

LEXICON X_SARVES_PL
+Pl+Nom:ah K ;
+Pl+Gen:ai K ;
+Pl+Acc:aid K ;
+Pl+Ill:aid K ;
+Pl+Loc:ain K ;
+Pl+Com:ai GUIN ;
+Pl+Abe:aittáá K ;



!! !4-syllabic

LEXICON NELJA !!= @CODE@ ad hoc , 
+N+Sg+Nom: K ; ! 


LEXICON 4COHASAS  !!= * ''@CODE@'' 
+N: LAS_COMMON ;
+N: LAS_SUF ;

LEXICON 4JOTOLAH  !!= * ''@CODE@'' 
+N+Sg+Nom:âh K ;
JOHTOLAH_OBL ;
+N+Sg+Acc:uvâ VPXsuff3 ;
+N+Sg+Gen:uvâ VPXsuff3 ;

LEXICON JOHTOLAH_OBL    !!= * ''@CODE@'' common for N and A
+N+Sg+Gen:uv K ;
+N+Sg+Acc:uv K ;
+N+Sg+Ill:âh%>ân K ;
+N+Sg+Loc:uvv%>âst K ;
+N+Sg+Loc+Use/NG:uv%>âst K ; ! 
+N+Sg+Com:uvv%>áin K ;
+N+Sg+Com+Use/NG:uv%>áin K ;
+N+Sg+Abe:uv%>ttáá K ;
+N+Ess:âhhâ%>n K ;
+N+Par:âhhâ%>d K ;
4JOTOLAH_PL ;

LEXICON 4JOTOLAH_PL  !!= * ''@CODE@'' 
+N+Cmp/SgNom:âh Rhash ;
+N+Cmp/SgGen:uv Rhash ; ! XXX
+N+Cmp/PlGen:uvâ%>i Rhash ; ! XXX
+N:âh Nom_DER ;
+N+Pl+Nom:uva%>h K ;
+N+Pl+Gen:uvâ%>i K ;
+N+Pl+Acc:uvâ%>id K ;
+N+Pl+Ill:uvvá%>id K ;
+N+Pl+Loc:uvâ%>in K ;
+N+Pl+Com:uvâ%>i GUIN ;
+N+Pl+Abe:uvâ%>ittáá K ;


LEXICON 4KAPULUH  !!= * ''@CODE@'' 
+N+Sg+Nom:uh K ;
+N+Sg+Nom:oh K ;
+N+Sg+Nom:âh K ;
+N+Sg+Loc:uvvâst K ;
+N+Sg+Com:uváin K ;
+N+Ess:uhhân K ;
+N+Ess:ohhân K ;
+N+Par:uhhâd K ;
+N+Par:ohhâd K ;
JOHTOLAH_OBL ;
+N+Cmp/SgNom:uh Rhash ;
+N+Cmp/SgGen:uv Rhash ; ! XXX
+N+Cmp/PlGen:uvâ%>i Rhash ; ! XXX
+N:âh Nom_DER ;


LEXICON 4KUBALOH  !!= * ''@CODE@'' 
+N+Sg+Nom:oh K ;
+N+Cmp/SgNom:oh Rhash ;
+N+Cmp/SgGen:uv Rhash ; ! XXX
+N+Cmp/PlGen:uvâ%>i Rhash ; ! XXX
+N:âh Nom_DER ;
JOHTOLAH_OBL ;


LEXICON 4LAS_NOUN !!= * ''@CODE@'' 
+N: LAS_COMMON ;
+N+Cmp/SgNom:âš Rhash ;
+N+Cmp/SgGen:âš Rhash ;
+N+Cmp/PlGen:ij Rhash ;


LEXICON LAS_COMMON !!= * ''@CODE@'' 
X_LAS_COMMON_SG ;
X_LAS_COMMON_PL ;

LEXICON X_LAS_COMMON_SG !!= * ''@CODE@'' normâl lâš:-lii-nouns and adjs
+Sg+Nom:âš K ;
+Sg+Nom+Err/Orth:aš K ;
+Sg+Gen:ii K ;
+Sg+Acc:ii K ;
+Sg+Ill:âžâ%>n K ;
+Sg+Loc:ii%>st K ;
+Sg+Com:i%>in K ;
+Sg+Abe:ii%>ttáá K ;
+Ess:âžžâ%>n K ;
+Par:âžžâ%>d K ;


LEXICON X_LAS_COMMON_PL !!= * ''@CODE@'' NOrmal plural and plural tantum cases, olympialiih
+Pl+Nom:ii%>h K ;
+Pl+Gen:ij K ;
+Pl+Acc:i%>id K ;
+Pl+Ill+Use/NG:i%>id K ;
+Pl+Ill:áid K ;
+Pl+Loc:i%>in K ;
+Pl+Com:ij GUIN ;
+Pl+Abe:ij%>ttáá K ;


LEXICON OLYMPIALIIH_PL
+N: X_LAS_COMMON_PL ;
+N+Cmp/SgNom:âš Rhash ;
+N+Cmp/PlGen:ij Rhash ;



LEXICON LAS_SUF  !!= * ''@CODE@'' 
+Sg+Gen:áá K ;
+Sg+Acc:áá K ;
+Sg+Ill:%>âžân K ;
+Sg+Loc:áá%>st K ;
+Sg+Com:á%>in K ;
+Ess:âžž%>ân K ;
+Par:âžž%>âd K ;
+Pl+Nom:áá%>h K ;
+Pl+Gen:á%>i K ;
+Pl+Acc:á%>id K ;
+Pl+Ill:á%>id K ;
+Pl+Loc:á%>in K ;
+Pl+Com:á%>i GUIN ;
+Pl+Abe:á%>ittáá K ;


LEXICON MUS_NOUN  !!= type uáiváámus, aldemus
+N+Sg+Nom:s K ;
+N+Sg+Gen:u K ;
+N+Sg+Acc:u K ;
+N+Sg+Ill:%>in K ;
+N+Sg+Loc:%>ust K ;
+N+Sg+Com:%>in K ;
+N+Sg+Abe:%>uttáá K ;
+N+Ess:žž%>ân K ;
+N+Par:žž%>âd K ;
+N+Pl+Nom:%>uh K ; 
+N+Pl+Nom+Err/Orth:%>sah K ; ! 11 uáiváámusah in corp
+N+Pl+Gen:%>i K ;
+N+Pl+Acc:%>id K ;
+N+Pl+Ill:%>id K ;
+N+Pl+Loc:%>in K ;
+N+Pl+Com:%>i GUIN ;
+N+Pl+Abe:%>ittáá K ;
+N+Cmp/SgNom:s Rhash ;
+N+Cmp/SgGen:u Rhash ;
+N+Cmp/PlGen:%>i Rhash ;


!! !!Contracted stems
!    ================


LEXICON C_EIJE 
+v1:ijje C_LOHHEE ;
+v2:ei4je C_LOHHEE ;

LEXICON C_LOHHEE !!= * ''@CODE@'' 
C_LOHHEE_SG ;
C_LOHHEE_PL ;

LEXICON C_LOHHEE_SG !!= * ''@CODE@'' redirects to  C_TAHHEE, but adds NomAg
+N+NomAg: X_TAHHEE_SG ;
+N+NomAg+Cmp/SgNom:^SV^SLEN Rhash ;
+N+NomAg+Cmp/SgGen:^SV^SLEN Rhash ;
+N+NomAg+Sg+Nom:^EA VPXsuff12nom ;  ! 
+N+NomAg+Sg+Gen:^EA VPXsuff12 ;  ! 
+N+NomAg+Sg+Acc:^EA VPXsuff12 ;  ! 
+N+NomAg+Sg+Nom: VPXsuff3 ;  ! 
+N+NomAg+Sg+Gen: VPXsuff3 ;  ! 
+N+NomAg+Sg+Acc: VPXsuff3 ;  ! 
+N+NomAg+Sg+Ill:^EA%>s CPXsuff ; !
+N+NomAg+Sg+Loc:%>st CPXsuff ; !
+N+NomAg+Sg+Com:%>i3n CPXsuff ;  ! 
+N+NomAg:^SV^SLEN%> Nom_DER ;
+N+NomAg+Der1+Der/Dimin: 3OPPUS ; !elleežijd  elleežii

LEXICON C_LOHHEE_PL !!= * ''@CODE@'' redirects to  C_TAHHEE, but adds NomAg
+N+NomAg: X_TAHHEE_PL ;
+N+NomAg+Cmp/PlGen:%>i3 Rhash ;
!+N+NomAg+Pl+Gen:^WG%>id CPXsuff ;  !
!+N+NomAg+Pl+Acc:^WG%>id CPXsuff ;  !
!+N+NomAg+Pl+Com:^WG%>id CPXsuffCOM ;  !
+N+NomAg+Pl+Gen:%>i3d CPXsuff ;  !
+N+NomAg+Pl+Acc:%>i3d CPXsuff ;  !
+N+NomAg+Pl+Ill:%>i3d CPXsuff ;  !
+N+NomAg+Pl+Com:%>i3d CPXsuffCOM ;  !
+N+NomAg+Pl+Loc:%>i3n CPXsuff ;  !


LEXICON C_TAHHEE !!= * ''@CODE@''
C_TAHHEE_SG ;
C_TAHHEE_PL ;

LEXICON C_TAHHEE_SG !!= * ''@CODE@'' 
+N: X_TAHHEE_SG ;
+N+Cmp/SgNom:^SV^SLEN Rhash ;
+N+Cmp/SgGen:^SV^SLEN Rhash ;
+N+Sg+Nom:^EA VPXsuff12nom ;  ! 
+N+Sg+Gen:^EA VPXsuff12 ;  ! 
+N+Sg+Acc:^EA VPXsuff12 ;  ! 
+N+Sg+Nom: VPXsuff3 ;  ! 
+N+Sg+Gen: VPXsuff3 ;  ! 
+N+Sg+Acc: VPXsuff3 ;  ! 
+N+Sg+Ill:^EA%>s CPXsuff ; !
+N+Sg+Loc:^SV^SLEN%>st CPXsuff ; !
+N+Sg+Com:^SV^SLEN%>i3n CPXsuff ;  ! 
+N:^SV^SLEN%> Nom_DER ;

LEXICON C_TAHHEE_PL !!= * ''@CODE@'' 
+N: X_TAHHEE_PL ;
+N+Pl+Gen:^SV^SLEN^WG%>id CPXsuff ;  !
+N+Pl+Acc:^SV^SLEN^WG%>id CPXsuff ;  !
!+N+Pl+Com:^WG%>id CPXsuffCOM ;  !
+N:^SV^SLEN%> Nom_DER ;
+N+Pl+Gen:%>i3d CPXsuff ;  !
+N+Pl+Acc:%>i3d CPXsuff ;  !
+N+Pl+Ill:%>i3d CPXsuff ;  !
+N+Pl+Com:%>i3d CPXsuffCOM ;  
+N+Pl+Loc:%>i3n CPXsuff ;  ! myerssee+N+Pl+Loc dsdfsdfdsaffs
+N+Cmp/SgNom:^SV^SLEN Rhash ;

LEXICON X_TAHHEE !!= * ''@CODE@'' ee-final contract, -ei instead of -ij not-nomen-agentis
X_TAHHEE_SG ;
X_TAHHEE_PL ;

LEXICON X_TAHHEE_SG !!= * ''@CODE@'' ee-final contract, -ei instead of -ij
+Sg+Nom:^SV^SLEN FLAG_CTAHHEE ;                                ! tahhee
+Sg+Gen:^SV^SLEN FLAG_CTAHHEE ;                                ! tahhee
+Sg+Acc:^SV^SLEN FLAG_CTAHHEE ;                                ! tahhee
+Sg+Ill:%>i3 FLAG_CTAHHEE ;                                ! tahhei
+Sg+Loc:%>st FLAG_CTAHHEE ;                 ! tahhest ! stem e > 0
+Sg+Com:%>i3n FLAG_CTAHHEE ;                ! tahhein
+Sg+Abe:^SV^SLEN%>ttáá FLAG_CTAHHEE ;                ! tahheettáá
+Ess:%>n        FLAG_CTAHHEE ;                        ! tahhen
+Par:%>d        FLAG_CTAHHEE ;                        ! tahhed

LEXICON X_TAHHEE_PL !!= * ''@CODE@'' ee-final contract, plural forms
+Pl+Nom:^SV^SLEN%>h FLAG_CTAHHEE ;                        ! tahheeh
+Pl+Gen:%>i3 FLAG_CTAHHEE ;                 ! tahhei
+Pl+Acc:%>i3d FLAG_CTAHHEE ;                 ! tahheid
+Pl+Ill:%>i3d FLAG_CTAHHEE ;                 ! tahheid
+Pl+Loc:%>i3n FLAG_CTAHHEE ;                ! tahhein
+Pl+Com:%>i3guin FLAG_CTAHHEE ;        ! tahheiguin
+Pl+Com+Use/NG:%>i3gijn FLAG_CTAHHEE ;        ! tahheiguin
+Pl+Abe:%>i3ttáá FLAG_CTAHHEE ;         ! tahheittáá


!! !!Comitative plural variation

LEXICON GUIN  !!= * ''@CODE@'' is here to give -guin and the Use/NG -gijn.
       :guin K ;
+Use/NG:gijn K ;

!! !!Derivations
! =================================



! LEXICON 2_DIM !!= * ''@CODE@'' kissá + Der/Dim + this lexicon
! +N+Sg+Nom:^RLEN%>š K ;                         !
! +N+Sg+Gen:^SV^SLEN K ;                         !
! +N+Sg+Acc:^SV^SLEN K ;                        !
! +N+Sg+Loc:^SV^SLEN%>st K ;                !
! +N+Sg+Ill:^CSHž%>ân K ;                    !
! +N+Ess:^SVž^SLEN^SVLOW%>in K ;        !
! +N+Par:^SVž^SLEN^SVLOW%>id K ;         !
! +N+Sg+Com:%>in K ;                                 !
! +N+Sg+Abe:^SV^SLEN%>ttáá K ;         !
! +N: X_SVSLENh_PL ;
! +N+Cmp/SgNom:^SVš^SLEN%>  Rhash ;
! +N+Cmp/SgGen:^SV^SLEN%>  Rhash ;
! +N+Cmp/PlGen:%>i  Rhash ;





!!! !2MAANU lexicon family
!
!LEXICON 2MAANU !!= * ''@CODE@'' WG, blank Ill, RVSH, CLEN for Ess/Par
!2MAANU_SG ;
!2MAANU_PL ;
!
!!LEXICON X_MAANU  * ''@CODE@''
!!X_MAANU_SG ;
!!X_SAAMI_PL ;
!
!LEXICON 2MAANU_SG !!= * ''@CODE@''
!+N:  X_MAANU_SG ;
!+N:^WG^RVSH%> Gen_DER ;
!+N:%> Nom_DER ;
!+N+Cmp/SgNom:^RVSH%> Rhash ;
!+N+Cmp/SgGen:^WG^RVSH%> Rhash ;
!+N+Sg+Nom:^CLEN VPXsuff12nom ;  !
!+N+Sg+Acc:^CLEN VPXsuff12 ;  !
!+N+Sg+Gen:^CLEN VPXsuff12 ;  !
!+N+Sg+Nom:^CLEN VPXsuff3 ;  !
!+N+Sg+Acc:^WG VPXsuff3 ;  !
!+N+Sg+Gen:^WG VPXsuff3 ;  !
!+N+Sg+Ill:^RVSH%>s CPXsuff ; !
!+N+Sg+Loc:^WG^RVSH%>st CPXsuff ;  !
!+N+Sg+Com:^WG^RVSH%>in CPXsuff ;  !
!+N+Ess:^RVSH%>n CPXsuff ;               ! mánunân
!
!
!LEXICON 2MAANU_PL !!= * ''@CODE@''
!+N:  X_SAAMI_PL ;
!+N+Cmp/PlGen:^WG^RVSH%>i Rhash ;
!+N+Pl+Loc:^WG^RVSH%>in CPXsuff ;  !
!+N+Pl+Gen:^WG^RVSH%>id CPXsuff ;  !
!+N+Pl+Acc:^WG^RVSH%>id CPXsuff ;  ! 
!+N+Pl+Ill:^WG^RVSH%>id CPXsuff ;  ! 
!+N+Pl+Com:^WG^RVSH%>id CPXsuffCOM ;  ! 
!
!
!LEXICON X_MAANU_SG !!= * ''@CODE@''
!+Sg+Nom: K ;               ! mááṇu
!+Sg+Gen:^WG K ;     ! máánu
!+Sg+Acc:^WG K ;     ! máánu
!+Sg+Ill:^CSH%>n K ;      ! mááṇun
!+Sg+Loc:^WG%>st K ; ! máánust
!+Sg+Com:^WG^SVLOW%>in K ; ! máánoin
!+Sg+Abe:^WG^RVSH%>ttáá K ;     ! mánuttáá 
!+Ess:^CLEN%>n K ;               ! máánnun
!+Par:^CLEN%>d K ;               ! máánnud 
!
!

!! !2STAALU lexicon family

!LEXICON 2STAALU !!= * ''@CODE@'' like 2LAAVU, but long vowel in cmp gen. 
!2STAALU_SG ;
!2RAAVHU_PL ;
!
!
!
!LEXICON 2STAALU_SG !!= * ''@CODE@'' stáálu
!+N: X_LAAVU_SG ;
!+N+Cmp/SgNom:^RVSH%> Rhash ;
!+N+Cmp/SgGen:^WG^RVSH%> Rhash ; ! 
!+N+Cmp/SgGen:^WG%> Rhash ; ! 
!+N+Sg+Nom:^CLEN VPXsuff12nom ;  !
!+N+Sg+Gen:^CLEN VPXsuff12 ;  !         
!+N+Sg+Acc:^CLEN VPXsuff12 ;  !         
!+N+Sg+Nom:^CLEN VPXsuff3 ;  !        
!+N+Sg+Gen:^WG VPXsuff3 ;  !         
!+N+Sg+Acc:^WG VPXsuff3 ;  !         
!+N+Sg+Ill:^RVSH%>s CPXsuff ; !  
!+N+Sg+Loc:^WG^RVSH%>st CPXsuff ;  !         
!+N+Sg+Com:^WG^RVSH%>in CPXsuff ;  !  
!+N+Ess:^RVSH%>n CPXsuff ;               !  
!+N:%> Nom_DER ;
!+N:^WG^RVSH%> Gen_DER ; !
!+N+Der1+Der/Dimin: STAALU_DIM ; !
!


!LEXICON S_KIEDAS   * ''@CODE@'' Not in use
!+N+Sg+Nom:âš^WG^RLEN K ; ! kaandâš
!+N+Cmp/SgNom:âš^WG^RLEN%>  Rhash ;
!+N+Cmp/SgNom:^SV^SLEN%>  Rhash ;
!+N+Cmp/PlGen:%>i  Rhash ;
!+N+Sg+Gen:^SV^SLEN K ; ! kandii
!+N+Sg+Acc:^SV^SLEN K ; ! kandii
!+N+Sg+Ill:âž^RVSH%>ân K ;  ! ka´ndâžân
!+N+Sg+Loc:^SV^SLEN%>st K ; ! kandiist
!+N+Sg+Com:%>in K ; ! kandijn
!+N+Sg+Abe:^SV^SLEN%>ttáá K ; ! kandiittáá
!+N+Ess:âž^RVSH%>in K ; ! ka´ndâžin
!+N+Par:âž^RVSH%>id K ; ! ka´ndâžid
!+N+Pl+Nom:^SV^SLEN%>h K ; ! kandiih
!+N+Pl+Gen:%>i K ; ! kandij
!+N+Pl+Acc:%>id K ; ! kandijd
!+N+Pl+Ill:%>id K ; ! kandijd
!+N+Pl+Loc:%>in K ; ! kandijn
!+N+Pl+Com:^RVSH%>i GUIN ; ! kandijguin
!+N+Pl+Com+Err/Orth:^RVSH%>igijn K ; ! kandijguin
!+N+Pl+Abe:^RVSH%>ittáá K ; ! kandijttáá



!LEXICON 3KUALUS   !!* ''@CODE@'' ,  3RUONAS as CSH
!+N+Sg+Nom:^WG^RLEN K ;        ! kuálus 
!+N+Cmp/SgNom:^WG^RLEN%> Rhash ;
!+N+Cmp/SgGen: Rhash ;
!+N+Cmp/PlGen:%>ij Rhash ;
!+N+Sg+Gen: K ;                             ! kuállus
!+N+Sg+Acc: K ;                             ! kuállus
!+N+Sg+Ill:^CSH^RVSH%>ân K ;                         ! kuá'Lusân
!+N+Sg+Loc:^CSH^RVSH%>ist K ; ! kuá'Lusist
!+N+Sg+Com:^CSH^RVSH%>áin K ; ! kuá'Lusáin
!+N+Sg+Abe:%>ttáá K ; ! kuállusttáá
!+N+Ess:^WG%^RVSH%>in K ;   ! kuá'lusin
!+N+Par:^WG^RVSH%>id K ;        ! kuá'lusid
!+N+Pl+Nom:^CSH^RVSH%>eh K ;  ! kuá'Luseh
!+N+Pl+Gen:^CSH^RVSH%>ij K ;  ! kuá'Lusij
!+N+Pl+Acc:^CSH^RVSH%>ijd K ; ! kuá'Lusijd
!+N+Pl+Ill:^CSH^RVSH%>áid K ; ! kuá'Lusáid
!+N+Pl+Loc:^CSH^RVSH%>ijn K ; ! kuá'Lusijn
!+N+Pl+Com:^CSH^RVSH%>ij GUIN ;  ! kuá'Lusijguin
!+N+Pl+Com+Err/Orth:^CSH^RVSH%>ijgijn K ;  ! kuá'Lusijguin
!+N+Pl+Abe:^CSH^RVSH%>ijttáá K ;  ! kuá'Lusijttáá
!+N:^WG^RLEN%> Nom_DER ;
!+N:%> Gen_DER ; 
!

!LEXICON 3RUOTAS !!= @CODE@ 
!+N+Cmp/SgNom:^WG^RLEN%> Rhash ;
!+N+Cmp/SgGen: Rhash ;
!+N+Cmp/PlGen:%>ij Rhash ;
!+N: X_RUOTAS ;
!+N:^CSH^RLEN%> Nom_DER ;
!+N:%> Gen_DER ; 
!+Sg+Gen: CPXsuff ;  ! 
!+Sg+Acc: CPXsuff ;  ! pirrâsis
!+Sg+Ill:âs CPXsuff ;  ! pirrâsâsân
!+N+Sg+Nom:%>â VPXsuff12nom ;  ! ruottâsâm
!+N+Sg+Nom:%>i VPXsuff3 ;  !        ruottâsis
!+N+Sg+Gen:%>â VPXsuff12 ;  ! ruottâsân
!+N+Sg+Acc:%>â VPXsuff12 ;  ! 
!+N+Sg+Gen:%>i VPXsuff3 ;  ! 
!+N+Sg+Acc:%>i VPXsuff3 ;  ! 
!+N+Sg+Loc:^FCD%>st CPXsuff ; ! ruottâstis
!+N+Sg+Loc+Use/NG:%>ist CPXsuff ;        ! ruottâsistis
!+N+Sg+Ill:%>s CPXsuff ;        ! ruottâssis
!+N+Sg+Com:%>ijn CPXsuff ;        ! ruottâsijnân
!+N+Pl+Loc:%>ijn CPXsuff ;  ! ruottâsijnân
!+N+Pl+Gen:%>ijd CPXsuff ;  ! ruottâsijdân
!+N+Pl+Acc:%>ijd CPXsuff ;  ! ruottâsijdân
!+N+Pl+Ill:%>ijd CPXsuff ;  ! ruottâsijdân
!+N+Pl+Com:%>ijd CPXsuffCOM ;  ! ruottâsijdânguin


!LEXICON X_RUOTAS !!= @CODE@ 
!+Sg+Nom:^WG^RLEN K ;        !  
!+Sg+Gen: K ;                             ! viäskár máállás^ÁI
!+Sg+Acc: K ;                             ! viäskár
!+Sg+Ill:%>ân K ;                         ! viäskárân
!+Sg+Loc:%>ist K ; ! viäskárist
!+Sg+Com:%>áin K ; ! viäskáráin
!+Sg+Abe:%>ttáá K ; ! viäskárttáá
!+Ess:^WG%>in K ;   ! veskirin 
!+Par:^WG%>id K ;        ! veskirid
!X_eh_PL ;


!!! !2SIJVO lexicon family
!
!LEXICON 2SIJVO  !!= * ''@CODE@''
!2SIJVO_SG ;
!2SIJVO_PL ;
!
!
!!LEXICON X_SIJVO  * ''@CODE@''
!!X_SIJVO_SG ;
!!X_ALGA_PL ;
!
!LEXICON 2SIJVO_SG  !!= * ''@CODE@''
!+N:  X_SIJVO_SG ;
!+N+Cmp/SgNom: Rhash ;
!+N+Cmp/SgGen:^WG^RLEN%> Rhash ;
!+N+Sg+Nom: VPXsuff12nom ;         ! sijvom
!+N+Sg+Gen: VPXsuff12 ;         ! sijvon
!+N+Sg+Acc: VPXsuff12 ;         ! sijvon
!+N+Sg+Nom: VPXsuff3 ;         ! sijvos
!+N+Sg+Gen:^WG^RLEN VPXsuff3 ;         ! siijvos
!+N+Sg+Acc:^WG^RLEN VPXsuff3 ;         ! siijvos 
!+N+Sg+Com:^WG%>in CPXsuff ;  !sijvoinis
!+N+Sg+Ill:%>s CPXsuff ; !sijvosis
!+N+Sg+Loc:^WG%>st CPXsuff ;  !sijvostis
!+N+Ess:%>n CPXsuff ; ! sijvonis
!+N:^WG%> Gen_DER ;
!+N:%> Nom_DER ;
!
!LEXICON X_SIJVO_SG  !!= * ''@CODE@''
!+Sg+Nom: K ;  ! sijvo
!+Sg+Gen:^WG^RLEN K ;  ! siijvo
!+Sg+Gen+Use/NG:^WG K ;  ! sijvo
!+Sg+Acc:^WG^RLEN K ;  ! siijvo
!+Sg+Acc+Use/NG:^WG K ;  ! sijvo
!+Sg+Ill:^CSH^RLEN%>n    K ;   ! siijvon
!+Sg+Loc:^WG^RLEN%>st K ;  !siijvost
!+Sg+Com:^WG^CLEN%>in K ;  !sijvoin
!+Sg+Abe:^WG%>ttáá K ;  !sijvottáá
!+Ess:%>n    K ;  !sijvon
!+Par:%>d    K ; ! sijvod
!
!LEXICON 2SIJVO_PL  !!= * ''@CODE@''
!+N:  X_ALGA_PL ;
!+N+Pl+Nom+Use/NG:^WG^RVSH%>h K ;  !sijvoh
!+N+Cmp/SgNom: Rhash ;
!+N+Cmp/PlGen:^WG^RLEN%>i Rhash ;
!+N+Pl+Gen:^WG^RLEN%>id CPXsuff ;  ! sijvoidis
!+N+Pl+Acc:^WG^RLEN%>id CPXsuff ;  ! sijvoidis
!+N+Pl+Ill:^WG^CLEN%>id CPXsuff ;  ! sijvoidis
!+N+Pl+Loc:^WG^RLEN%>in CPXsuff ; ! sijvoinis
!+N+Pl+Com:^WG^RVSH%>iguin CPXsuffCOM ;  ! sijvoidiskuin


!LEXICON 4ELEMENT !!= * ''@CODE@'' MO Ib 2nd syll vowel does not alternate
!+N+Cmp/SgNom: Rhash ;
!+N+Cmp/SgGen: Rhash ;
!
!+N+Sg+Nom: K ;
!+N+Sg+Gen: K ;
!+N+Sg+Acc: K ;
!+N+Sg+Ill:^SLEN%>ân K ;
!+N+Sg+Loc:^SLEN%>ist K ;
!+N+Sg+Com:%>táin K ;
!+N+Sg+Abe:^FCD%>ttáá K ;
!+N+Ess:%>tin K ;
!+N+Ess:%>n CPXsuff ;
!+N+Par:%>tid K ;
!+N+Pl+Nom:^SLEN%>eh K ;
!+N+Pl+Gen:^SLEN%>ij K ;
!+N+Pl+Acc:^SLEN%>ijd K ;
!+N+Pl+Ill:%>táid K ;
!+N+Pl+Loc:^SLEN%>ijn K ;
!+N+Pl+Com:%>ij GUIN ;
!+N+Pl+Abe:%>ijttáá K ;
!
!+N+Sg+Nom:%>tâ VPXsuff12nom ;  ! elementtân
!+N+Sg+Nom:%>ti VPXsuff3 ;  !        elementtis
!+N+Sg+Gen:%>tâ VPXsuff12 ;  ! 
!+N+Sg+Acc:%>tâ VPXsuff12 ;  ! 
!+N+Sg+Gen:%>i VPXsuff3 ;  ! 
!+N+Sg+Acc:%>i VPXsuff3 ;  ! 
!
!+N+Sg+Loc:%>ist CPXsuff ;        
!+N+Sg+Ill:%>s CPXsuff ;        
!+N+Sg+Com:%>ijn CPXsuff ;        ! 
!
!+N+Pl+Loc:%>ijn CPXsuff ;  !
!+N+Pl+Gen:%>ijd CPXsuff ;  ! 
!+N+Pl+Acc:%>ijd CPXsuff ;  ! 
!+N+Pl+Ill:%>ijd CPXsuff ;  ! 
!+N+Pl+Com:%>ijd CPXsuffCOM ;  !
!
